臺灣新竹地方法院刑事判決　　　　　　　 100年度訴字第18號
　　　　　　　　　　　　　　　　　　　100年度訴字第229號
公　訴　人　臺灣新竹地方法院檢察署檢察官
被　　　告　許利銘
指定辯護人　本院公設辯護人周凱珍
被　　　告　古欣方
指定辯護人　唐琪瑤律師
被　　　告　邱豊文
選任辯護人　張淑美律師
　　　　　　耿淑穎律師
　　　　　　王彩又律師
被　　　告　許傳艷
指定辯護人　吳國源律師
被　　　告　林義庭
指定辯護人　王志陽律師
被　　　告　葉靜如
指定辯護人　王彩又律師
被　　　告　羅運展
指定辯護人　陳詩文律師
被　　　告　陳成貴
指定辯護人　許麗美律師
被　　　告　林顯榮
指定辯護人　吳國源律師
被　　　告　鄒武雄
指定辯護人　本院公設辯護人周凱珍
上列被告等因違反毒品危害防制條例等案件，經檢察官提起公訴
（99年度偵字第8853號、第8854號、第8855號、第8856號、第88
86號、第8890號、第8905號、第9118號、第9269號、第9527號、
第9528號）及追加起訴（100 年度偵緝字第364 號），本院判決
如下：
    主  文
許利銘犯如附表一編號一至三十九所示之罪，各處如附表一編號
一至三十九所示之刑（含主刑、從刑）。應執行有期徒刑拾捌年
。扣案之黑色行動電話壹支（含0000000000號SIM 卡壹張），沒
收之；未扣案之販賣第一級毒品所得新臺幣貳萬零伍佰元（其中
新臺幣壹仟元與古欣方連帶沒收）、販賣第二級毒品所得新臺幣
參萬柒仟伍佰元（其中新臺幣伍佰元與邱豊文連帶沒收，新臺幣
貳仟伍佰元與古欣方連帶沒收，新臺幣伍佰元與許傳艷連帶沒收
），均沒收之，如全部或一部不能沒收時，以其財產抵償之（其
中新臺幣壹仟元與古欣方連帶抵償、新臺幣伍佰元與邱豊文連帶
抵償，新臺幣貳仟伍佰元與古欣方連帶抵償，新臺幣伍佰元與許
傳艷連帶抵償）。
古欣方犯如附表二編號一至四所示之罪，各處如附表二編號一至
四所示之刑（含主刑、從刑）。應執行有期徒刑捌年。扣案之黑
色行動電話壹支（含0000000000號SIM 卡壹張），沒收之；未扣
案之販賣第一級毒品所得新臺幣壹仟元（與許利銘連帶沒收）、
販賣第二級毒品所得新臺幣貳仟伍佰元（與許利銘連帶沒收），
均沒收之，如全部或一部不能沒收時，以其財產抵償之（與許利
銘連帶抵償）。
邱豊文犯如附表三所示之罪，處如附表三所示之刑（含主刑、從
刑）。緩刑伍年，緩刑期間付保護管束。扣案之黑色行動電話壹
支（含0000000000號SIM 卡壹張），沒收之；未扣案之販賣第二
級毒品所得新臺幣伍佰元（與許利銘連帶沒收），沒收之，如全
部或一部不能沒收時，以其財產抵償之（與許利銘連帶抵償）。
許傳艷犯如附表四所示之罪，處如附表四所示之刑（含主刑、從
刑）。扣案之黑色行動電話壹支（含0000000000號SIM 卡壹張）
，沒收之；未扣案之販賣第二級毒品所得新臺幣伍佰元（與許利
銘連帶沒收），沒收之，如全部或一部不能沒收時，以其財產抵
償之（與許利銘連帶抵償）。
林義庭犯如附表五編號一至十四所示之罪，各處如附表五編號一
至十四所示之刑（含主刑、從刑）。應執行有期徒刑陸年陸月。
未扣案之門號0000000000號、0000000000號、0000000000號、00
00000000號、0000000000號、0000000000號行動電話陸支（均含
SIM 卡），均沒收之（其中0000000000號、0000000000號、0000
000000號與葉靜如連帶沒收），如全部或一部不能沒收時，追徵
其價額（其中0000000000號、0000000000號、0000000000號與葉
靜如連帶追徵其價額）；未扣案之販賣第二級毒品所得新臺幣肆
萬壹仟柒佰元（其中新臺幣壹萬零伍佰元與葉靜如連帶沒收），
沒收之，如全部或一部不能沒收時，以其財產抵償之（其中新臺
幣壹萬零伍佰元與葉靜如連帶抵償）。
葉靜如犯如附表六編號一至四所示之罪，各處如附表六編號一至
四所示之刑（含主刑、從刑）。應執行有期徒刑拾陸年。未扣案
之門號0000000000號、0000000000號、0000000000號行動電話參
支（均含SIM 卡），均與林義庭連帶沒收，如全部或一部不能沒
收時，與林義庭連帶追徵其價額；未扣案之販賣第一級毒品所得
新臺幣柒佰伍拾元、販賣第二級毒品所得新臺幣壹萬零伍佰元（
與林義庭連帶沒收），均沒收之，如全部或一部不能沒收時，以
其財產抵償之（其中新臺幣壹萬零伍佰元與林義庭連帶抵償）。
羅運展犯如附表七編號一至十所示之罪，各處如附表七編號一至
十所示之刑（含主刑、從刑）。應執行有期徒刑玖年陸月。未扣
案之門號0000000000號行動電話壹支（含SIM 卡），沒收之，如
全部或一部不能沒收時，追徵其價額；未扣案之販賣第二級毒品
所得新臺幣參萬伍仟元，沒收之，如全部或一部不能沒收時，以
其財產抵償之。
陳成貴犯如附表八編號一至十所示之罪，各處如附表八編號一至
十所示之刑（含主刑、從刑）。應執行有期徒刑伍年。扣案之甲
基安非他命壹包（驗後餘重參點玖陸參柒公克），沒收銷燬之，
藥鏟壹支、分裝袋拾柒個、Mobilephone 廠牌行動電話壹支（不
含0000000000號、0000000000號、0000000000號門號SIM 卡），
均沒收之；未扣案之販賣第二級毒品所得新臺幣壹萬參仟參佰元
（其中新臺幣壹仟元與真實姓名年籍不詳綽號「阿宏」之成年男
子連帶沒收），沒收之，如全部或一部不能沒收時，以其財產抵
償之（其中新臺幣壹仟元與真實姓名年籍不詳綽號「阿宏」之成
年男子連帶抵償）。
林顯榮犯如附表九編號一至四所示之罪，各處如附表九編號一至
四所示之刑（含主刑、從刑）。應執行有期徒刑肆年貳月。未扣
案之門號0000000000號、0000000000號行動電話貳支（均含SIM
卡），均沒收之（其中0000000000號與許志連帶沒收），如全
部或一部不能沒收時，追徵其價額（其中0000000000號與許志
連帶追徵其價額）；未扣案之販賣第二級毒品所得新臺幣柒仟肆
佰元，沒收之（其中新臺幣壹仟肆佰元與許志連帶沒收），如
全部或一部不能沒收時，以其財產抵償之（其中新臺幣壹仟肆佰
元與許志連帶抵償）。
鄒武雄犯如附表十編號一至二所示之罪，各處如附表十編號一至
二所示之刑（含主刑、從刑）。應執行有期徒刑捌年。未扣案之
門號0000000000號行動電話壹支（含SIM 卡），沒收之，如全部
或一部不能沒收時，追徵其價額；未扣案之販賣第二級毒品所得
新臺幣參仟伍佰元，沒收之，如全部或一部不能沒收時，以其財
產抵償之。
林義庭被訴販賣第一級毒品部分，均無罪。
    事  實
壹、許利銘、古欣方、邱豊文、許傳艷部分：
一、許利銘前於民國93年間，因連續施用第二級毒品、持有第一
    級毒品等案件，經本院以93年度易字第365 號判決分別判處
    有期徒刑8月、6月，應執行有期徒刑1年1月確定；又於94年
    間，因施用第二級毒品案件，經臺灣高等法院以94年度上易
    字第665號判決判處有期徒刑7月確定，上開案件經接續執行
    ，於93年12月14日入監執行，並於95年1 月11日縮短刑期假
    釋付保護管束出監，嗣於95年7 月16日保護管束期滿假釋未
    經撤銷視為執行完畢。
二、詎許利銘（綽號小許）仍不知悔改，明知海洛因係毒品危害
    防制條例第2條第2項第1 款所規範之第一級毒品，不得販賣
    ；另許利銘、古欣方、邱豊文、許傳艷亦均明知甲基安非他
    命係毒品危害防制條例第2 條第2 項第2 款所規範之第二級
    毒品，且經行政院衛生署依藥事法規定明定公告禁止製造、
    調劑、輸入、輸出、販賣或陳列之毒害藥品，為禁藥，不得
    販賣、轉讓，竟仍分別為下列行為：
（一）許利銘基於單獨販賣第一級毒品海洛因以營利之犯意，以
      所持用之搭配門號為0000000000號之黑色行動電話1支，
      作為販賣毒品之聯絡工具，而於附表一編號17至19、22至
      28 、33所示之時間、地點，以附表一編號17至19、22至
      28、33所示之方式、數量、價格，分別販賣第一級毒品海
      洛因予潘仁欽、黃淑靜、許志等3人共11次；復與古欣
      方（綽號小米）共同基於販賣第一級毒品海洛因以營利之
      犯意聯絡及行為分擔，以上開所使用之黑色行動電話1支
      ，作為販賣毒品之聯絡工具，而於附表一編號16所示之時
      間、地點，以附表一編號16（即古欣方附表二編號4）所
      示之方式、數量、價格，販賣第一級毒品海洛因予莊明縉
      1次。
（二）許利銘又基於同時販賣第一級毒品海洛因牟利及轉讓禁藥
      甲基安非他命之單一犯意，以所持用之搭配門號為000000
      0000號之黑色行動電話1支，作為販賣及轉讓毒品之聯絡
      工具，而於附表一編號20、21所示之時間、地點，以附表
      一編號20、21所示之方式、數量、價格，分別販賣第一級
      毒品海洛因及轉讓禁藥甲基安非他命予潘仁欽共2 次。
（三）許利銘又基於單獨販賣第二級毒品甲基安非他命以營利之
      犯意，以所持用之搭配門號為0000000000號之黑色行動電
      話及向友人所借用之門號為0000000000號、0000000000號
      、0000000000號行動電話各1支，作為販賣毒品之聯絡工
      具，而於附表一編號1、2、4、6、8至13、29至32、34至
      39所示之時間、地點，以附表一編號1、2、4、6、8至13
      、29至32、34至39所示之方式、數量、價格，分別販賣第
      二級毒品甲基安非他命予劉益先（綽號小劉）、古健鈞、
      莊明縉、林顯榮（綽號老爹）、許志、王淑美等6人共
      20次；復先後與邱豊文（綽號呆魚、呆豊）、古欣方、許
      傳艷共同基於販賣第二級毒品甲基安非他命以營利之犯意
      聯絡及行為分擔，以上開所使用之黑色行動電話1支，作
      為販賣毒品之聯絡工具，而於附表一編號3（即邱豊文附
      表三編號1）、5（即古欣方附表二編號1）、7（即許傳艷
      附表四編號1）、14、15（即古欣方附表二編號2、3）所
      示之時間、地點，以附表一編號3、5、7、14、15所示之
      方式、數量、價格，分別販賣第二級毒品甲基安非他命予
      劉益先、莊明縉等2人共5次。
（四）嗣許利銘於99年11月16日14時許，為警在新竹市○○路29
      0 號拘提到案，並扣得其持用作為販賣毒品聯絡工具之搭
      配門號為0000000000號之黑色行動電話1 支；再於99年11
      月17日16時5 分許，在邱豊文位於新竹市○○路156 巷24
      號之住處將邱豊文拘提到案，另於99年11月28日18 時 許
      ，在新竹市○○路與中山路口為警拘提許傳艷到案始循線
      查獲上情。
貳、林義庭、葉靜如部分：
一、林義庭前於81年間，因違反麻醉藥品管理條例等案件，經
    本院以81年度訴字第356 號判決分別判處有期徒刑7 月、2
    月，定應執行有期徒刑8 月，並經撤回上訴確定；復於同
    年間，因違反藥物藥商管理法案件，經臺灣高等法院以81年
    度上訴字第5360號判決分別判處有期徒刑1年2月、1年8月，
    定應執行有期徒刑2年8月確定，上開、所示之罪，嗣經
    本院以82年度聲字第324號裁定定應執行有期徒刑3年5月確
    定；又於82年間，因妨害自由案件，經本院以82年度訴字
    第589號判決判處有期徒刑7月確定，並與前揭所示有期徒刑
    3年5月經接續執行後，於83年10月18日縮短刑期假釋付保護
    管束出監；詎其於假釋期間之84年間，再因違反麻醉藥品
    管理條例案件，經臺灣高等法院以84年度上易字第4902號判
    決判處有期徒刑10月確定，致上開假釋經撤銷，而應執行殘
    刑有期徒刑2年又27日；復於同年間，因犯妨害家庭等案
    件，經本院以85年度訴字第105號判決分別判處有期徒刑7
    月、3月、3月，定應執行有期徒刑10月確定；再於85年間
    ，又因違反麻醉藥品管理條例案件，經本院以85年度訴字第
    388號判決分別判處有期徒刑5年6月、10月，定應執行有期
    徒刑6年2月，並經撤回上訴確定，上開、所示之罪，復
    經本院以86年度聲字第906號裁定定應執行有期徒刑7年確定
    ，並與上開所示之有期徒刑10月、殘刑有期徒刑2年又27
    日經接續執行，於85年4月2日入監執行，並於90年2月7日縮
    短刑期假釋付保護管束出監；詎其又於假釋期間之91年間
    ，再因犯傷害、偽造貨幣等案件，經本院以91年度訴字第
    803號判決分別判處有期徒刑5月、3年5月，嗣就偽造貨幣部
    分提起上訴，經臺灣高等法院以92年度上訴字第2689號判決
    駁回上訴，復提起上訴，經最高法院以92年度台上字第6758
    號判決，撤銷原判決發回原審，再經臺灣高等法院以92年度
    上更一字第846號判決撤銷原判，改判有期徒刑3年2月，復
    提起上訴，經最高法院以93年度台上字第2950號判決駁回其
    上訴確定，致前開第2次假釋再遭撤銷，而應執行殘刑有期
    徒刑4年7月又22日，於91年12月4日入監執行，復因中華民
    國九十六年罪犯減刑條例之施行，經本院以96年度聲減字第
    2132號裁定，將上開有期徒刑5月部分經減刑為有期徒刑2
    月又15日，並與不予減刑之有期徒刑3年2月部分，定應執行
    刑為有期徒刑3年4月確定，並與前揭殘刑有期徒刑4年7月又
    22日接續執行，嗣於99年2月9日縮短刑期假釋付保護管束出
    監，並於99年5月4日保護管束期滿假釋未經撤銷視為執行完
    畢。
二、葉靜如前於94年間，因連續施用第一級毒品案件，經本院
    以94年度訴字第676號判決判處有期徒刑8月確定；復於同
    年間，因犯竊盜罪，經本院以95年度竹北簡字第137號判決
    判處有期徒刑3月確定，上開、所示之罪，嗣經本院以
    96年度聲字第82號裁定定應執行有期徒刑10月確定；又於
    95年間，因施用第一、二級毒品案件，經臺灣板橋地方法院
    以95年度訴字第2186號判決分別判處有期徒刑7月、4 月，
    定應執行有期徒刑10月確定；再於同年間，因犯竊盜罪，
    經本院以95年度竹簡字第1221號判決判處有期徒刑4月確定
    ，上開、所示之罪，嗣因中華民國九十六年罪犯減刑條
    例之施行，經本院以96年度聲減字第466號裁定，分別減為
    有期徒刑3月又15日、2月、2月，定應執行有期徒刑6月又15
    日確定，並與上開、所定應執行有期徒刑10月接續執行
    ，於96年8月14日縮短刑期假釋付保護管束出監，並於96年
    10月19日保護管束期滿假釋未經撤銷視為執行完畢。
三、林義庭、葉靜如均明知甲基安非他命係毒品危害防制條例第
    2 條第2項第2款所規範之第二級毒品，且經行政院衛生署依
    藥事法規定明定公告禁止製造、調劑、輸入、輸出、販賣或
    陳列之毒害藥品，為禁藥，不得販賣、轉讓，竟仍分別為下
    列行為：
（一）林義庭基於單獨販賣第二級毒品甲基安非他命以營利之犯
      意，以所持用之門號為0000000000號、0000000000號、00
      00000000號、0000000000號行動電話各1支，作為販賣毒
      品之聯絡工具，而於附表五編號1、2、3、5、6、8、11
      、12、13、14所示之時間、地點，以附表五編號1、2、3
      、5、6、8、11、12、13、14所示之方式、數量、價格，
      分別販賣第二級毒品甲基安非他命予林顯榮（綽號老爹）
      、許志、范聯勤等3人共10次。
（二）林義庭基於轉讓禁藥甲基安非他命之犯意，以所持用之門
      號為0000000000號行動電話1 支，作為轉讓毒品之聯絡工
      具，而於附表五編號9所示之時間、地點，以附表五編號9
      所示之方式、數量，轉讓禁藥甲基安非他命予林顯榮1 次
      。
（三）林義庭與葉靜如共同基於販賣第二級毒品甲基安非他命以
      營利之犯意聯絡及行為分擔，以林義庭、葉靜如所持用之
      門號為0000000000號、0000000000號、0000000000號行動
      電話各1 支，作為販賣毒品之聯絡工具，而於附表五編號
      4、7、10（即葉靜如附表六編號1、2、3）所示之時間、
      地點，以附表五編號4、7、10所示之方式、數量、價格，
      分別販賣第二級毒品甲基安非他命予林顯榮共3次。
（四）葉靜如基於單獨販賣第一級毒品海洛因以營利之犯意，以
      林義庭所持用之門號為0000000000號行動電話1 支，作為
      販賣毒品之聯絡工具，而於附表六編號4 所示之時間、地
      點，以附表六編號4 所示之方式、數量、價格，販賣第一
      級毒品海洛因予范聯勤1 次（林義庭部分為無罪之諭知，
      如後述）。
（五）嗣林義庭、葉靜如於99年11月16日8時50分許，在新竹市
      ○○路355巷8號301室為警查獲，並扣得林義庭所有供施
      用之第一級毒品海洛因1包（毛重0.42公克）、第二級毒
      品甲基安非他命2包（毛重共0.48公克，所涉施用毒品部
      分，業經本院以100年度毒聲字第81號裁定令入勒戒處所
      觀察勒戒），及葉靜如所有供施用毒品之分裝袋1包、注
      射針筒4支、藥鏟3支，而查悉上情。
參、羅運展部分：
一、羅運展前於86年間，因違反肅清煙毒條例案件，經本院以87
    年度訴字第85號判決判處有期徒刑8 年，嗣提起上訴，經臺
    灣高等法院以87年度上訴字第4476號判決駁回上訴，復提起
    上訴，再經最高法院以88年度台上字第1743號判決上訴駁回
    確定，於88年8月4日入監執行，而於93年1月15日縮短刑期
    假釋付保護管束出監，嗣於假釋期間因違反保護管束情節重
    大，經撤銷假釋，應執行殘刑有期徒刑3年又27日，於95 年
    4月7日入監執行，並於98年4月21日縮刑期滿執行完畢。
二、羅運展明知甲基安非他命係毒品危害防制條例第2條第2項第
    2款所規範之第二級毒品，不得販賣，竟仍基於販賣第二級
    毒品甲基安非他命以營利之犯意，以所持用之門號為0000
    000000號行動電話1支，作為販賣毒品之聯絡工具，而於附
    表七編號1至10所示之時間、地點，以附表七編號1至10所示
    之方式、數量、價格，分別販賣第二級毒品甲基安非他命予
    林義庭、黃鼎倫、張家誠等3人共10次。
三、嗣於99年11月17日11時許，在新竹市○○路93巷1 弄5 號為
    警查獲，而查知上情。
肆、陳成貴部分：
一、陳成貴前於97年間，因持有第一級毒品案件，經臺灣苗栗地
    方法院以97年度易字第869號判決判處有期徒刑6月確定，於
    98年9月13日縮刑期滿執行完畢。
二、陳成貴明知甲基安非他命係毒品危害防制條例第2條第2項第
    2 款所規範之第二級毒品，且經行政院衛生署依藥事法規定
    明定公告禁止製造、調劑、輸入、輸出、販賣或陳列之毒害
    藥品，為禁藥，不得販賣、轉讓，竟仍分別為下列行為：
（一）基於販賣第二級毒品甲基安非他命以營利之犯意，以所持
      用之搭配門號為0000000000號、0000000000號、00000000
      00號之Mobilephone 廠牌行動電話1 支，作為販賣毒品之
      聯絡工具，而於附表八編號2至6、8至10所示之時間、地
      點，以附表八編號2至6、8至10所示之方式、數量、價格
      ，分別販賣第二級毒品甲基安非他命予林顯榮、范聯勤、
      林義庭、洪政和等4人共8次。
（二）另基於轉讓禁藥甲基安非他命之犯意，以所持用之搭配門
      號為0000000000號、0000000000號之Mobilephone 廠牌行
      動電話1支，作為轉讓毒品之聯絡工具，而於附表八編號1
      、7所示之時間、地點，以附表八編號1、7所示之方式、
      數量，轉讓禁藥甲基安非他命予林顯榮、林義庭各1次。
（三）嗣於99年11月15日23時30分許，在新竹市○○路284號前
      為警查獲，並扣得陳成貴所有之第一級毒品海洛因4包（
      涉嫌持有第一級毒品罪嫌部分，由檢察官另行偵查）、第
      二級毒品甲基安非他命1包（驗後餘重3.9637公克）、藥
      鏟（起訴書載為分裝匙）1支、分裝袋17個、Mobilephon
      e廠牌行動電話1支，而查知上情。
伍、林顯榮部分：
一、林顯榮前於93年間，因連續施用第二級毒品案件，經本院
    以94年度竹北簡字第16號判決判處有期徒刑5月確定；復
    於94年間，因犯竊盜案件，經本院以94年度竹北簡字第125
    號判決判處有期徒刑3月確定；又於同年間，因施用第二
    級毒品案件，經本院以94年度竹北簡字第82號判決判處有期
    徒刑6月確定，上開、所示之罪，嗣經本院以95年度聲
    字第203號裁定定應執行有期徒刑8月確定；再於95年間，
    又因施用第二級毒品案件，經本院以95年度易字第261號判
    決判處有期徒刑9月確定，復因中華民國九十六年罪犯減刑
    條例之施行，經本院以96年度聲減字第32號裁定，減為有期
    徒期4月又15日確定，上開所有案件經接續執行，於95年1月
    15日入監執行，並於96年7月16日徒刑執行完畢出監。
二、林顯榮明知甲基安非他命係毒品危害防制條例第2條第2項第
    2 款所規範之第二級毒品，不得販賣，竟仍基於販賣第二級
    毒品甲基安非他命以營利之犯意，以所持用之門號為00000
    00000號行動電話1支，作為販賣毒品之聯絡工具，而於附表
    九編號3、4所示之時間、地點，以附表九編號3、4所示之方
    式、數量、價格，販賣第二級毒品甲基安非他命予黃國男及
    林金海等2人共2次。
三、林顯榮與許志（目前由本院通緝中）共同基於販賣第二級
    毒品甲基安非他命以營利之犯意聯絡及行為分擔，以許志
    所持用之門號為0000000000號行動電話1 支，作為販賣毒品
    之聯絡工具，而於附表九編號1 、2 所示之時間、地點，以
    附表九編號1 、2 所示之方式、數量、價格，分別販賣第二
    級毒品甲基安非他命予蔡坤江、鄭焜仁各1 次。
四、嗣於99年11月25日10時許，在新竹市○○路1號為警查獲，
    而查知上情。
陸、鄒武雄部分：
一、鄒武雄前於96年間，因犯竊盜案件，經本院以96年度竹簡字
    第809號判決判處有期徒刑6月確定，復於97年間，因傷害案
    件，經本院以97年度竹簡字第1591號判決判處有期徒刑3月
    確定，上開所示2罪，嗣經本院以98年度聲字第471號裁定定
    應執行有期徒刑8月確定，於97年12月2日入監執行，並於98
    年7月8日縮刑期滿執行完畢。
二、鄒武雄明知甲基安非他命係毒品危害防制條例第2條第2項第
    2款所規範之第二級毒品，不得販賣，竟仍基於販賣第二級
    毒品甲基安非他命以營利之犯意，以所持用之門號為0000
    000000號行動電話1支，作為販賣毒品之聯絡工具，而於附
    表十編號1、2所示之時間、地點，以附表十編號1、2所示之
    方式、數量、價格，販賣第二級毒品甲基安非他命予林顯榮
    共2次。
三、嗣於99年11月25日10時58分許，在新北市新店區（原台北縣
    新店市○○○路42號為警查獲，而查知上情。
柒、案經新竹市警察局移送臺灣新竹地方法院檢察署檢察官偵查
    起訴。
    理  由
甲、程序部分：
壹、起訴範圍確定：
    按檢察官於第一審辯論終結前，發見有應不起訴或以不起訴
    為適當之情形者，得撤回起訴。撤回起訴，應提出撤回書敘
    述理由，刑事訴訟法第269 條定有明文。關於被告林義庭被
    訴有「起訴書附表二編號14」所記載之販賣第一級毒品海洛
    因予陳錦芳之犯嫌部分，業經蒞庭檢察官於100年7月18日以
    撤回起訴書撤回此部分之起訴，有撤回起訴書1件（見本院
    訴字卷卷三（下稱「本院訴字卷」）第218至219頁）在卷可
    憑。
貳、被告葉靜如之辯護人為被告葉靜如之利益主張「起訴書附表
    二編號17」之證人范聯勤於警詢之陳述無證據能力；被告羅
    運展之辯護人為被告羅運展之利益主張「起訴書附表三編號
    1至4」之證人林義庭、「編號7至10」之證人張家誠於警詢
    、偵查中證述無證據能力。經查：
一、按被告以外之人於審判外之言詞或書面陳述，除法律有規定
    者外，不得作為證據，刑事訴訟法第159 條第1 項定有明文
    。證人范聯勤、林義庭、張家誠等3人，分別於警詢中之陳
    述，均為審判外之言詞陳述，亦無刑事訴訟法第159條之2具
    有較可性之特別情況，故均無證據能力。
二、次按刑事訴訟法第159條之1第2項所規定「被告以外之人於
    偵查中向檢察官所為之陳述，除顯有不可信之情況者外，得
    為證據」，乃現行法對於傳聞法則之例外所建構之證據容許
    範圍之一，依其文義及立法意旨，尚無由限縮解釋為檢察官
    於訊問被告以外之人（含共同被告、共犯、被害人、證人等
    ）之程序，須經給予被告或其辯護人對該被告以外之人行使
    反對詰問權之機會者，其陳述始有證據能力之可言。所謂顯
    有不可信之情況，應審酌被告以外之人於陳述時之外在環境
    及情況，例如陳述時之心理狀況、有無受到外力干擾等，以
    為判斷之依據。偵查中檢察官訊問證人，旨在蒐集被告之犯
    罪證據，以確認被告嫌疑之有無及內容，與審判中透過當事
    人之攻防，經由詰問程序調查證人以認定事實之性質及目的
    有別。偵查中辯護人僅有在場權及陳述意見權，並無詰問證
    人之權利，此觀刑事訴訟法第245條第2項前段之規定甚明。
    又同法第248條第1項係規定檢察官「訊問證人時，如被告在
    場者，被告得親自詰問」，故祇要被告在場而未經檢察官任
    意禁止者，即屬已賦予其得詰問證人之機會，被告是否親自
    詰問，在所不問；同條第二項前段規定「預料證人於審判時
    不能訊問者，應命被告在場」，就訊問證人時應否命被告在
    場，則委之於檢察官之判斷。凡此，均尚難謂係檢察官訊問
    證人之程序必須傳喚被告使其得以在場之規定。故偵查中檢
    察官訊問證人，雖未經被告親自詰問，或因被告不在場而未
    給予其詰問之機會者，該證人所為之陳述，並非所謂之「顯
    有不可信之情況」，而得據以排除其證據能力。經查：證人
    范聯勤、林義庭、張家誠於偵查中向檢察官所為之陳述，均
    已依法具結，並無顯有不可信之情況，故上開3位證人於偵
    查中證述，均有證據能力。
三、按被告以外之人於審判外之陳述雖不符刑事訴訟法第159條
    之1至之4規定，而經當事人於審判程序同意作為證據，法院
    審酌該言詞陳述或書面陳述作成時之情況，認為適當者，亦
    得為證據；當事人、代理人或辯護人於法院調查證據時，知
    有刑事訴訟法第159條第1項不得為證據之情形，而未於言詞
    辯論終結前聲明異議者，視為有前項之同意，同法第159條
    之5定有明文。又該條立法意旨在於傳聞證據未經當事人之
    反對詰問予以核實，原則上先予排除，惟若當事人已放棄反
    對詰問權，於審判程序中表明同意該等傳聞證據可作為證據
    ；或於言詞辯論終結前未聲明異議，基於尊重當事人對傳聞
    證據之處分權，及證據資料愈豐富，愈有助於真實發見之理
    念，且強化言詞辯論主義，使訴訟程序得以順暢進行，上開
    傳聞證據亦均具有證據能力。準此，被告許利銘、古欣方、
    邱豊文、許傳艷及其等之辯護人對證人劉益先、古健鈞、莊
    明縉、潘仁欽、黃淑靜、林顯榮、許志分別於偵查中之陳
    述，被告林義庭及辯護人對證人林顯榮、許志、陳錦芳、
    范聯勤分別於偵查中之陳述，被告葉靜如及辯護人對證人林
    顯榮於偵查中之陳述，被告羅運展及辯護人對於證人黃鼎倫
    於偵查中之陳述，被告陳成貴及辯護人對於證人林顯榮、范
    聯勤、林義庭、洪政和分別於偵查中之陳述，被告林顯榮及
    辯護人對於證人蔡坤江、鄭焜仁、林金海分別於偵查中之陳
    述，被告鄒武雄及辯護人對於證人林顯榮於偵查中之陳述（
    由檢察官提出之證據方法），均不爭執證據能力，復本院認
    其作成之情形並無不當，且與檢察官主張之犯罪事實有關聯
    性，復被告及辯護人對此亦無意見，是堪認符合同意性、相
    當性之例外要件而有證據能力。
四、按偵查犯罪機關依法定程序監聽之錄音，係以監聽之錄音帶
    為其調查犯罪所得之證據，司法警察依據監聽錄音結果予以
    翻譯而製作之通訊監察譯文，乃該監聽錄音帶內容之顯示，
    屬於文書證據之一種。查本案警方對被告許利銘所使用之00
    00000000號、對被告林義庭所使用之0000000000號、對被告
    羅運展所使用之0000000000號、對被告陳成貴所使用之0000
    000000號、0000000000號、對被告林顯榮所使用之00000000
    00號、對起訴書附表五之共同被告許志所使用之00000000
    00號等行動電話所實施之通訊監察，係經本院法官依通訊保
    障及監察法所核准，在通訊監察期間內對上開門號為合法之
    監聽，此有本院所核發之通訊監察書附於本院卷可按，上開
    通訊監察係依法定程序所為，而警員基於該通訊監察所取得
    之監聽電話錄音，復製作成監聽譯文，有通訊監察譯文在卷
    可憑，且經本院於審判期日提示予檢察官、被告及其辯護人
    後，供其等辨認、表示意見，被告及辯護人亦不爭執該證據
    能力，本院復查無其他不法之情狀，依上開說明，本案卷內
    通訊監察譯文自具有證據能力。
五、本判決引用之卷內其他證據資料，並無證據證明係公務員違
    背法定程序所取得，而卷內之文書證據，亦無刑事訴訟法第
    159條之4顯有不可信之情況與不得作為證據之情形，且未據
    檢察官、被告及辯護人於法院審理時爭執其證據能力，本院
    審酌該言詞陳述或書面陳述做成時之情況，認為適當，從而
    ，依刑事訴訟法第159條至159條之5之規定，均有證據能力
    。
乙、有罪部分：
壹、認定犯罪事實所憑之證據及理由：
一、被告許利銘部分：
（一）被告許利銘於本院100年2月25日、100年4月15日、100年8
      月10日準備程序期日及100年6月17日、100年8月19日審理
      期日訊問時，坦白承認確實有於附表一編號1至39所示之
      時間、地點，或自行，或指示證人即共同被告邱豊文、許
      傳艷、古欣方，以各該方式、價格，分別販賣第一級毒品
      海洛因、第二級毒品甲基安非他命及轉讓禁藥甲基安非他
      命予劉益先、古健鈞、莊明縉、潘仁欽、黃淑靜、林顯榮
      、許志、王淑美等人，以及被告各次販賣第一級毒品之
      獲利，在於其調貨之藥頭會免費提供安非他命供其施用；
      而各次販賣第二級毒品之獲利，即是賺取重量約可供自己
      施用之毒品等事實（見本院訴字卷卷一第256至260頁、卷
      二第89頁背面、卷三第44頁背面、第45頁背面、第50頁背
      面至第52頁、訴字229卷第12、24頁、第29頁背面）。
（二）證人劉益先於警詢、偵訊時所為之證述，證明證人劉益先
      確實有於附表一編號1至7所示之時間、地點，以各該方式
      、價格向被告許利銘或共同被告邱豊文、許傳艷、古欣方
      購得第二級毒品甲基安非他命7次之事實（見99年度偵字
      第8905號卷「下稱99偵8905卷」第31至33頁、第60至61頁
      、第124至125頁）。
（三）證人古健鈞於警詢、偵訊時所為之證述，證明證人古健鈞
      確實有於附表一編號8 至11所示之時間、地點，以各該方
      式、價格向被告許利銘購得第二級毒品甲基安非他命4次
      之事實（見99偵8905卷第104頁背面至第105頁背面、第
      116至117頁）。
（四）證人莊明縉於警詢、偵訊時所為之證述，證明證人莊明縉
      確實有於附表一編號12至16所示之時間、地點，以各該方
      式、價格向被告許利銘或共同被告古欣方購得第一級毒品
      海洛因1次、第二級毒品甲基安非他命4次之事實（見99偵
      8905卷第161頁正面、背面、第162頁背面、第176至178頁
      ）。
（五）證人潘仁欽於警詢、偵訊時所為之證述，證明證人潘仁欽
      確實有於附表一編號17至24所示之時間、地點，以各該方
      式、價格向被告許利銘購得第一級毒品海洛因8次，並於
      附表一編號20、21所示之時間、地點，同時自被告許利銘
      處無償受讓禁藥甲基安非他命2次之事實（見99偵8905卷
      第21頁、第65至67頁、第127至128頁）。
（六）證人黃淑靜於警詢、偵訊時所為之證述，證明證人黃淑靜
      確實有於附表一編號25至28所示之時間、地點，以各該方
      式、價格向被告許利銘購得第一級毒品海洛因4 次之事實
      （見99偵8905卷第26至27頁、第72至74頁、第127至128頁
      ）。
（七）證人林顯榮於警詢、偵訊時所為之證述，證明證人林顯榮
      確實有於附表一編號29所示之時間、地點，以附表一編號
      29所示之方式、價格向被告許利銘購得第二級毒品甲基安
      非他命1 次之事實（見99年度偵字第8856號卷「下稱99偵
      8856卷」第146 頁背面、99年度偵字第8853號卷「下稱99
      偵8853卷」第90頁）。
（八）證人許志於偵訊時所為之證述，證明證人許志確實有
      於附表一編號30至34所示之時間、地點，以各該方式、價
      格向被告許利銘購得第一級毒品海洛因1次、第二級毒品
      甲基安非他命4次之事實（見99年度偵字第8855號卷「下
      稱99偵8855卷」第38至39頁）。
（九）證人即共同被告邱豊文於警詢、偵訊及本院訊問時所為之
      供述，證明證人邱豊文因受被告許利銘之指示，確實有於
      附表一編號3所示之時間、地點，以附表一編號3所示之方
      式、價格，將第二級毒品甲基安非他命1包交予證人劉益
      先之事實（見99年度偵字第8890號卷「下稱99偵8890卷」
      第12至13頁、第26至27頁及本院訴字卷一第226至227頁、
      訴字卷二第29頁）。
（十）證人即共同被告許傳艷於警詢、偵訊及本院訊問時所為之
      供述，證明證人許傳艷因受被告許利銘之指示，確實有於
      附表一編號7所示之時間、地點，以附表一編號7所示之方
      式、價格，將第二級毒品甲基安非他命1包交予證人劉益
      先之事實（見99年度偵字第9527號卷「下稱99偵9527卷」
      第6頁、99偵8905卷第95至96頁及本院訴字卷三第4至5頁
      ）。
（十一）證人即共同被告古欣方於本院訊問時所為之供述，證明
        證人古欣方與被告許利銘確實有於附表一編號 5、14至
        16所示之時間、地點，以各該方式、價格，分別將第二
        級毒品甲基安非他命、第一級毒品海洛因各1包先後交
        予劉益先、莊明縉等2人之事實（見本院訴字卷二第122
        頁）。
（十二）證人王淑美於警詢、偵訊時所為之證述，證明證人王淑
        美確實有於附表一編號35至39所示之時間、地點，以各
        該方式、價格向被告許利銘購得第二級毒品甲基安非他
        命5次之事實（見100年度偵字第3137號卷第184至190頁
        、100年度偵緝字第364號卷第49至51頁）。
（十三）新竹市警察局刑事警察大隊99年11月16日自願受搜索同
        意書、新竹市警察局99年11月16日搜索扣押筆錄、扣押
        物品目錄表各1 份（見99偵8905卷第51至53頁），暨扣
        案之搭配門號為0000000000號之黑色行動電話1 支（含
        該門號SIM 卡1張，本院100年度院保字第30號，扣押物
        品清單見本院訴字卷一第116 頁），被告許利銘為上開
        行動電話之所有人及該門號之使用人，並佐證被告持之
        作為如附表一所示販賣及轉讓毒品聯絡工具之事實（見
        本院訴字卷三第47頁正面、背面）。
（十四）證人劉益先所使用之門號0000000000號行動電話與被告
        許利銘所使用之門號0000000000號行動電話，於99年7
        月31日、8月8日、8月18日、8月19日、8月20日、8月26
        日及11月3日之通訊監察譯文1份（見99偵8905卷第43頁
        正面、背面及99偵8890卷第19頁）；證人古健鈞所使用
        之公共電話、門號0000000000號行動電話（係其向友人
        「阿木」之母親所借用）、0000000000號行動電話（係
        其向友人「阿木」所借用）與被告許利銘所使用之門號
        0000000000號行動電話，於99年8月7日、8月9日及8 月
        20日之通訊監察譯文1 份（見99偵8905卷第49、50頁）
        ；證人莊明縉所使用之門號0000000000號行動電話與被
        告許利銘所使用之門號0000000000號行動電話，於99年
        8月5日、8月17日、8月19日、8月22日及8月27日之通訊
        監察譯文1 份（見99偵8905卷第44頁正面、背面、第45
        頁正面）；證人潘仁欽所使用之門號0000000000號、00
        00000000號行動電話與被告許利銘所使用之門號000000
        0000號行動電話，於99年8 月18日、8月20日、8月21日
        、8月24日、8月25日、8月28日、9月5 日及10月26日之
        通訊監察譯文1份（見99偵8905卷第46頁正面、背面、
        第47頁正面、背面、第48頁正面、背面）；證人黃淑靜
        所使用之門號0000000000號、0000000000號行動電話與
        被告許利銘所使用之門號0000000000號行動電話，於99
        年8月6日、8月27日、8月31日及9月8日之通訊監察譯文
        1份（見99偵8905卷第46頁背面、第47頁正面、背面、
        第48頁正面）；證人林顯榮所使用之門號0000000000號
        行動電話與被告許利銘所使用之0000000000號行動電話
        （係其向友人所借用），於99年7月2日之通訊監察譯文
        1份（見99偵8856卷第158頁）；證人許志所使用之門
        號0000000000號行動電話與被告許利銘所使用之門號00
        00000000號、0000000000號、0000000000號（係其向友
        人所借用）行動電話，於99年6月25日、6月27日、6月
        29日、6月30日及7月6日之通訊監察譯文1份（見99偵
        8855卷第17頁正面、背面、第18頁正面、背面、第19頁
        正面、背面）；證人王淑美所使用之門號0000000000號
        行動電話與被告許利銘所使用之0000000000號、000000
        0000號行動電話，於99年10月10日、10月11日、10月17
        日、11月5日及11月10日之通訊監察譯文1份（見100偵
        緝364卷第54、55頁），證明被告與證人劉益先、古健
        鈞、莊明縉、潘仁欽、黃淑靜、林顯榮、許志及王淑
        美多是先以電話聯繫交付之毒品種類、數量、金額及約
        定交付地點之事實。
（十五）證人林顯榮、劉益先、古健鈞、潘仁欽、黃淑靜、許志
        及王淑美之臺灣高等法院被告前案紀錄表各1 份（見
        本院訴字前科卷第39至42頁、第78至90頁、訴字229卷
        第20頁正面、背面），佐證證人林顯榮、劉益先、古健
        鈞、潘仁欽、黃淑靜、許志及王淑美等人，分別有施
        用第一、二級毒品之前科紀錄，故所為向被告許利銘及
        共同被告邱豊文、許傳艷、古欣方購買或自被告許利銘
        處受讓毒品之聯繫、交易過程之證述，應非虛假。
（十六）本院99年聲監字第143、161、193、287號及本院99年聲
        監續字第151、170、195號通訊監察書各1份（見本院訴
        字卷二第132至140頁、第156至160頁、第162頁、第166
        至168頁、第192至193頁、第195頁），佐證本案上開通
        訊監察譯文係基於合法之監聽程序而作成。
        綜上所述，足證被告許利銘之自白應與事實相符，堪足
        採信。是被告許利銘販賣第一級毒品海洛因、第二級毒
        品甲基安非他命及轉讓禁藥甲基安非他命之犯行堪以認
        定，應依法論科。
二、被告古欣方部分：
（一）被告古欣方於本院100年5月16日準備程序期日及100年7月
      4日審理期日訊問時，先後坦白承認確實有於附表二編號1
      至4所示之時間、地點，以附表二編號1至4所示之方式、
      價格，與證人即共同被告許利銘共同販賣第二級毒品甲基
      安非他命或第一級毒品海洛因予劉益先、莊明縉等2人，
      並供稱係因許利銘會提供第二級毒品供其施用，作為其販
      賣毒品之獲利等事實（見本院訴字卷二第122頁、訴字卷
      三第154頁、第160至161頁）。
（二）證人劉益先於警詢、偵訊時所為之證述，證明證人劉益先
      以電話向共同被告許利銘聯絡購買價格500元之第二級毒
      品甲基安非他命後，係由被告古欣方於附表二編號1所示
      之時間、地點，交付重約0.2公克之第二級毒品甲基安非
      他命1包予劉益先之事實（見99偵8905卷第30至34頁、第
      61頁）。
（三）證人莊明縉於警詢、偵訊時所為之證述，證明證人莊明縉
      先以電話撥打共同被告許利銘持用之行動電話，分別與許
      利銘或被告古欣方聯繫購買第一級毒品海洛因或第二級毒
      品甲基安非他命後，均係由被告古欣方於附表二編號2 至
      4 所示之時間、地點，交付第一級毒品海洛因或第二級毒
      品甲基安非他命予劉益先之事實（見99偵8905卷第161 至
      163 頁、第177 至178 頁）。
（四）證人即共同被告許利銘於偵訊及本院訊問時所為之供述，
      證明被告古欣方因受其之指示，確實有於附表二編號1 、
      2 所示之時間、地點，分別將第二級毒品甲基安非他命交
      予證人劉益先、莊明縉等2人；且其亦知悉被告古欣方有
      於附表二編號3、4所示之時間、地點，以附表二編號3、4
      所示之方式、價格，先後販賣第二級毒品甲基安非他命或
      第一級毒品海洛因1包予莊明縉之事實（見99偵8905 卷第
      80頁及本院訴字卷一第257頁、訴字卷二第89頁背面）。
（五）新竹市警察局刑事警察大隊99年11月16日自願受搜索同意
      書、新竹市警察局99年11月16日搜索扣押筆錄、扣押物品
      目錄表各1份（見99偵8905卷第51至53頁），暨扣案之搭
      配門號為0000000000號之黑色行動電話1支（含該門號SIM
      卡1張，本院100年度院保字第30號，扣押物品清單見本院
      訴字卷一第116頁），共同被告許利銘為上開行動電話之
      所有人及該門號之使用人，並佐證許利銘持之作為如附表
      二編號1至4所示販賣第二級毒品與第一級毒品聯絡工具之
      事實（見本院訴字卷三第47頁正面、背面）。
（六）證人劉益先所使用之門號0000000000號行動電話與共同被
      告許利銘所使用之門號0000000000號行動電話，於99年8
      月20日之通訊監察譯文1份（見99偵8905卷第43頁正面）
      ；證人莊明縉所使用之門號0000000000號行動電話及被告
      古欣方所持用之門號0000000000號行動電話與共同被告許
      利銘所使用之門號0000000000號行動電話，分別於99年8
      月19日、8月22日及8月27日之通訊監察譯文1份（見99偵
      8905卷第44頁正面、背面、第45頁正面），證明被告古欣
      方及共同被告許利銘與證人劉益先、莊明縉是先以電話聯
      繫交易之毒品種類、金額及約定交易地點後，由被告古欣
      方至交易地點交付第二級毒品或第一級毒品予證人劉益先
      、莊明縉等2人之事實。
（七）本院99年聲監字第193、287號及本院99年聲監續字第195
      號通訊監察書各1份（見本院訴字卷二第138至140頁、第
      166至168頁、第192至193頁、第195頁），佐證本案上開
      通訊監察譯文係基於合法之監聽程序而作成。
（八）證人劉益先之臺灣高等法院被告前案紀錄表1份（見本院
      訴字前科卷第78頁），佐證證人劉益先有施用第二級毒品
      之前科紀錄，故所為向被告古欣方及共同被告許利銘購買
      毒品之聯繫、交易過程之證述，應非虛假。
      綜上所述，足證被告古欣方之自白應與事實相符，堪足採
      信。是被告古欣方販賣第二級毒品甲基安非他命及第一級
      毒品海洛因之犯行堪以認定，應依法論科。
三、被告邱豊文部分：
（一）被告邱豊文於警詢、偵訊、本院100年2月22日、100年3月
      28日準備程序期日及100年6月24日審理期日訊問時，坦白
      承認因受證人即共同被告許利銘之指示，確實有於附表三
      編號1所示之時間、地點，以附表三編號1所示之方式、價
      格，販賣第二級毒品甲基安非他命予劉益先，並供稱係因
      其認為許利銘會免費提供毒品供其施用，作為其該次販賣
      第二級毒品之獲利等事實（見99偵8890卷第12至13頁、第
      26至27頁及本院訴字卷一第226至227頁、訴字卷二第29頁
      、訴字卷三第81頁）。
（二）證人劉益先於警詢、偵訊時所為之證述，證明證人劉益先
      向共同被告許利銘聯絡購買第二級毒品甲基安非他命後，
      係由被告邱豊文於附表三編號1所示之時間、地點，以附
      表三編號1所示之方式、價格，販賣第二級毒品甲基安非
      他命1包予劉益先之事實（見99偵8905卷第30至34頁、第
      125頁）。
（三）證人即共同被告許利銘於本院訊問時所為之供述，證明被
      告邱豊文因受其之指示，確實有於附表三編號1 所示之時
      間、地點，以附表三編號1 所示之方式、價格，將第二級
      毒品甲基安非他命1 包交予證人劉益先之事實（見本院訴
      字卷一第256 頁背面）。
（四）證人劉益先所使用之門號0000000000號行動電話及被告邱
      豊文所持用之門號0000000000號行動電話與共同被告許利
      銘所使用之門號0000000000號行動電話，於99年8 月19日
      之通訊監察譯文1份（見99偵8890卷第19頁），證明被告
      邱豊文及共同被告許利銘與證人劉益先於附表三編號1所
      示之時間，有以附表三編號1所示之價格交易毒品之事實
      （監聽譯文中劉益先以：「你『昨天』的牌真的是太那個
      、一樣阿500」稱之、邱豊文以：「我剛拿到而已、許哥
      ，剛剛那個拿500給我」稱之）。
（五）本院99年聲監字第193、287號及本院99年聲監續字第195
      號通訊監察書各1份（見本院訴字卷二第138至140頁、第
      166至168頁、第192至193頁、第195頁），佐證本案上開
      通訊監察譯文係基於合法之監聽程序而作成。
（六）證人劉益先之臺灣高等法院被告前案紀錄表1份（見本院
      訴字前科卷第78頁），佐證證人劉益先有施用第二級毒品
      之前科紀錄，故所為向被告邱豊文及共同被告許利銘購買
      毒品之聯繫、交易過程之證述，應非虛假。
（七）辯護人雖為被告邱豊文之利益辯護稱：被告之行為應僅構
      成幫助販賣或轉讓第二級毒品罪等語。惟查，被告邱豊文
      主觀上明知所交付之毒品係甲基安非他命，交付之同時亦
      收受證人劉益先500元，而共同被告許利銘亦因此販賣行
      為而有獲利，已如前述，被告邱豊文所為顯已是販賣第二
      級毒品罪之構成要件行為，辯護人所為之主張，尚難採之
      。
      綜上所述，足證被告邱豊文之自白應與事實相符，堪足採
      信。是被告邱豊文販賣第二級毒品甲基安非他命之犯行堪
      以認定，應依法論科。
四、被告許傳艷部分：
（一）被告許傳艷於本院100年5月30日準備程序期日及100年6月
      24日審理期日訊問時，坦白承認因受證人即共同被告許利
      銘之指示，確實有於附表四編號1所示之時間、地點，以
      附表四編號1所示之方式、價格，與許利銘共同販賣第二
      級毒品甲基安非他命1包予劉益先之事實（見本院訴字卷
      三第4至5頁、第81頁背面至82頁）。
（二）證人劉益先於警詢、偵訊時所為之證述，證明證人劉益先
      以電話向共同被告許利銘聯繫購買價格500元之第二級毒
      品甲基安非他命後，係由被告許傳艷於附表四編號1所示
      之時間、地點，交付第二級毒品甲基安非他命1包予劉益
      先之事實（見99偵8905卷第30至34頁、第61頁、第124至
      125頁）。
（三）證人即共同被告許利銘於偵訊及本院訊問時所為之供述，
      證明被告許傳艷因受其之指示，確實有於附表四編號1所
      示之時間、地點，以附表四編號1所示之方式、價格，將
      第二級毒品甲基安非他命1包交予證人劉益先之事實（見
      99偵8905卷第81頁及本院訴字卷三第45頁背面）。
（四）扣案之搭配門號為0000000000號之黑色行動電話1支（含
      該門號SIM卡1張，本院100年度院保字第30號，扣押物品
      清單見本院訴字卷一第116頁），共同被告許利銘為上開
      行動電話之所有人及該門號之使用人，並佐證許利銘持之
      作為如附表四編號1所示販賣第二級毒品聯絡工具之事實
      （見本院訴字卷三第47頁正面、背面）。
（五）證人劉益先所使用之門號0000000000號行動電話及被告許
      傳艷所持用之門號0000000000號行動電話與共同被告許利
      銘所使用之門號0000000000號行動電話，於99年11月3日
      之通訊監察譯文1份（見99偵8905卷第43頁背面），證明
      共同被告許利銘與證人劉益先是先以電話聯繫交易之毒品
      種類、金額及約定交易地點後，許利銘再以電話指示被告
      許傳艷至交易地點交付第二級毒品甲基安非他命1包予證
      人劉益先之事實。
（六）本院99年聲監字第193、287號及本院99年聲監續字第195
      號通訊監察書各1份（見本院訴字卷二第138至140頁、第
      166至168頁、第192至193頁、第195頁），佐證本案上開
      通訊監察譯文係基於合法之監聽程序而作成。
（七）證人劉益先之臺灣高等法院被告前案紀錄表1份（見本院
      訴字前科卷第78頁），佐證證人劉益先有施用第二級毒品
      之前科紀錄，故所為向被告許傳艷及共同被告許利銘購買
      毒品之聯繫、交易過程之證述，應非虛假。
      綜上所述，足證被告許傳艷之自白應與事實相符，堪足採
      信。是被告許傳艷販賣第二級毒品甲基安非他命之犯行堪
      以認定，應依法論科。
五、被告林義庭部分：
（一）被告林義庭於本院100年1月28日、100年3月4日準備程序
      期日及100年7月21日審理期日訊問時，均坦白承認確實有
      於附表五編號1至14所示之時間、地點，或自行，或與共
      同被告葉靜如，以各該方式、價格，分別販賣第二級毒品
      甲基安非他命及轉讓禁藥甲基安非他命予林顯榮、許志
      、范聯勤，以及被告各次販賣毒品之獲利，在於獲得免費
      之毒品供其施用等事實（見本院訴字卷一第155至158頁、
      第307頁背面及訴字卷三第185頁、第198頁）。
（二）證人林顯榮於警詢、偵訊時所為之證述，證明證人林顯榮
      確實有於附表五編號1至8、編號10、11所示之時間、地點
      ，以各該方式、價格向被告林義庭或共同被告葉靜如購得
      第二級毒品甲基安非他命10次，並於附表五編號9所示之
      時間、地點，自被告林義庭處無償受讓禁藥甲基安非他命
      1次等事實（見99偵8856卷第144頁背面至146頁背面及99
      偵8853卷第92至95頁）。
（三）證人許志於警詢、偵訊時所為之證述，證明證人許志
      確實有於附表五編號12、13所示之時間、地點，以各該方
      式、價格向被告林義庭購得第二級毒品甲基安非他命2 次
      之事實（見99偵8855卷第12頁背面、第37至38頁）。
（四）證人范聯勤於警詢、偵訊時所為之證述，證明證人范聯勤
      確實有於附表五編號14所示之時間、地點，以附表五編號
      14所示之方式、價格向被告林義庭購得第二級毒品甲基安
      非他命1 次之事實（見99偵8854卷第21頁、第67至68頁及
      99偵8853卷第79頁）。
（五）證人林顯榮所使用之門號0000000000號行動電話與被告林
      義庭所使用之門號0000000000號、0000000000號、000000
      0000號、0000000000號及0000000000號行動電話，於99年
      6月5日、6月6日、6月7日、6月8日、6月12日、6月13日、
      6月15日、6月17日、6月29日及7月2日之通訊監察譯文1份
      （見99偵8853卷第82至89頁）；證人許志所使用之門號
      0000000000號行動電話與被告林義庭所使用之門號000000
      0000號及0000000000號行動電話，於99年7月5日、7月6日
      之通訊監察譯文1份（見99偵8855卷第15頁背面、第16頁
      ）；證人范聯勤所使用之門號0000 000000號行動電話與
      被告林義庭所使用之門號0000000000號行動電話，於99年
      10月8日之通訊監察譯文1份（見99偵8853卷第31 頁），
      證明被告與證人林顯榮、許志及范聯勤均是先以電話聯
      繫交付之毒品種類、數量、金額及約定交付地點之事實。
（六）本院99年聲監字第143、161、265號及本院99年聲監續字
      第151、170號通訊監察書各1份（見本院訴字卷二第132
      至134頁、第135至137頁、第156至158頁、第159至160頁
      、第162頁、第189至191頁），佐證本案上開通訊監察譯
      文係基於合法之監聽程式而作成。
（七）本院99年聲搜字第685號搜索票、新竹市警察局99年11 月
      16日搜索筆錄、扣押物品目錄表及扣押物品收據各1 份、
      現場採證及扣案物照片共5張（見99偵8856卷第21 頁、第
      25至29頁、第43頁、第45頁、第46頁上方）。
（八）證人林顯榮、許志、范聯勤之臺灣高等法院被告前案紀
      錄表各1份（見本院訴字前科卷第114至117頁背面、第89
      至90頁、第28至32頁背面），佐證證人林顯榮、許志、
      范聯勤等人，分別有施用第二級毒品之前科紀錄，故所為
      向被告林義庭及共同被告葉靜如購買或自被告林義庭處受
      讓毒品之聯繫、交易過程之證述，應非虛假。
      綜上所述，足證被告林義庭之自白應與事實相符，堪足採
      信。是被告林義庭販賣及轉讓第二級毒品甲基安非他命之
      犯行堪以認定，應依法論科。
六、被告葉靜如部分：
    承認販賣第二級毒品罪部分：
（一）被告葉靜如於本院100年1月28日、100年2月21日準備程序
      期日訊問時，均坦白承認確實有於附表六編號1至3所示之
      時間、地點，以各該方式、價格，與共同被告林義庭共同
      販賣第二級毒品甲基安非他命予林顯榮之事實（見本院訴
      字卷一第160頁、第190頁背面）。
（二）證人林顯榮於警詢、偵訊時所為之證述，證明證人林顯榮
      確實有於附表六編號1至3所示之時間、地點，以各該方式
      、價格向被告葉靜如及共同被告林義庭購得第二級毒品甲
      基安非他命3次之事實（見99偵8856卷第144頁背面至146
      頁背面及99偵8853卷第92至95頁）。
（三）證人林顯榮所使用之門號0000000000號行動電話與被告葉
      靜如以共同被告林義庭所使用之門號0000000000號、0000
      000000號及0000000000號行動電話，於99年6月7日、6月1
      3日及6月29日之通訊監察譯文1份（見99偵8853卷第84頁
      、第86頁、第88至89頁），證明被告與證人林顯榮均是先
      以電話聯繫交付之第二級毒品數量、金額及約定交付地點
      之事實。
（五）本院99年聲監字第143號及本院99年聲監續字第151號通訊
      監察書各1份（見本院訴字卷二第132至134頁、第156至
      158 頁），佐證本案上開通訊監察譯文係基於合法之監聽
      程式而作成。
（六）證人林顯榮之臺灣高等法院被告前案紀錄表各1份（見本
      院訴字前科卷第114至117頁背面），佐證證人林顯榮有施
      用第二級毒品之前科紀錄，故所為向被告葉靜如及共同被
      告林義庭購買第二級毒品之聯繫、交易過程之證述，應非
      虛假。
    否認販賣第一級毒品罪部分：
（一）訊據被告葉靜如雖坦承有於附表六編號4所示之時間、地
      點，與范聯勤電話聯繫，交付1包海洛因給范聯勤，並收
      取750元，惟矢口否認有何販賣第一級毒品犯行，辯稱：
      750元是范聯勤要還給被告的錢，跟海洛因無關，因為范
      聯勤的朋友在提藥，才會拿海洛因給范聯勤云云。另辯護
      人亦為被告利益辯護稱：被告之行為應是轉讓第一級毒品
      ，而非販賣等語。
（二）查，關於本次交易第一級毒品之聯繫，證人范聯勤於檢察
      官訊問時具結證稱：我打電話給林義庭時，先是他的女朋
      友葉靜如接聽，我跟葉靜如在電話中交談海洛因的交易細
      節，我買海洛因750元、重量0.3公克（含袋重）等語（見
      99偵8856卷第67、68、79頁）。證人此部分之證述，與被
      告葉靜如之自白相符，亦與監聽內容一致，此有通訊監察
      譯文（見99偵8853卷第31頁）、本院勘驗監聽光碟譯文（
      見本院訴字卷一第191 頁背面至194 頁）在卷可稽。
（三）次查，關於係何人前往交付海洛因之部分，證人范聯勤雖
      於檢察官訊問時均證稱是林義庭本人前來交付，但被告葉
      靜如亦有在場等語。然於本院審理時則證稱：是葉靜如拿
      海洛因給我，林義庭在睡覺沒有一起來（見本院訴字卷三
      第134頁背面），而被告葉靜如則坦承當日係其本人前往
      交付海洛因。觀之上開通訊監察譯文內容可知，證人范聯
      勤之通話對象均是被告葉靜如，且於通話之始，證人范聯
      勤即問「他在睡覺喔？」，被告葉靜如答稱「嗯」，而此
      通話時間係在3時5分至4時15分之凌晨時分，證人范聯勤
      是撥打林義庭所持用之行動電話，卻是由被告葉靜如接聽
      ，可見林義庭當時確實在睡覺，準此，證人於本院審理時
      所為之林義庭沒有一起來之證述，顯然與事實較為相符，
      可以採信，故本次交付海洛因者，應確為被告葉靜如無誤
      。
（四）被告葉靜如雖辯稱所收受之750元是證人范聯勤歸還之欠
      款，然觀之上通訊監察譯文內容，被告與證人范聯勤於電
      話中完全未提及清償債務問題，反而是證人范聯勤於電話
      中明確告知要「女的」（海洛因），還說要去湊錢，之後
      因湊不足「1張」（1千元），僅湊得750元，被告葉靜如
      還答稱「沒關係，你過來我一樣給你1啦」（見本院訴字
      卷一第191頁背面、第193頁）。此對話內容明顯係在談海
      洛因之買賣，而最後被告葉靜如亦依通話內容前往交付海
      洛因，並收受750元，被告客觀上之販賣海洛因行為，已
      至為明確。雖證人范聯勤於本院審理時更易前詞改證稱：
      750元是要還被告葉靜如的欠款，被告交付的海洛因是要
      救急用的等語，然此證述內容，明顯與監聽內容不符；又
      如果真有還錢一事，何以被告葉靜如於警詢、檢察官訊問
      時未提及，證人范聯勤於偵訊時作證亦未如此證述，證人
      范聯勤於本院所為此部分之證述，顯然是為迴護被告葉靜
      如之詞，不足採信。
（五）按販賣第一級毒品係違法行為，非可公然為之，且有其獨
      特之販售路線及管道，復無公定價格，容易增減分裝之份
      量，而每次買賣之價量，可能隨時依雙方關係深淺、資力
      、需求量及對行情之認知、來源是否充裕、查緝是否嚴緊
      、購買者被查獲時供述購買對象之可能風險之評估等，而
      異其標準，非可一概而論，從而販賣之金額，一般除被告
      坦承犯行或價量俱臻明確外，委難察得實情，惟販賣之人
      從價差或量差中牟利之方式雖異，然其販賣行為在意圖營
      利則同一。復按一般民眾普遍認知毒品之非法交易政府一
      向查禁森嚴，且予以重罰，衡諸常情，倘非有利可圖，絕
      無平白甘冒被嚴查重罰高度風險之理，從而，舉凡其有償
      交易，除有足以反證其確係另基於某種非圖利本意之關係
      外，自難因無法查悉其販入價格，作為是否高價賣出之比
      較，即可謂其無營利之意思而阻卻販賣犯行之追訴。查，
      本案被告雖未承認販賣海洛因，更未供述其販賣毒品利得
      ，致無法查得被告販賣之實際利得。惟被告與證人范聯勤
      非屬至親，當無可能甘冒重典而按購入價格轉售而不求利
      得之理，且被告尚須支應范聯勤施用毒品之花費，實無按
      購入價格轉售而不賺取利潤之理。況依據證人范聯勤證稱
      ，被告葉靜如所交付之海洛因重量不含袋0.1公克、含袋0
      .3公克，基本上用一次就沒有了（見本院訴字卷三第136
      頁）。既然數量極微，然被告所收受之價格為750元，雖
      無法認定是否相當，然若非有利可圖，被告葉靜如又何須
      半夜離家專程去送毒品？是綜上各情，堪認被告確有販賣
      營利之意圖，至為灼明，辯護人所為轉讓之主張，並不足
      採。
（六）此外，復有證人范聯勤之臺灣高等法院被告前案紀錄表1
      份（見本院訴字前科卷第28至32頁），佐證證人范聯勤有
      施用第一級毒品之事實，亦足證被告葉靜如辯稱無販賣第
      一級毒品海洛因犯行，純屬卸責之詞，不足採信。本件被
      告葉靜如於附表六編號4 所示之時地販賣第一級毒品海洛
      因予證人范聯勤之事證明確，犯行堪以認定。
七、被告羅運展部分：
    承認附表七編號5、6部分：
（一）被告羅運展於本院100年3月4日準備程序期日及100年8月5
      日審理期日訊問時，均坦白承認確實有於附表七編號5、6
      所示之時間、地點，以各該方式、價格，先後販賣第二級
      毒品甲基安非他命予黃鼎倫，以及被告各次販賣毒品之獲
      利，在於可賺取3、5百元之利得等事實（見本院訴字卷一
      第291頁、訴字卷四第44頁背面）。
（二）證人黃鼎倫於警詢、偵訊時所為之證述，證明證人黃鼎倫
      確實有於附表七編號5、6所示之時間、地點，以各該方式
      、價格向被告購得第二級毒品甲基安非他命2次之事實（
      見99偵8886卷第63頁正面、背面、第78至79頁）。
（三）證人黃鼎倫所使用之門號0000000000號行動電話與被告羅
      運展所使用之門號0000000000號行動電話，於99年10月11
      日、10月12日之通訊監察譯文1份（見99偵8886卷第66 頁
      ），證明被告與證人黃鼎倫均是先以電話聯繫交付之毒品
      數量、金額及約定交付地點之事實。
（四）本院99年聲監字第241 號及本院99年聲監續字第233 、26
      4號通訊監察書各1份（見本院訴字卷二第143至145頁、第
      150至152頁、第183至185頁），佐證本案上開通訊監察譯
      文係基於合法之監聽程式而作成。
（五）證人黃鼎倫之臺灣高等法院被告前案紀錄表各1 份（見本
      院訴字前科卷第119至120頁），佐證證人黃鼎倫有施用第
      二級毒品之前科紀錄，故所為向被告購買毒品之聯繫、交
      易過程之證述，應非虛假。
    否認附表七編號1至4、7至10部分：
（一）訊據被告羅運展坦承有於附表七編號1、2、4所載之時間
      地點與林義庭見面，亦有於編號3所載之時間與林義庭通
      話，另對於編號7至10所載之時間地點、交付甲基安非他
      命予張家誠，並收受金錢之事實均坦白承認，惟矢口否認
      有販賣甲基安非他命予林義庭、張家誠之行為，另否認有
      於附表七編號3所載之地點與林義庭見面，先是辯稱與張
      家誠合資購買，後又辯稱因有積欠張家誠債務，所以拿甲
      基安非他命給張家誠並未賺錢云云。辯護人則為被告利益
      辯護稱：被告主觀上並無營利之意圖等語。
（二）查，關於附表七編號1至4之事實，業據證人林義庭於檢察
      官訊問時具結證述確有此4 次毒品交易，且所述跟被告羅
      運展購買甲基安非他命之時間、地點、數量、價格，亦均
      與編號1至4所示一致（見99偵8886卷第91頁）。嗣證人林
      義庭於本院審理時亦證稱在檢察官訊問時所為證述內容都
      是實在的，這4次都有於通話後與羅運展見面，亦都有拿
      錢給羅運展，請他幫我調毒品，不知道羅運展有沒有賺錢
      ，4次我都有拿到甲基安非他命等語（見本院訴字卷三第
      110頁至122頁）。
（三）關於附表七編號7至10之事實，證人張家誠於檢察官訊問
      時，已就與被告羅運展之通訊監察譯文，詳細證述2人通
      話內容之意義為何？目的是要向羅運展買甲基安非他命，
      及交易地點、數量、金額在卷，核與編號7至10所示相符
      ，且證人張家誠更明確表示我確定這4次是向羅運展買甲
      基安非他命，我跟羅運展沒有恩怨，不會故意陷害他，我
      是經過朋友介紹認識羅運展，才知道他有在賣毒品等語（
      見99偵8886卷第110至113頁）。雖證人張家誠於本院審理
      作證時一度改稱這4次是和羅運展一起去拿毒品，2人一起
      合買比較便宜，但是不知道羅運展出多少錢合買，錢都是
      先拿給羅運展，毒品是羅運展拿到後，再交給證人，合買
      拿到多少重量的毒品並不清楚等語（見本院訴字卷四第34
      至40頁）。然對照被告與證人張家誠間之通訊監察譯文觀
      之，2人於通話中完全未提到要合資購買毒品（見99 偵
      8886卷第20頁），若真要合資，何以電話中隻字未提？又
      若果真是合資購毒，衡情定是希望能拿到高於行情之毒品
      數量，此為合資者之目的，然證人竟對於被告到底出資多
      少？合資購得多少重量之甲基安非他命均無所悉，顯不符
      常情。綜上各情，本院認證人張家誠於本院所為上開證述
      ，不無維護被告之嫌，不足採信，認應以證人於偵訊中所
      為之證述為可採。
（四）證人林義庭與被告羅運展所使用之門號0000000000號行動
      電話，於99年10月7 日、10月10日、10月14日之通訊監察
      譯文1 份（見99偵8886卷第15、16頁、99偵8853卷第33頁
      ），暨本院勘驗監聽光碟譯文1份（見本院訴字卷三第11
      0頁背面至121頁），證明被告與證人林義庭均是先以電話
      聯繫交付之毒品數量、金額及約定交付地點之事實。
（五）本院99年聲監字第241號及本院99年聲監續字第233、264
      號通訊監察書各1份（見本院訴字卷二第143至145頁、第
      150至152頁、第183至185頁），佐證本案上開通訊監察譯
      文係基於合法之監聽程式而作成。
（六）證人林義庭、張家誠之臺灣高等法院被告前案紀錄表各1
      份（見本院訴字前科卷第1至20頁、第72至77頁），佐證
      證人林義庭、張家誠有施用第二級毒品之前科紀錄，故所
      為向被告購買毒品之聯繫、交易過程之證述，應非虛假。
      綜上，亦足證被告羅運展上開辯解，屬卸責之詞，不足採
      信。且援上開關於本院認定被告葉靜如主觀上具營利意圖
      之論述，辯護人所為之辯護，尚難採之。本件被告羅運展
      於附表七編號1至10所示之時地販賣第二級毒品甲基安非
      他命之事證明確，犯行堪以認定。
八、被告陳成貴部分：
（一）被告陳成貴於偵訊、本院100年4月11日準備程序期日及
      100年6月24日審理期日訊問時，均坦白承認確實有於附表
      八編號1至10所示之時間、地點，或自行，或指示綽號「
      阿宏」之成年男子，以各該方式、價格，分別販賣第二級
      毒品甲基安非他命及轉讓禁藥甲基安非他命予林顯榮、范
      聯勤、林義庭及洪政和，以及被告各次販賣毒品之獲利，
      即是販賣價格為1千元、2千5百元、3千8百元及5百元之甲
      基安非他命1包，分別可賺取2百元至3百元、5 百元、7、
      8百元及1百元左右之利得等事實（見99年度偵字第8854號
      卷「下稱99偵8854卷」第105至108頁、本院訴字卷二第70
      至72頁及訴字卷三第82至83頁）。
（二）證人林顯榮於警詢、偵訊時所為之證述，證明證人林顯榮
      確實有於附表八編號2 所示之時間、地點，以附表八編號
      2 所示之方式、價格向被告陳成貴購得第二級毒品甲基安
      非他命1次，並於附表八編號1所示之時間、地點，自被告
      陳成貴處無償受讓禁藥甲基安非他命1次等事實（見99 年
      度偵字第8856號卷「下稱99偵8856卷」第148、171頁及99
      偵8854卷第98至99頁）。
（三）證人范聯勤於偵訊時所為之證述，證明證人范聯勤確實有
      於附表八編號3至6所示之時間、地點，以各該方式、價格
      向被告陳成貴購得第二級毒品甲基安非他命4次之事實（
      見99偵8854卷第66至67頁及99年度偵字第8853號卷「下稱
      99偵8853卷」第79頁）。
（四）證人林義庭於偵訊時所為之證述，證明證人林義庭確實有
      於附表八編號8所示之時間、地點，以附表八編號8所示之
      方式、價格向被告陳成貴購得第二級毒品甲基安非他命1
      次，並於附表八編號7所示之時間、地點，自被告陳成貴
      處無償受讓禁藥甲基安非他命1次等事實（見99偵8854 卷
      第92頁）。
（五）證人洪政和於警詢、偵訊時所為之證述，證明證人洪政和
      確實有於附表八編號9、10所示之時間、地點，以各該方
      式、價格向被告陳成貴購得第二級毒品甲基安非他命2次
      之事實（見99偵8854卷第113至114頁、第145至146頁）。
（六）證人林顯榮所使用之門號0000000000號行動電話與被告陳
      成貴所使用之門號0000000000號行動電話，於99年6月8日
      、6月9日之通訊監察譯文1份（見99偵8856卷第159頁正面
      、背面）；證人范聯勤所使用之門號0000000000號、0000
      000000號及0000000000號行動電話與被告陳成貴所使用之
      門號0000000000號行動電話，於99年9月11日、9月13日、
      9月27日及9月29日之通訊監察譯文1份（見99偵8854卷第
      39、40頁）；證人林義庭所使用之門號0000000000號、00
      00000000號行動電話與被告陳成貴所使用之門號00000000
      00號、0000000000號行動電話，於99年9月12日及10月25
      日之通訊監察譯文1份（見99偵8854卷第34至35頁、第35
      至36頁）；證人洪政和所使用之門號0000000000號行動電
      話與被告陳成貴所使用之門號0000000000號行動電話，於
      99年9月19日、9月26日之通訊監察譯文1份（見99偵8854
      卷第30、31頁），證明被告與證人林顯榮、范聯勤、林義
      庭及洪政和多是先以電話聯繫交付之毒品種類、數量、金
      額及約定交付地點之事實。
（七）交通部民用航空局航空醫務中心100年6月10日出具之航藥
      鑑字第1003245號毒品鑑定書1件（見本院訴字卷三第58頁
      ），證明扣案之白色細結晶1 袋，經該中心以氣相層析質
      譜儀（GC/MS ）法鑑定結果，確實檢出第二級毒品甲基安
      非他命之成分（實稱毛重4.3040公克，淨重3.9640公克，
      取樣0.0003公克，餘重3.9637公克）及佐證被告販賣及轉
      讓甲基安非他命之事實。
（八）新竹市警察局第一分局99年11月15日扣押筆錄、扣押物品
      目錄表及扣押物品收據各1份（見99偵8854卷第24至27頁
      ），暨扣案之甲基安非他命1包（本院100年度院安字第44
      號，扣押物品清單見本院訴字卷三第63頁）、藥鏟1支及
      分裝袋17個（本院100年度院保字第232號，扣押物品清單
      見本院訴字卷三第64頁）、廠牌為Mobile phone之行動電
      話1支（本院100年度院保字第233號，扣押物品清單見本
      院訴字卷三第62頁），上開物品均為被告陳成貴所有，並
      佐證被告持之作為如附表八所示販賣毒品之用之事實（見
      本院訴字卷三第78頁正面、背面）。
（九）本院99年聲監字第143、241、287 號及本院99年聲監續字
      第151、233號通訊監察書各1份（見本院訴字卷二第132至
      134頁、第143至144頁、第146頁、第156至158 頁、第183
      至184頁、第186頁、第192至194頁），佐證本案上開通訊
      監察譯文係基於合法之監聽程式而作成。
（十）證人林顯榮、范聯勤、林義庭及洪政和之臺灣高等法院被
      告前案紀錄表各1 份（見本院訴字前科卷第28至32頁背面
      、第39至42頁、第64至71頁背面、第91至98頁），佐證證
      人林顯榮、范聯勤、林義庭及洪政和等人，分別有施用第
      二級毒品之前科紀錄，故所為向被告購買或自被告處受讓
      毒品之聯繫、交易過程之證述，應非虛假。
      綜上所述，足證被告陳成貴之自白應與事實相符，堪足採
      信。是本案罪證明確，被告陳成貴販賣第二級毒品甲基安
      非他命及轉讓禁藥甲基安非他命之犯行堪以認定，應依法
      論科。
九、被告林顯榮部分：
（一）被告林顯榮於警詢、偵訊、本院100年3月18日準備程序期
      日及100年8月11日審理期日訊問時，均坦白承認因受證人
      即共同被告許志之指示，確實有於附表九編號1、2所示
      之時間、地點，以各該方式、價格，販賣第二級毒品甲基
      安非他命予蔡坤江、鄭焜仁等2人，並供稱其共同販賣毒
      品之獲利，在於許志會免費提供毒品供其施用；而其亦
      供稱確有於附表九編號3、4所示之時間、地點，以各該方
      式、價格，單獨販賣甲基安非他命予黃國男、林金海共2
      次，以及該2次單獨販賣第二級毒品之獲利，即是共賺取5
      百元或1千元之利得等事實（見99偵8856卷第150頁、第
      169至171頁、99偵8854卷第97至98頁及本院訴字卷二第7
      頁正面、背面、訴字卷四第53頁、第56頁）。
（二）證人鄭焜仁於偵訊時所為之證述，證明證人鄭焜仁先以電
      話向共同被告許志聯絡購買價格7 百元之第二級毒品甲
      基安非他命後，係由被告林顯榮於附表九編號2 所示之時
      間、地點，交付重約0.幾公克之第二級毒品甲基安非他命
      1 包予鄭焜仁之事實（見99偵8855卷第71至72頁）。
（三）證人蔡坤江於本院訊問時所為之證述，證明證人蔡坤江先
      以電話向共同被告許志聯絡購買價格1 千元之第二級毒
      品甲基安非他命後，係由被告林顯榮於附表九編號1 所示
      之時間、地點，交付重約0.2 公克之第二級毒品甲基安非
      他命1 包予蔡坤江，而蔡坤江僅支付現金7 百元之事實（
      見本院訴字卷四第11至13頁）。
（四）證人林金海於警詢、偵訊時所為之證述，證明證人林金海
      確實有於附表九編號3 、4 所示之時間、地點，以各該方
      式、價格，與證人黃國男共同向被告林顯榮購得第二級毒
      品甲基安非他命2 次之事實（見99偵9118卷第32頁、第98
      頁）。
（五）證人即共同被告許志於警詢、偵訊及本院訊問時所為之
      供述，證明被告林顯榮因受其之指示，確實有於附表九編
      號1 、2 所示之時間、地點，以附表九編號1 、2 所示之
      方式、價格，將第二級毒品甲基安非他命各1 包交予證人
      蔡坤江、鄭焜仁等2 人之事實（見99偵8855卷第11頁背面
      、第12頁、第35至36頁、第78至79頁、本院訴字卷一第95
      頁背面至第97頁、第292 頁）。
（六）證人蔡坤江所使用之門號0000000000號行動電話及被告林
      顯榮所持用之門號0000000000號行動電話與共同被告許志
      所使用之門號0000000000號行動電話，於99年6 月29日
      之通訊監察譯文1 份（見99偵8855卷第22頁）；證人鄭焜
      仁所使用之門號000000000 號行動電話與共同被告許志
      所使用之門號0000000000號行動電話，於99年7 月16日之
      通訊監察譯文1 份（見99偵8855卷第23頁）；證人林金海
      所使用之門號0000000000號行動電話與被告林顯榮所持用
      之門號0000000000號行動電話，於99年5 月31日、6月4日
      之通訊監察譯文1份（見99偵8856卷第152頁背面），證明
      共同被告許志與證人蔡坤江、鄭焜仁是先以電話聯繫交
      易之毒品金額及約定交易地點後，許志再指示被告林顯
      榮至交易地點交付第二級毒品甲基安非他命予證人蔡坤江
      、鄭焜仁等2 人之事實，另被告林顯榮與證人林金海均是
      先以電話聯繫交付之毒品金額及約定交付地點之事實。
（七）本院99年聲監字第143、161 號及本院99年聲監續字第151
      、170號通訊監察書各1份（見本院訴字卷二第132至134頁
      、第135至137 頁、第156至158頁、第159至160頁、第162
      頁），佐證本案上開通訊監察譯文係基於合法之監聽程式
      而作成。
（八）證人鄭焜仁、蔡坤江、林金海之臺灣高等法院被告前案紀
      錄表各1份（見本院訴字前科卷第33至34頁背面、第121至
      123頁背面、第118頁正面、背面），佐證證人鄭焜仁、蔡
      坤江、林金海等人，均有施用第二級毒品之前科紀錄，故
      所為分別向共同被告許志及被告林顯榮購買毒品之聯繫
      、交易過程之證述，應非虛假。
      綜上所述，足證被告林顯榮之自白應與事實相符，堪足採
      信。是被告林顯榮販賣第二級毒品甲基安非他命之犯行堪
      以認定，應依法論科。
十、被告鄒武雄部分：
（一）訊據被告鄒武雄坦承於附表十編號1、2所載之時間、地點
      ，交付如編號1、2所載重量之甲基安非他命予林顯榮，並
      收取如編號1、2所示之金錢等事實，惟矢口否認有何販賣
      第二級毒品犯行，辯稱，是幫林顯榮調貨云云。辯護人亦
      為被告利益辯護稱被告之行為應構成轉讓等語。
（二）查證人林顯榮於警詢時，已就附表十編號1 、2 所示之2
      次向被告鄒武雄購買甲基安非他命之經過，明確陳述在卷
      （99偵8905卷第147 、148 頁），並於檢察官訊問時證述
      確實有向被告鄒武雄購買甲基安非他命（見99偵8856卷第
      171 頁）；嗣於本院審理具結作證時，先是證稱係與被告
      鄒武雄合資購買毒品，但是卻對於鄒武雄之出資為何無所
      知悉，亦無法說明何以通訊監察譯文中2 人之對話均未提
      及合資；且經當庭告知被告鄒武雄係辯稱幫證人調貨後，
      證人始又改稱並不是合資，另證人亦證稱附表十編號1、2
      這2 次，證人都有拿錢給被告，被告也有拿甲基安非他命
      給證人等語（見本院訴字卷四第63至74頁），亦符合販賣
      之客觀行為。證人林顯榮於本院所謂合資之證述，明顯不
      實在，且與通訊監察譯文及本院勘驗監聽光碟譯文所載不
      相符（見99偵8856卷第163頁、本院訴字卷四第64、67、
      68 頁）。
（三）本院99年聲監字第143、161號及本院99年聲監續字第151
      、170號通訊監察書各1份（見本院訴字卷二第132 至134
      頁、第135至137頁、第156至158頁、第159至160 頁、第
      162頁），佐證本案上開通訊監察譯文係基於合法之監聽
      程式而作成。
（四）證人林顯榮之臺灣高等法院被告前案紀錄表各1份（見本
      院訴字前科卷第39至42頁），佐證證人林顯榮有施用第二
      級毒品之前科紀錄，故所為分別向共同被告鄒武雄購買毒
      品之聯繫、交易過程之證述，應非虛假。
（五）綜上所述，亦足證被告鄒武雄上開辯解，屬卸責之詞，不
      足採信。且援上開關於本院認定被告葉靜如主觀上具營利
      意圖之論述，辯護人所為之辯護，尚難採之。本件被告鄒
      武雄於附表十編號1、2所示之時地販賣第二級毒品甲基安
      非他命之事證明確，犯行堪以認定。
貳、論罪科刑之理由：
    按海洛因係毒品危害防制條例第2條第2項第1款所規範之第
    一級毒品，不得販賣；甲基安非他命業經行政院衛生署75
    年7月11日衛署藥字第597627號公告禁止使用，屬藥事法規
    定之禁藥，亦同時屬毒品危害防制條例第2條第2項第2款所
    定之第二級毒品，依法不得販賣、轉讓，而明知為禁藥而轉
    讓者，藥事法第83條亦定有處罰明文。故行為人明知為禁藥
    即甲基安非他命而轉讓予他人者，除成立毒品危害防制條例
    第8條第2項之轉讓第二級毒品罪外，亦構成藥事法第83 條
    第1項之轉讓禁藥罪，此係屬同一犯罪行為而同時有二種法
    律可資處罰之法條（規）競合情形，應依「重法優於輕法」
    、「後法優於前法」等法理，擇一處斷，最高法院97年度臺
    上字第3490號、97年度臺非字第397號判決意旨參照。經查
    ，毒品危害防制條例第8條第2項轉讓第二級毒品罪之法定本
    刑為：「6月以上5年以下有期徒刑，得併科新臺幣70 萬元
    以下罰金」。而93年4月21日修正後藥事法第83條第1項轉讓
    禁藥罪之法定本刑為：「7年以下有期徒刑，得併科新臺幣
    500萬元以下罰金」，且本件被告許利銘、林義庭、陳成貴
    轉讓甲基安非他命之數量，並無證據顯示已逾行政院訂定發
    布之「轉讓持有毒品加重其刑之數量標準」第2條第2款規定
    之標準，應無依毒品危害防制條例第8條第6款之規定加重其
    刑至2分之1之情形，則修正後藥事法第83條第1項之罪之法
    定本刑，顯較毒品危害防制條例第8條第2項之罪之法定本刑
    為重，依前述「重法優於輕法」之法理，自應優先適用藥事
    法第83條第1項之規定處斷，合先敘明。
一、被告許利銘部分：
（一）核被告許利銘就附表一編號1至15、29至32、34至39所為
      ，均係犯毒品危害防制條例第4條第2項之販賣第二級毒品
      罪；就附表一編號16至19、22至28、33所為，均係犯毒品
      危害防制條例第4條第1項之販賣第一級毒品罪；就附表一
      編號20、21所為，均係犯毒品危害防制條例第4條第1項之
      販賣第一級毒品罪暨藥事法第83條第1項之轉讓禁藥罪。
      其持有第一、二級毒品之低度行為，應為各次販賣第一、
      二級毒品、轉讓第二級毒品之高度行為所吸收，均不另論
      罪。
（二）被告許利銘就附表一編號20、21所犯上開2 罪，均係一行
      為觸犯數罪名之想像競合犯，應從一重之販賣第一級毒品
      罪處斷。
（三）被告許利銘就附表一編號3之罪與共犯邱豊文、編號7之罪
      與共犯許傳艷、編號5、14、15、16之罪與共犯古欣方間
      ，分別有犯意之聯絡及行為之分擔，均為共同正犯。
（四）被告許利銘所為之14次販賣第一級毒品、25次販賣第二級
      毒品犯行，應屬犯意各別，均應予分論併罰。
（五）又被告有事實欄壹、一所載之前科紀錄，於95年7月16 日
      保護管束期滿假釋未經撤銷視為執行完畢等情，有臺灣高
      等法院被告前案紀錄表在卷可參，其於受徒刑之執行完畢
      ，5 年以內故意再犯本件有期徒刑以上之39罪，均為累犯
      ，均應依刑法第47條第1項之規定加重其刑，惟其所犯販
      賣第一級毒品罪法定本刑為無期徒刑、死刑部分，依刑法
      第64條第1項、第65條第1項規定，不得加重其刑。
（六）犯毒品危害防制條例第4條至第8條之罪，於偵查及審判中
      均自白者，減輕其刑，毒品危害防制條例第17條第2項定
      有明文。又所謂「偵查及審判中均自白」，係指被告於偵
      查中歷次之陳述，曾經自白，且於各審級審判中歷次之陳
      述，曾經自白而言（臺灣高等法院98年度第三次刑事庭庭
      長法律問題研討會決議參照）。查被告許利銘就附表一編
      號1、2、4、8、10、12、17、18、19、20、25所示之販賣
      第一、二級毒品犯行，前於警詢時，經警提示各該通訊監
      察譯文予被告閱覽，並詢問是否有各該販賣第一、二級毒
      品行為時，被告均否認犯行，其中編號1、2、4、17、18
      、19、20、25部分於檢察官訊問時，因檢察官未針對此8
      次之犯行詳細訊問，檢察官僅問有無賣毒品給潘仁欽、黃
      淑靜、劉益先？而被告許利銘辯稱：沒有賣，只有幫潘仁
      欽、黃淑靜、劉益先調毒品（見99偵8905卷第78頁）；另
      編號8、10、12部分，檢察官訊問時完全未問及，故雖就
      附表一編號1、2、4、8、10、12、17、18、19 、20、25
      所示之販賣行為，被告許利銘於檢察官訊問時無自白之機
      會，然被告於接受警詢且明確知道警員詢問何時、何地之
      販賣毒品行為有無時，既否認犯罪，即難認已有自白，故
      就附表一編號1、2、4、8、10、12、17、18 、19、20、
      25所示之販賣行為，被告許利銘均無毒品危害防制條例第
      17條第2項之規定之適用。至於附表一編號3、5、6、7、9
      、11、13、14、15、16、22、23、24、26、27、28所示各
      事實，於警詢中均未訊問，檢察官訊問時檢察官亦僅問有
      無賣毒品給潘仁欽、黃淑靜、劉益先？因未就各事實一一
      詳予訊問被告，未給予被告自白之機會，且被告於本院訊
      問時業已自白在卷，應為有利被告之認定，而有毒品危害
      防制條例第17條第2項規定之適用，均依法減輕其刑。至
      於附表一編號21部分，被告於偵查中已自白（見99偵8905
      卷第80頁），附表一編號29至34部分，被告於警詢、偵訊
      時均未就此部分接受訊問，未給予自白之機會，另附表一
      編號35至39部分，被告於警詢時未受詢問，檢察官訊問時
      仍未就各該事實一一訊問，未給予被告自白之機會，且被
      告嗣於本院訊問時均已坦承，故亦應認有毒品危害防制條
      例第17條第2項規定之適用，均依法減輕其刑，並就附表
      一編號3、5、6、7、9、11、13、14、15、29至32、34至
      39所示販賣第二級毒品罪部分，依法先加後減之。
（七）又按刑法第59條規定，犯罪之情狀可憫恕者，得酌量減輕
      其刑，同法第57條規定，科刑時應審酌一切情狀，尤應注
      意所列10款事項，作為科刑重輕之標準，兩條適用上固有
      區別，惟所謂「犯罪之情狀」與「一切情形」云云，並非
      有截然不同之領域，於裁判上酌減其刑時，應就犯罪一切
      情狀（包括第57條所列舉之10款事項），予以全盤考量，
      審酌其犯罪有無可憫恕之事由（即判例所稱有特殊之原因
      與環境等等，在客觀上足以引起一般同情，以及宣告法定
      低度刑，是否猶嫌過重），以為判斷。故適用第59條酌量
      減輕其刑時，並不排除第57條所列舉10款事由之審酌，惟
      其程度應達於確可憫恕，始可予以酌減（最高法院70年度
      第6 次刑事庭會議決議參照）。查被告許利銘所犯14次販
      賣第一級毒品罪，揆之法定本刑為死刑或無期徒刑之罪，
      被告販賣海洛因之對象僅為4 人，且被告本身亦有施用海
      洛因，因染毒而無固定工作，販賣次數雖略多，但販賣期
      間自99年6月至10月，各次販賣數量非鉅，販賣所得僅2萬
      5百元，販賣目的係為從中再取得毒品供自己施用或謀取
      有限之利益，被告顯然是為圖有現金再購毒供己施用、或
      圖有現金供生活之需而挺險販毒，此為沈迷吸毒者惡性循
      環所致，足見其非販賣毒品之大、中盤商，就全部犯罪情
      節觀之，尚非重大惡極，相較於長期、大量販賣毒品之真
      正毒梟而言，其對社會秩序與國民健康之危害，顯然較不
      成比例，倘科以最輕之法定本刑無期徒刑，未免過苛，難
      謂符合罪刑相當性及比例原則，且無從與真正長期、大量
      販毒之惡行區別，是本院衡其犯罪情狀，認被告所犯販賣
      海洛因罪行若科以最輕本刑無期徒刑，仍屬過重，其犯罪
      情狀顯堪憫恕，故就上開販賣海洛因各次犯行，依刑法第
      59條及刑法第64條第2項、第65條第2項之規定，各減輕其
      刑，其中附表一編號16、21、22、23、24、26、27、28、
      33，應依法遞減之。
（八）爰審酌被告許利銘素行不佳，正值青壯，竟不思進取，對
      年紀較其為輕之邱豊文、許傳艷、古欣方，以提供毒品為
      代價之誘因，讓該3 人替其交付毒品，販賣次數多，惟念
      其於犯罪後坦承犯行，已具悔意之犯罪後態度，及高中肄
      業之智識程度、離婚且育有一4 歲之小孩之生活狀況等一
      切情狀，量處如主文第一項所示之刑（詳見附表所示），
      並合併定其應執行刑18年，以資儆懲。
（九）又按犯第四條至第九條、第十二條、第十三條或第十四條
      第一項、第二項之罪者，其供犯罪所用或因犯罪所得之財
      物，均沒收之，如全部或一部不能沒收時，追徵其價額或
      以其財產抵償之，毒品危害防制條例第19條第1項定有明
      文。扣案之黑色行動電話1支（含0000000000 號SIM卡1張
      ），為被告許利銘所有，為其所供明，且均係供犯販賣第
      一、二級毒品罪所用之物，應依毒品危害防制條例第19條
      第1項規定，併予宣告沒收之。
（十）被告許利銘於附表一所示之14次販賣第一級毒品所得現金
      ，應於各罪犯行下諭知沒收，如不能沒收時以其財產抵償
      之。又被告就附表一編號3、5、7、14、15、16所示之各
      次犯行，分別與邱豊文、許傳艷、古欣方為共犯關係，共
      同正犯之犯罪所得為新臺幣時，因係合併計算，且於全部
      或一部不能沒收時，以其財產抵償之，為避免執行時發生
      重複沒收、抵償之情形，故各共同正犯之間係採連帶沒收
      主義，於裁判時僅諭知連帶沒收，不得就全體共同正犯之
      總所得對各該共同正犯分別重複諭知沒收；此與罰金刑應
      分別諭知、分別執行者不同（最高法院96年度臺上字第34
      50號、95年度臺上字第925號、94年度臺上字第7421 號判
      決可資參照）。故被告許利銘販賣第一、二級毒品之犯罪
      所得2萬5百元、3萬7千5百元，雖均未扣案，仍應依毒品
      危害防制條例第19條第1項規定及上開說明，併宣告連帶
      沒收如主文第一項所示，如全部或一部不能沒收時，以其
      等財產連帶抵償之。
二、被告古欣方部分：
（一）核被告古欣方就附表二編號1至3所為，均係犯毒品危害防
      制條例第4 條第2 項之販賣第二級毒品罪；就附表二編號
      4 所為，係犯毒品危害防制條例第4 條第1 項之販賣第一
      級毒品罪。其持有第一、二級毒品之低度行為，應為各次
      販賣第一、二級毒品之高度行為所吸收，均不另論罪。
（二）被告古欣方就附表一編號1至4之罪與共犯許利銘間，有犯
      意之聯絡及行為之分擔，均為共同正犯。
（三）被告古欣方所為之1次販賣第一級毒品、3次販賣第二級毒
      品犯行，應屬犯意各別，均應予分論併罰。
（四）查被告古欣方就附表二編號1至4所示之販賣第一、二級毒
      品犯行，前未曾接受警詢及偵訊，被告於偵查中並無自白
      之機會，且被告於本院訊問時業已自白在卷，應為有利被
      告之認定，而均有毒品危害防制條例第17條第2項規定之
      適用，均依法減輕其刑。
（五）又被告古欣方所犯販賣第一、二級毒品罪，揆之法定本刑
      為死刑或無期徒刑、無期徒刑或7年以上有期徒刑之罪，
      被告係因跟共犯許利銘為男女朋友關係，因而染毒並甘願
      幫男友交付毒品予購毒者，行為時僅19歲，年輕識淺，販
      賣次數不多，販賣對象僅2人，各次販賣數量非鉅，販賣
      所得亦非由被告取得，販賣目的係為取得毒品供自己施用
      ，足見其非販賣毒品之大、中盤商，就全部犯罪情節觀之
      ，尚非重大惡極，倘科以上述最輕之法定本刑無期徒刑、
      7年以上有期徒刑，未免過苛，難謂符合罪刑相當性及比
      例原則，且無從與真正長期、大量販毒之惡行區別，是本
      院衡其犯罪情狀，認被告所犯販賣海洛因、甲基安非他命
      罪行若科以最輕本刑，仍屬過重，其犯罪情狀顯堪憫恕，
      故就附表二編號1至4各次犯行，均依刑法第59條及刑法第
      64條第2項、第65條第2項之規定，各減輕其刑，並依法遞
      減之。
（六）爰審酌被告古欣方素行尚可，行為時僅19歲，正值年輕，
      因社會經歷未豐，判斷是非能力未臻成熟，才沾染毒品並
      誤蹈重刑，惟念其於犯罪後坦承犯行，已具悔意之犯罪後
      態度，及國中肄業之智識程度、離婚且育有一4歲之小孩
      之生活狀況等一切情狀，量處如主文第二項所示之刑（詳
      見附表所示），並合併定其應執行刑8年，以資儆懲。
（七）共犯許利銘處扣得之黑色行動電話1支（含0000000000號
      SIM卡1張），為共犯許利銘所有，且均係供犯販賣第一、
      二級毒品罪所用之物，依共犯責任範圍內，應依毒品危害
      防制條例第19條第1項規定，併予宣告沒收之。
（八）被告古欣方與共犯許利銘共同販賣第一、二級毒品之犯罪
      所得1千元、2千5百元，雖均未扣案，仍應依毒品危害防
      制條例第19條第1項規定及上開說明，併宣告連帶沒收如
      主文第二項所示，如全部或一部不能沒收時，以其等財產
      連帶抵償之。
三、被告邱豊文部分：
（一）核被告邱豊文就附表三編號1所為，係犯毒品危害防制條
      例第4條第2項之販賣第二級毒品罪。其持有第二級毒品之
      低度行為，應為販賣第二級毒品之高度行為所吸收，不另
      論罪。
（二）被告邱豊文就附表三編號1之罪與共犯許利銘間，有犯意
      之聯絡及行為之分擔，均為共同正犯。
（三）被告邱豊文就附表三編號1所示之販賣第二級毒品犯行，
      前於檢察官訊問時自白在卷（99偵8890卷第26、27頁），
      ，且於本院訊問時業已自白，而有毒品危害防制條例第17
      條第2項規定之適用，依法減輕其刑。
（四）又被告邱豊文所犯販賣第二級毒品罪，揆之法定本刑為無
      期徒刑或7年以上有期徒刑之罪，被告係因跟共犯許利銘
      為朋友關係，因己身染毒為圖自共犯許利銘處取得毒品施
      用，而鋌險為許利銘交付毒品予購毒者，行為時剛滿18歲
      ，年輕識淺，販賣次數僅1次，販賣對象僅1人，販賣數量
      非鉅，販賣所得5百元亦非由被告取得，足見其非販賣毒
      品之大、中盤商，就全部犯罪情節觀之，尚非重大惡極，
      倘科以上述最輕之法定本刑7年以上有期徒刑，未免過苛
      ，難謂符合罪刑相當性及比例原則，且無從與真正長期、
      大量販毒之惡行區別，是本院衡其犯罪情狀，認被告所犯
      販賣甲基安非他命罪行若科以最輕本刑，仍屬過重，其犯
      罪情狀顯堪憫恕，故就附表三編號1犯行，依刑法第59 條
      之規定，減輕其刑，並依法遞減之。
（五）爰審酌被告邱豊文素行尚佳，行為時僅18歲，正值年輕，
      因社會經歷未豐，判斷是非能力未臻成熟，才誤蹈重刑，
      惟念其於犯罪後坦承犯行，已具悔意之犯罪後態度，及其
      智識程度、生活狀況等一切情狀，量處如主文第三項所示
      之刑（詳見附表所示），以資儆懲。
（六）末查，被告素行良好，前未曾受有期徒刑以上刑之宣告，
      有臺彎高等法院被告前案紀錄表1份在卷可憑，其因一時
      疏失致罹刑典，經此一教訓，當知所警惕，信無再犯之虞
      ，本院認前開對被告所宣告之刑，均以暫不執行為適當，
      均併宣告緩刑5年，以勵自新。另為使被告深切知錯並能
      記取教訓，爰併依刑法第93條第1項之規定諭知緩刑期內
      付保護管束，期能導正被告之價值觀及建立正確之法治觀
      念。
（七）共犯許利銘處扣得之黑色行動電話1支（含0000000000號
      SIM卡1張），為共犯許利銘所有，且均係供犯販賣第一、
      二級毒品罪所用之物，依共犯責任範圍內，應依毒品危害
      防制條例第19條第1項規定，併予宣告沒收之。
（八）被告邱豊文與共犯許利銘共同販賣第二級毒品之犯罪所得
      5百元，雖未扣案，仍應依毒品危害防制條例第19條第1項
      規定及上開說明，併宣告連帶沒收如主文第三項所示，如
      全部或一部不能沒收時，以其等財產連帶抵償之。
四、被告許傳艷部分：
（一）核被告許傳艷就附表四編號1 所為，係犯毒品危害防制條
      例第4 條第2 項之販賣第二級毒品罪。其持有第二級毒品
      之低度行為，應為販賣第二級毒品之高度行為所吸收，不
      另論罪。
（二）被告許傳艷就附表四編號1 之罪與共犯許利銘間，有犯意
      之聯絡及行為之分擔，均為共同正犯。
（三）被告許傳艷就附表四編號1所示之販賣第二級毒品犯行，
      前於檢察官訊問時自白在卷（99偵9527卷第49、50頁），
      且於本院訊問時業已自白，而有毒品危害防制條例第17條
      第2項規定之適用，依法減輕其刑。
（四）又被告許傳艷所犯販賣第二級毒品罪，揆之法定本刑為無
      期徒刑或7 年以上有期徒刑之罪，被告係因跟共犯許利銘
      為朋友關係，鋌險為許利銘交付毒品予購毒者，行為時剛
      滿20歲，年輕識淺，販賣次數僅1 次，販賣對象僅1 人，
      販賣數量非鉅，販賣所得亦非由被告取得，足見其非販賣
      毒品之大、中盤商，就全部犯罪情節觀之，尚非重大惡極
      ，倘科以上述最輕之法定本刑7 年以上有期徒刑，未免過
      苛，難謂符合罪刑相當性及比例原則，且無從與真正長期
      、大量販毒之惡行區別，是本院衡其犯罪情狀，認被告所
      犯販賣甲基安非他命罪行若科以最輕本刑，仍屬過重，其
      犯罪情狀顯堪憫恕，故就附表四編號1 犯行，依刑法第59
      條之規定，減輕其刑，並依法遞減之。
（五）爰審酌被告許傳艷素行尚可，正值年輕，因社會經歷未豐
      ，判斷是非能力未臻成熟，才誤蹈重刑，惟念其於犯罪後
      坦承犯行，已具悔意之犯罪後態度，及高中肄業之智識程
      度、未婚之生活狀況等一切情狀，量處如主文第四項所示
      之刑（詳見附表所示），以資儆懲。
（六）共犯許利銘處扣得之黑色行動電話1支（含0000000000 號
      SIM卡1張），為共犯許利銘所有，且均係供犯販賣第一、
      二級毒品罪所用之物，依共犯責任範圍內，應依毒品危害
      防制條例第19條第1項規定，併予宣告沒收之。
（七）被告許傳艷與共犯許利銘共同販賣第二級毒品之犯罪所得
      5百元，雖未扣案，仍應依毒品危害防制條例第19條第1項
      規定及上開說明，併宣告連帶沒收如主文第四項所示，如
      全部或一部不能沒收時，以其等財產連帶抵償之。
五、被告林義庭部分：
（一）核被告林義庭就附表五編號1至8、10至14所為，均係犯毒
      品危害防制條例第4條第2項之販賣第二級毒品罪；就附表
      五編號9所為，係犯藥事法第83條第1項之轉讓禁藥罪。其
      持有第二級毒品之低度行為，應為各次販賣第二級毒品、
      轉讓第二級毒品之高度行為所吸收，均不另論罪。
（二）被告林義庭就附表五編號4、7、10之罪與共犯葉靜如間，
      分別有犯意之聯絡及行為之分擔，均為共同正犯。
（三）被告林義庭所為之13次販賣第二級毒品罪、1 次轉讓禁藥
      罪，應屬犯意各別，均應予分論併罰。
（四）又被告有事實欄貳、一所載之前科紀錄，於99年5月4日保
      護管束期滿假釋未經撤銷視為執行完畢等情，有臺灣高等
      法院被告前案紀錄表在卷可參，其於受徒刑之執行完畢，
      5 年以內故意再犯本件有期徒刑以上之14罪，均為累犯，
      均應依刑法第47條第1 項之規定加重其刑。
（五）查被告林義庭就附表五編號1至8、10至14所示之販賣第二
      級毒品犯行，於警詢、檢察官訊問時，均未訊及，未給予
      被告自白之機會，且被告嗣於本院訊問時均已坦承，故亦
      應認有毒品危害防制條例第17條第2項規定之適用，均依
      法減輕其刑，並依法先加後減之。
（六）爰審酌被告林義庭素行不佳，甫執行有期徒刑完畢即犯本
      案，竟不思進取，為圖取得毒品供己施用而販賣第二級毒
      品，自甘沈淪，販賣次數雖不少，販賣對象僅3人，惟念
      其於犯罪後坦承犯行，已具悔意之犯罪後態度，及國中畢
      業之智識程度、未婚、無固定工作之生活狀況等一切情狀
      ，量處如主文第五項所示之刑（詳見附表所示），並合併
      定其應執行刑6年6月，以資儆懲。
（七）又按犯第四條至第九條、第十二條、第十三條或第十四條
      第一項、第二項之罪者，其供犯罪所用或因犯罪所得之財
      物，均沒收之，如全部或一部不能沒收時，追徵其價額或
      以其財產抵償之，毒品危害防制條例第19條第1 項定有明
      文。未扣案之門號0000000000號、0000000000號、000000
      0000號、0000000000號、0000000000號、0000000000號行
      動電話6支（均含SIM卡），為被告林義庭、共犯葉靜如所
      有，且均係供犯販賣第二級毒品罪，應依毒品危害防制條
      例第19條第1項規定，併予宣告沒收之（其中0000000000
      號、0000000000號、0000000000號與葉靜如連帶沒收），
      如全部或一部不能沒收時，追徵其價額（其中0000000000
      號、0000000000號、0000000000號與葉靜如連帶追徵其價
      額）。
（八）被告林義庭於附表五所示之13次販賣第二級毒品所得現金
      ，應於各罪犯行下諭知沒收，如不能沒收時以其財產抵償
      之。又被告就附表五編號4、7、10所示之各次犯行，與葉
      靜如為共犯關係，故被告林義庭販賣第二級毒品之犯罪所
      得4萬1千7百元，雖均未扣案，仍應依毒品危害防制條例
      第19條第1項規定及上開說明，併宣告連帶沒收如主文第
      五項所示，如全部或一部不能沒收時，以其等財產連帶抵
      償之。
（九）至扣案被告林義庭所有之第一級毒品海洛因1包、第二級
      毒品甲基安非他命2包，係供被告施用毒品所用之物，與
      被告販賣毒品行為無關，爰不為沒收之宣告。
六、被告葉靜如部分：
（一）核被告葉靜如就附表六編號1至3所為，均係犯毒品危害防
      制條例第4條第2項之販賣第二級毒品罪；就附表六編號4
      所為，係犯毒品危害防制條例第4條第1項之販賣第一級毒
      品罪。其持有第一、二級毒品之低度行為，應為各次販賣
      第一、二級毒品之高度行為所吸收，均不另論。
（二）被告葉靜如就附表六編號1至3之罪與共犯林義庭間，有犯
      意之聯絡及行為之分擔，均為共同正犯。
（三）被告葉靜如所為之1次販賣第一級毒品、3次販賣第二級毒
      品犯行，應屬犯意各別，均應予分論併罰。
（四）又被告有事實欄貳、二所載之前科紀錄，於96年10月19日
      保護管束期滿假釋未經撤銷視為執行完畢等情，有臺灣高
      等法院被告前案紀錄表在卷可參，其於受徒刑之執行完畢
      ，5年以內故意再犯本件有期徒刑以上之4罪，均為累犯，
      均應依刑法第47條第1項之規定加重其刑。
（五）查被告葉靜如就附表六編號1至3所示之販賣第二級毒品犯
      行，前於警詢及偵訊時，均未就各該犯行詳予訊問，被告
      於偵查中並無自白之機會，且被告於本院訊問時業已自白
      在卷，應為有利被告之認定，而均有毒品危害防制條例第
      17條第2項規定之適用，均依法減輕其刑，並依法先加後
      減之。
（六）又被告葉靜如所犯販賣第一級毒品罪，揆之法定本刑為死
      刑或無期徒刑之罪，販賣次數僅1次，販賣數量輕微，販
      賣所得僅750元，足見其非販賣毒品之大、中盤商，就全
      部犯罪情節觀之，尚非重大惡極，倘科以上述最輕之法定
      本刑無期徒刑，未免過苛，難謂符合罪刑相當性及比例原
      則，且無從與真正長期、大量販毒之惡行區別，是本院衡
      其犯罪情狀，認被告所犯販賣海洛因罪行若科以最輕本刑
      ，仍屬過重，其犯罪情狀顯堪憫恕，故就附表六編號4犯
      行，依刑法第59條及刑法第64條第2項、第65條第2項之規
      定，減輕其刑。
（七）爰審酌被告葉靜如素行不佳，沈迷毒品不知警惕，施用毒
      品進而販賣毒品，沈淪至深，惟念其於犯罪後坦承販賣第
      二級毒品犯行，就此已具悔意，然仍矢口否認販賣第一級
      毒品犯行，飾詞狡辯，無知錯並勇於認錯之決心之犯罪後
      態度，及國中肄業之智識程度、無業、未婚之生活狀況等
      一切情狀，量處如主文第六項所示之刑（詳見附表所示）
      ，並合併定其應執行刑16年，以資儆懲。
（八）未扣案之門號0000000000號、0000000000號、0000000000
      號行動電話3支（均含SIM卡），分為被告及共犯林義庭所
      有，且均係供犯販賣第二級毒品罪，應依毒品危害防制條
      例第19條第1 項規定，併予宣告沒收之（與林義庭連帶沒
      收），如全部或一部不能沒收時，追徵其價額（與林義庭
      連帶追徵其價額）。
（九）被告葉靜如與共犯林義庭共同販賣第二級毒品之犯罪所得
      1萬5百元，雖均未扣案，仍應依毒品危害防制條例第19條
      第1 項規定及上開說明，併宣告連帶沒收如主文第六項所
      示，如全部或一部不能沒收時，以其等財產連帶抵償之。
（十）至扣案之分裝袋1 包、注射針筒4 支、藥鏟3 支，係被告
      葉靜如所有、供施用毒品所用之物，與販賣行為無關，爰
      不為沒收之宣告。
七、被告羅運展部分：
（一）核被告羅運展就附表七編號1至10所為，均係犯毒品危害
      防制條例第4條第2項之販賣第二級毒品罪。其持有第二級
      毒品之低度行為，應為各次販賣第二級毒品之高度行為所
      吸收，均不另論罪。
（二）被告羅運展所為之10次販賣第二級毒品罪，應屬犯意各別
      ，均應予分論併罰。
（三）又被告有事實欄參、一所載之前科紀錄，於98年4 月21日
      執行完畢等情，有臺灣高等法院被告前案紀錄表在卷可參
      ，其於受徒刑之執行完畢，5 年以內故意再犯本件有期徒
      刑以上之10罪，均為累犯，均應依刑法第47條第1 項之規
      定加重其刑。
（四）查被告羅運展就附表七編號5、6所示之販賣第二級毒品犯
      行，前於警詢及偵訊時，均未就各該犯行詳予訊問，被告
      於偵查中並無自白之機會，且被告於本院訊問時業已自白
      在卷，應為有利被告之認定，而均有毒品危害防制條例第
      17條第2 項規定之適用，均依法減輕其刑，並依法先加後
      減之。
（五）爰審酌被告羅運展素行不佳，竟不思進取，為賺取利益而
      販賣第二級毒品，自甘沈淪，販賣次數10次，販賣對象僅
      3 人，犯罪後僅坦承部分犯行，不見悔意之犯罪後態度，
      及高中肄業之智識程度、未婚、無固定工作之生活狀況等
      一切情狀，量處如主文第七項所示之刑（詳見附表所示）
      ，並合併定其應執行刑9 年6 月，以資儆懲。
（六）又按犯第四條至第九條、第十二條、第十三條或第十四條
      第一項、第二項之罪者，其供犯罪所用或因犯罪所得之財
      物，均沒收之，如全部或一部不能沒收時，追徵其價額或
      以其財產抵償之，毒品危害防制條例第19條第1 項定有明
      文。未扣案之門號0000000000號行動電話1 支（含SIM 卡
      ），為被告羅運展所有，且均係供犯販賣第二級毒品罪，
      應依毒品危害防制條例第19條第1 項規定，併予宣告沒收
      之，如全部或一部不能沒收時，追徵其價額。
（七）被告羅運展於附表七所示之10次販賣第二級毒品所得現金
      3萬5千元，應於各罪犯行下諭知沒收，如不能沒收時以其
      財產抵償之。
八、被告陳成貴部分：
（一）核被告陳成貴就附表八編號2至6、8至10所為，均係犯毒
      品危害防制條例第4條第2項之販賣第二級毒品罪；就附表
      八編號1、7所為，均係犯藥事法第83條第1項之轉讓禁藥
      罪。其持有第二級毒品之低度行為，應為各次販賣、轉讓
      第二級毒品之高度行為所吸收，均不另論。
（二）被告陳成貴所為之8次販賣第二級毒品罪、2次轉讓禁藥罪
      ，應屬犯意各別，均應予分論併罰。
（三）被告陳成貴就附表八編號9 之罪與共犯真實姓名年籍不詳
      綽號「阿宏」之成年男子間，有犯意之聯絡及行為之分擔
      ，均為共同正犯。
（四）又被告有事實欄肆、一所載之前科紀錄，於98年9月13 日
      執行完畢等情，有臺灣高等法院被告前案紀錄表在卷可參
      ，其於受徒刑之執行完畢，5年以內故意再犯本件有期徒
      刑以上之10罪，均為累犯，均應依刑法第47條第1項之規
      定加重其刑。
（五）查被告陳成貴就附表八編號2至6、8至10所為8次所示之販
      賣第二級毒品犯行，前於警詢及偵訊時，均未就各該犯行
      詳予訊問，被告於偵查中並無自白之機會，且被告於本院
      訊問時業已自白在卷，應為有利被告之認定，而均有毒品
      危害防制條例第17條第2 項規定之適用，均依法減輕其刑
      ，並依法先加後減之。
（六）爰審酌被告陳成貴素行不佳，竟不思進取，為賺取利益而
      販賣第二級毒品，自甘沈淪，販賣次數8次，犯罪後坦承
      犯行，已具悔意之犯罪後態度，及國中肄業之智識程度、
      未婚、擔任臨時粗工工作之生活狀況等一切情狀，量處如
      主文第八項所示之刑（詳見附表所示），並合併定其應執
      行刑5年，以資儆懲。
（七）供販賣毒品所用，依毒品危害防制條例第19條第1 項規定
      ，均應沒收之，乃刑法第38條第1項第2款職權沒收主義之
      特別規定，係採義務沒收主義。以營利為目的販入毒品，
      經多次販賣後，持有剩餘毒品被查獲，其各次販賣毒品行
      為，固應併合處罰。惟該持有剩餘毒品之低度行為，應僅
      為最後一次販賣毒品之高度行為所吸收，不另論罪。故就
      該查獲之剩餘毒品，祇能於最後一次之販賣毒品罪宣告沒
      收銷燬，不得於各次販賣毒品罪均宣告沒收銷燬。扣案之
      甲基安非他命1包（驗後餘重3.9637公克），藥鏟1支、分
      裝袋17個、Mobilephone廠牌行動電話1支（不含00000000
      00號、0000000000號、0000000000號門號SIM卡），為被
      告陳成貴所有，且均係供犯販賣第二級毒品罪，應依毒品
      危害防制條例第19條第1項規定，併予宣告沒收之，如全
      部或一部不能沒收時，追徵其價額。
（八）被告陳成貴於附表八所示之8次販賣第二級毒品所得現金1
      萬3千3百元，應於各罪犯行下諭知沒收，如不能沒收時以
      其財產抵償之。
九、被告林顯榮部分：
（一）核被告林顯榮就附表九編號1至4所為，均係犯毒品危害防
      制條例第4條第2項之販賣第二級毒品罪。其持有第二級毒
      品之低度行為，應為各次販賣第二級毒品之高度行為所吸
      收，均不另論罪。
（二）被告林顯榮就附表九編號1至2之罪與共犯許志間，有犯
      意之聯絡及行為之分擔，均為共同正犯。
（三）被告林顯榮所為之4 次販賣第二級毒品犯行，應屬犯意各
      別，均應予分論併罰。
（四）又被告有事實欄伍、一所載之前科紀錄，於96年7 月16日
      執行完畢等情，有臺灣高等法院被告前案紀錄表在卷可參
      ，其於受徒刑之執行完畢，5 年以內故意再犯本件有期徒
      刑以上之4 罪，均為累犯，均應依刑法第47條第1 項之規
      定加重其刑。
（五）查被告林顯榮就附表九編號1至4所示之販賣第二級毒品犯
      行，前於偵訊時自白，並於本院訊問時自白在卷，而均有
      毒品危害防制條例第17條第2 項規定之適用，均依法減輕
      其刑，並依法先加後減之。
（六）爰審酌被告林顯榮素行不佳，沈迷毒品影響工作，進而施
      用毒品變販賣毒品者，藉以謀取利益，沈淪至深，惟念其
      於犯罪後坦承販賣第二級毒品犯行，已具悔意之犯罪後態
      度，及高中肄業之智識程度、無業、已婚、子女均已成年
      之生活狀況等一切情狀，量處如主文第九項所示之刑（詳
      見附表所示），並合併定其應執行刑4年2月，以資儆懲。
（七）未扣案之門號0000000000號、0000000000號行動電話2支
      （均含SIM卡），分為被告及共犯許志所有，且均係供
      犯販賣第二級毒品罪，應依毒品危害防制條例第19條第1
      項規定，併予宣告沒收之（其中0000000000號與許志連
      帶沒收），如全部或一部不能沒收時，追徵其價額（其中
      0000000000號與許志連帶追徵其價額）。
（八）被告林顯榮販賣第二級毒品所得7千4百元（其中1千4百元
      與共犯許志共同販賣），雖均未扣案，仍應依毒品危害
      防制條例第19條第1項規定及上開說明，併宣告連帶沒收
      如主文第九項所示，如全部或一部不能沒收時，以其等財
      產連帶抵償之。
十、被告鄒武雄部分：
（一）核被告鄒武雄就附表十編號1、2所為，均係犯毒品危害防
      制條例第4條第2項之販賣第二級毒品罪。其持有第二級毒
      品之低度行為，應為各次販賣第二級毒品之高度行為所吸
      收，均不另論罪。
（二）被告鄒武雄所為之2 次販賣第二級毒品罪，應屬犯意各別
      ，均應予分論併罰。
（三）又被告有事實欄陸、一所載之前科紀錄，於98年7月8日執
      行完畢等情，有臺灣高等法院被告前案紀錄表在卷可參，
      其於受徒刑之執行完畢，5 年以內故意再犯本件有期徒刑
      以上之2 罪，均為累犯，均應依刑法第47條第1 項之規定
      加重其刑。
（四）爰審酌被告鄒武雄素行不佳，有毒品前科紀錄，竟仍不思
      警惕，為賺取利益而販賣第二級毒品，所為不值為取，販
      賣次數2次，販賣對象僅1人，獲利非鉅，犯罪後矢口否認
      犯行，不見悔意之犯罪後態度，及國中肄業之智識程度、
      未婚、無固定工作之生活狀況等一切情狀，量處如主文第
      十項所示之刑（詳見附表所示），並合併定其應執行刑8
      年，以資儆懲。
（五）未扣案之門號0000000000號行動電話1支（含SIM卡），為
      被告鄒武雄所有，且均係供犯販賣第二級毒品罪，應依毒
      品危害防制條例第19條第1項規定，併予宣告沒收之，如
      全部或一部不能沒收時，追徵其價額
（六）被告鄒武雄於附表十所示之2次販賣第二級毒品所得現金3
      千5百元，應於各罪犯行下諭知沒收，如不能沒收時以其
      財產抵償之。
丙、無罪部分：
一、公訴意旨另以：被告林義庭意圖營利，基於販賣第一級毒品
    海洛因之犯意，於99年10月7 日22時許，在新竹市○○路中
    興百貨附近某檳榔攤前，以1000元之價格，販賣0.3 公克之
    海洛因予陳錦芳；另於99年11月8日3、4時許，在新竹市○
    ○路民泓加油站旁之便利商店前，與葉靜如共同販賣海洛因
    0.3公克、750元予范聯勤，賺取差價牟利，因認被告涉犯毒
    品危害防制條例第4條第1項販賣第一級毒品罪嫌。
二、按犯罪事實應依證據認定之，無證據不得推定其犯罪事實；
    又不能證明被告犯罪者，應諭知無罪之判決，刑事訴訟法第
    154 條、第301 條第1 項分別定有明文。次按被告或共犯之
    自白，不得作為有罪判決之唯一證據，仍應調查其他必要之
    證據，以察其是否與事實相符，刑事訴訟法第156 條第2 項
    定有明文，舉輕以明重，單一證人之證言，亦不應作為認定
    被告有罪判決之唯一依據，仍應調查其他必要之證據，證明
    其證詞是否與事實相符。又新修正刑事訴訟法第154 條證據
    裁判主義之規定，乃揭櫫國際公認之刑事訴訟無罪推定原則
    ，為修正刑事訴訟法保障被告人權之重要指標，法院自應嚴
    守此一原則，在檢察官所舉證據及法院依法定職權調查所得
    之證據，足以證明被告有罪之前，自應推定其無罪。若所得
    證據其為訴訟上之證明，尚未達於通常一般人均不致有所懷
    疑，而得確信其為真實之程度者，自不能為有罪之認定，此
    為上開無罪推定原則之當然闡釋，自不能因犯罪之調查難易
    不同而有異，其理甚明。施用毒品者所稱其向某人買受毒品
    之指證，不得作為有罪判決之唯一證據，仍須調查其他必要
    之證據，以察其是否與事實相符，為本院歷年來之見解，良
    以毒品買受者之指證，其憑信性於通常一般人已有所懷疑，
    尚難確信其為真實。且依毒品危害防制條例第17條之規定，
    其供出毒品來源而破獲者，復得減輕其刑，則其指證之真實
    性猶有疑慮，是施用毒品者之指證，其真實性有待其他必要
    證據加以補強。茲所謂必要之補強證據，固不以證明販賣毒
    品犯罪構成要件之全部事實為必要，但以與施用者之指證具
    有相當之關聯性為前提，其經與施用者之指證綜合判斷，已
    達於通常一般人均不致有所懷疑，而得確信施用者之指證為
    真實者，始得為有罪之認定，此為無罪推定原則之必然推演
    （最高法院93年度台上字第6750號判決意旨參照）。
三、檢察官認為被告林義庭涉犯毒品危害防制條例第4條第1項販
    賣第一級毒品安非他命罪嫌，無非以：證人陳錦芳、范聯勤
    於警詢及偵查中之證述、監聽譯文為其論據。訊據被告則堅
    詞否認有何販賣第一級毒品海洛因犯行，辯稱：99年10月7
    日22時許這次，是被告向陳錦芳購買毒品，99年11月8日3、
    4時許這次，被告在睡覺，根本未與范聯勤通話，自己亦無
    交付毒品之事等語。經查：
（一）證人陳錦芳雖迭於警詢、偵訊及本院審理時證述99年10月
      7 日22時許之通話內容，是證人向被告林義庭購買海洛因
      毒品。然經本院勘驗監聽光碟後發現，證人陳錦芳另證述
      被告林義庭於99年10月3日10時許，在新竹市○○路美乃
      斯麵包店門口，販賣0.9公克、價格3千元之海洛因給證人
      （即起訴書附表二編號14）乙情，並不實在，依據勘驗之
      內容，實係被告林義庭向證人陳錦芳購毒（見本院訴字卷
      三第123至125頁），被告事後還有向證人抱怨毒品重量不
      足。而證人陳錦芳對於勘驗內容並無意見，惟卻仍作證堅
      稱是向被告林義庭買海洛因，因證人陳錦芳此部分所言明
      顯不實在，檢察官依據勘驗結果，就此部分撤回起訴（見
      本院訴字卷三第221、222頁）。
（二）而就99年10月7 日22時許此次，證人陳錦芳雖亦於本院審
      理時證稱是向被告購買海洛因毒品，然經本院勘驗監聽光
      碟結果，該通話雖係證人陳錦芳打給被告，但通話內容完
      全未提及毒品、數量、價格，2人只是在電話中約定至中
      興百貨旁之檳榔攤見面（見本院訴字卷三第128頁）；又
      證人陳錦芳雖復證稱，是2人見面後才談到購買毒品之細
      節。惟因前述之故，證人陳錦芳證詞是否可採，已值懷疑
      。因依據本院勘驗光碟譯文觀之，證人本身已涉嫌販賣第
      一級毒品罪嫌，其之後所為之證詞，不無為自己脫免罪責
      之可能。故在證人陳錦芳之證詞既有與事實不合之重大瑕
      疵之情形下，則已削弱該證詞之證明力。本院認證人品格
      有疑（故意為與勘驗筆錄不符之證述），證詞已明顯不可
      信，證人之前於警詢、偵訊所為之證述，不可作為認定被
      告林義庭涉販賣第一級毒品罪嫌之唯一證據。
（三）至於公訴意旨認被告於99年11月8 日3 、4 時許，與葉靜
      如共同販賣海洛因予范聯勤，本院業已認定該次係葉靜如
      單獨販賣予范聯勤，被告並不知情，理由如前所述，茲不
      再贅述。
四、綜上，本件檢察官所舉證據，均不足證明被告林義庭確有公
    訴意旨所指之毒品危害防制條例第4條第1項販賣第一級毒品
    之犯行，本院無從形成被告有罪之確信，揆諸前揭法律規定
    及說明，就被告被訴前開公訴意旨之犯行，應為被告林義庭
    無罪判決之諭知而如主文第十一項所示。
丁、適用法律：
一、刑事訴訟法第299條第1項前段、第301條第1項。
二、藥事法第83條第1項。
三、毒品危害防制條例第4條第1項、第2項、第17條第2項、第19
    條第1項。
四、刑法第11條、第28條、第47條第1項、第59條、第51條第5款
    、第74條第1項第1款、第93條第1項。
本案經檢察官黃惠欣到庭執行職務。
中    華    民    國   100    年    8     月    26    日
                        刑事第三庭審判長法  官   魏瑞紅
                                        法  官   周美玲
                                        法  官   林惠君
以上正本證明與原本無異。
如不服本判決應於收受本判決後10日內向本院提出上訴書狀，上
訴書狀應敘述具體理由。上訴書狀未敘述上訴理由者，應於上訴
期間屆滿後20日內補提理由書狀於本院(均須按他造當事人之人
數附繕本 )「切勿逕送上級法院」。
中    華    民    國   100    年    8     月    26    日
                                        書記官  李佩玲
附錄論罪科刑法條：
毒品危害防制條例第4條第1項、第2項:
製造、運輸、販賣第一級毒品者，處死刑或無期徒刑；處無期徒
刑者，得併科新臺幣 2 千萬元以下罰金。
製造、運輸、販賣第二級毒品者，處無期徒刑或 7 年以上有期
徒刑，得併科新臺幣 1 千萬元以下罰金。
藥事法第83條第1項：
明知為偽藥或禁藥，而販賣、供應、調劑、運送、寄藏、牙保、
轉讓或意圖販賣而陳列者，處 7 年以下有期徒刑，得併科新臺
幣 5 百萬元以下罰金。
附表一（被告許利銘部分）：
┌─┬───┬─────┬─────┬─────────┬────┬─────────┐
│編│相對人│交易時間  │ 交易地點 │  交易方式        │交易價格│   主     文      │
│號│      │          │          │                  │(新臺幣)│                  │
│  │      │          │          │                  │        │                  │
├─┼───┼─────┼─────┼─────────┼────┼─────────┤
│1 │劉益先│民國99年7 │新竹市民生│相對人劉益先（綽號│5 百元  │許利銘販賣第二級毒│
│  │      │月31日20時│路長堤賓館│小劉）以所持用之09│        │品，累犯，處有期徒│
│  │      │許        │前        │00000000號行動電話│        │刑參年拾月。扣案之│
│  │監聽譯│          │          │，與許利銘（綽號小│        │黑色行動電話壹支（│
│  │文：99│          │          │許）所使用之093835│        │搭配0000000000號SI│
│  │偵8905│          │          │6418號行動電話聯絡│        │M卡壹張），沒收之 │
│  │卷第43│          │          │，約定購買第二級毒│        │；未扣案之販賣第二│
│  │頁正面│          │          │品甲基安非他命，許│        │級毒品所得新臺幣伍│
│  │      │          │          │利銘遂自以新臺幣（│        │佰元，沒收之，如全│
│  │      │          │          │下同）5 百元向調貨│        │部或一部不能沒收時│
│  │      │          │          │之藥頭購得約0.3 公│        │，以其財產抵償之。│
│  │      │          │          │克之甲基安非他命中│        │                  │
│  │      │          │          │，扣得約0.1 公克供│        │                  │
│  │      │          │          │己施用，作為其販賣│        │                  │
│  │      │          │          │毒品之利得後，再於│        │                  │
│  │      │          │          │左列地點當場交付重│        │                  │
│  │      │          │          │約0.2 公克之甲基安│        │                  │
│  │      │          │          │非他命1 包予劉益先│        │                  │
│  │      │          │          │，劉益先則同時交付│        │                  │
│  │      │          │          │5 百元予許利銘。  │        │                  │
├─┼───┼─────┼─────┼─────────┼────┼─────────┤
│2 │劉益先│99年8月8日│新竹市復興│相對人劉益先以所持│1 千元  │許利銘販賣第二級毒│
│  │      │0時許     │路與文昌街│用之0000000000號行│        │品，累犯，處有期徒│
│  │      │          │口之7-11便│動電話，與許利銘所│        │刑肆年。扣案之黑色│
│  │監聽譯│          │利超商前  │使用之0000000000號│        │行動電話壹支（搭配│
│  │文：99│          │          │行動電話聯絡，約定│        │0000000000號SIM 卡│
│  │偵8905│          │          │購買價格1 千元（監│        │壹張），沒收之；未│
│  │卷第43│          │          │聽譯文中以：「1 張│        │扣案之販賣第二級毒│
│  │頁正面│          │          │」稱之）之第二級毒│        │品所得新臺幣壹仟元│
│  │      │          │          │品甲基安非他命，許│        │，沒收之，如全部或│
│  │      │          │          │利銘遂自以1 千元向│        │一部不能沒收時，以│
│  │      │          │          │調貨之藥頭購得約0.│        │其財產抵償之。    │
│  │      │          │          │6至0.7公克之甲基安│        │                  │
│  │      │          │          │非他命中，扣得約0.│        │                  │
│  │      │          │          │1 公克供己施用，作│        │                  │
│  │      │          │          │為其販賣毒品之利得│        │                  │
│  │      │          │          │後，再於左列地點當│        │                  │
│  │      │          │          │場交付重約0.5至0.6│        │                  │
│  │      │          │          │公克之甲基安非他命│        │                  │
│  │      │          │          │1 包予劉益先，劉益│        │                  │
│  │      │          │          │先則同時交付1 千元│        │                  │
│  │      │          │          │予許利銘。        │        │                  │
├─┼───┼─────┼─────┼─────────┼────┼─────────┤
│3 │劉益先│99年8 月18│新竹市林森│相對人劉益先與許利│5 百元  │許利銘共同販賣第二│
│  │      │日晚上某時│路新明牛肉│銘聯絡約定購買第二│        │級毒品，累犯，處有│
│  │      │許        │麵店附近巷│級毒品甲基安非他命│        │期徒刑肆年。未扣案│
│  │監聽譯│          │內        │，許利銘遂自以5 百│        │之販賣第二級毒品所│
│  │文：99│          │（共犯邱豊│元向調貨之藥頭購得│        │得新臺幣伍佰元與邱│
│  │偵8890│          │文）      │約0.3 公克之甲基安│        │豊文連帶沒收，如全│
│  │卷第19│          │          │非他命中，扣得約0.│        │部或一部不能沒收時│
│  │頁    │          │          │1 公克供己施用，作│        │，以其與邱豊文之財│
│  │      │          │          │為其販賣毒品之利得│        │產連帶抵償之。    │
│  │      │          │          │後，再交由邱豊文（│        │                  │
│  │      │          │          │綽號呆魚、呆豊）於│        │                  │
│  │      │          │          │左列地點交付重約0.│        │                  │
│  │      │          │          │1至0.2公克之甲基安│        │                  │
│  │      │          │          │非他命1 包予劉益先│        │                  │
│  │      │          │          │，惟劉益先當時並未│        │                  │
│  │      │          │          │付款，俟於翌（19）│        │                  │
│  │      │          │          │日晚上始交付5 百元│        │                  │
│  │      │          │          │予邱豊文，再由邱豊│        │                  │
│  │      │          │          │文轉交給許利銘。  │        │                  │
├─┼───┼─────┼─────┼─────────┼────┼─────────┤
│4 │劉益先│99年8 月19│同上      │相對人劉益先以所持│5 百元  │許利銘販賣第二級毒│
│  │      │日23時許  │          │用之0000000000號行│        │品，累犯，處有期徒│
│  │      │          │          │動電話，與許利銘所│        │刑肆年。扣案之黑色│
│  │監聽譯│          │          │使用之0000000000號│        │行動電話壹支（搭配│
│  │文：99│          │          │行動電話聯絡，約定│        │0000000000號SIM 卡│
│  │偵8890│          │          │購買價格5 百元之第│        │壹張），沒收之；未│
│  │卷第19│          │          │二級毒品甲基安非他│        │扣案之販賣第二級毒│
│  │頁    │          │          │命（監聽譯文中以：│        │品所得新臺幣伍佰元│
│  │      │          │          │「簽牌、500」稱之 │        │，沒收之，如全部或│
│  │      │          │          │），許利銘遂自向調│        │一部不能沒收時，以│
│  │      │          │          │貨之藥頭購買之甲基│        │其財產抵償之。    │
│  │      │          │          │安非他命中，扣得約│        │                  │
│  │      │          │          │0.1 公克供己施用，│        │                  │
│  │      │          │          │作為其販賣毒品之利│        │                  │
│  │      │          │          │得後，再於左列地點│        │                  │
│  │      │          │          │當場交付重約0.3 公│        │                  │
│  │      │          │          │克之甲基安非他命1 │        │                  │
│  │      │          │          │包予劉益先，劉益先│        │                  │
│  │      │          │          │則同時交付5 百元予│        │                  │
│  │      │          │          │許利銘。          │        │                  │
├─┼───┼─────┼─────┼─────────┼────┼─────────┤
│5 │劉益先│99年8 月20│同上      │相對人劉益先以所持│5 百元  │許利銘共同販賣第二│
│  │      │日1時許   │          │用之0000000000號行│        │級毒品，累犯，處有│
│  │      │          │（共犯古欣│動電話，與許利銘所│        │期徒刑肆年。扣案之│
│  │監聽譯│          │方）      │使用之0000000000號│        │黑色行動電話壹支（│
│  │文：99│          │          │行動電話聯絡，約定│        │搭配0000000000 號 │
│  │偵8905│          │          │購買價格5 百元之第│        │SIM卡壹張），沒收 │
│  │卷第43│          │          │二級毒品甲基安非他│        │之；未扣案之販賣第│
│  │頁正面│          │          │命（監聽譯文中以：│        │二級毒品所得新臺幣│
│  │      │          │          │「簽牌、簽剛才一樣│        │伍佰元與古欣方連帶│
│  │      │          │          │的」稱之），許利銘│        │沒收，如全部或一部│
│  │      │          │          │遂自以5 百元向調貨│        │不能沒收時，以其與│
│  │      │          │          │之藥頭購得約0.3 公│        │古欣方之財產連帶抵│
│  │      │          │          │克之甲基安非他命中│        │償之。            │
│  │      │          │          │，扣得約0.1 公克供│        │                  │
│  │      │          │          │己施用，作為其販賣│        │                  │
│  │      │          │          │毒品之利得後，再交│        │                  │
│  │      │          │          │由古欣方（綽號小米│        │                  │
│  │      │          │          │）於左列地點交付重│        │                  │
│  │      │          │          │約0.2 公克之甲基安│        │                  │
│  │      │          │          │非他命1 包予劉益先│        │                  │
│  │      │          │          │，劉益先則同時交付│        │                  │
│  │      │          │          │5 百元予古欣方。  │        │                  │
├─┼───┼─────┼─────┼─────────┼────┼─────────┤
│6 │劉益先│99年8 月26│同上      │相對人劉益先以所持│5 百元  │許利銘販賣第二級毒│
│  │      │日22時許  │          │用之0000000000號行│        │品，累犯，處有期徒│
│  │      │          │          │動電話，與許利銘所│        │刑肆年。扣案之黑色│
│  │監聽譯│          │          │使用之0000000000號│        │行動電話壹支（搭配│
│  │文：99│          │          │行動電話聯絡，約定│        │0000000000號SIM 卡│
│  │偵8905│          │          │購買第二級毒品甲基│        │壹張），沒收之；未│
│  │卷第43│          │          │安非他命（監聽譯文│        │扣案之販賣第二級毒│
│  │頁背面│          │          │中以：「簽牌」稱之│        │品所得新臺幣伍佰元│
│  │      │          │          │），許利銘遂自以5 │        │，沒收之，如全部或│
│  │      │          │          │百元向調貨之藥頭購│        │一部不能沒收時，以│
│  │      │          │          │得約0.3 公克之甲基│        │其財產抵償之。    │
│  │      │          │          │安非他命中，扣得約│        │                  │
│  │      │          │          │0.1 公克供己施用，│        │                  │
│  │      │          │          │作為其販賣毒品之利│        │                  │
│  │      │          │          │得後，再於左列地點│        │                  │
│  │      │          │          │當場交付重約0.2 公│        │                  │
│  │      │          │          │克之甲基安非他命1 │        │                  │
│  │      │          │          │包予劉益先，劉益先│        │                  │
│  │      │          │          │則同時交付5 百元予│        │                  │
│  │      │          │          │許利銘。          │        │                  │
├─┼───┼─────┼─────┼─────────┼────┼─────────┤
│7 │劉益先│99年11月3 │新竹市千甲│相對人劉益先以所持│5 百元  │許利銘共同販賣第二│
│  │      │日22時許  │路路旁某快│用之0000000000號行│        │級毒品，累犯，處有│
│  │      │          │炒店前    │動電話，與許利銘所│        │期徒刑肆年肆月。扣│
│  │監聽譯│          │（共犯許傳│使用之0000000000號│        │案之黑色行動電話壹│
│  │文：99│          │艷）      │行動電話聯絡，約定│        │支（搭配0000000000│
│  │偵8905│          │          │購買價格5 百元之第│        │號SIM卡壹張），沒 │
│  │卷第43│          │          │二級毒品甲基安非他│        │收之；未扣案之販賣│
│  │頁背面│          │          │命（監聽譯文中以：│        │第二級毒品所得新臺│
│  │      │          │          │「簽六合彩500 元」│        │幣伍佰元與許傳艷連│
│  │      │          │          │稱之），許利銘遂以│        │帶沒收，如全部或一│
│  │      │          │          │電話指示許傳艷將渠│        │部不能沒收時，以其│
│  │      │          │          │等向調貨之藥頭購買│        │與許傳艷之財產連帶│
│  │      │          │          │之甲基安非他命中拿│        │抵償之。          │
│  │      │          │          │5 百的量交予劉益先│        │                  │
│  │      │          │          │，而扣得其中約0.1 │        │                  │
│  │      │          │          │公克之甲基安非他命│        │                  │
│  │      │          │          │供己施用作為其販賣│        │                  │
│  │      │          │          │毒品之利得，許傳艷│        │                  │
│  │      │          │          │即於左列地點交付重│        │                  │
│  │      │          │          │約0.1 公克（起訴書│        │                  │
│  │      │          │          │誤載為0.2 公克，業│        │                  │
│  │      │          │          │經公訴檢察官當庭更│        │                  │
│  │      │          │          │正）之甲基安非他命│        │                  │
│  │      │          │          │1 包予劉益先，劉益│        │                  │
│  │      │          │          │先則同時交付5 百元│        │                  │
│  │      │          │          │予許傳艷。        │        │                  │
├─┼───┼─────┼─────┼─────────┼────┼─────────┤
│8 │古健鈞│99年8月7日│新竹市西大│相對人古健鈞以公共│1千5百元│許利銘販賣第二級毒│
│  │      │12時許    │路金莎遊藝│電話，與許利銘所使│        │品，累犯，處有期徒│
│  │      │          │場門口    │用之0000000000號行│        │刑肆年。扣案之黑色│
│  │監聽譯│          │          │動電話聯絡，約定購│        │行動電話壹支（搭配│
│  │文：99│          │          │買價格1千5百元之第│        │0000000000號SIM 卡│
│  │偵8905│          │          │二級毒品甲基安非他│        │壹張），沒收之；未│
│  │卷第49│          │          │命（監聽譯文中以：│        │扣案之販賣第二級毒│
│  │頁    │          │          │「調東西、1500元」│        │品所得新臺幣壹仟伍│
│  │      │          │          │稱之），許利銘遂自│        │佰元，沒收之，如全│
│  │      │          │          │向調貨之藥頭購買之│        │部或一部不能沒收時│
│  │      │          │          │甲基安非他命中，扣│        │，以其財產抵償之。│
│  │      │          │          │得約0.1 公克供己施│        │                  │
│  │      │          │          │用，作為其販賣毒品│        │                  │
│  │      │          │          │之利得後，再於左列│        │                  │
│  │      │          │          │地點當場交付重約0.│        │                  │
│  │      │          │          │2 公克之甲基安非他│        │                  │
│  │      │          │          │命1 包予古健鈞，古│        │                  │
│  │      │          │          │健鈞則同時交付1千5│        │                  │
│  │      │          │          │百元予許利銘。    │        │                  │
├─┼───┼─────┼─────┼─────────┼────┼─────────┤
│9 │古健鈞│99年8月7日│新竹市中山│相對人古健鈞以公共│2 千元  │許利銘販賣第二級毒│
│  │      │22時許    │路獅子王遊│電話，與許利銘所使│        │品，累犯，處有期徒│
│  │      │          │藝場旁之販│用之0000000000號行│        │刑肆年。扣案之黑色│
│  │監聽譯│          │賣青草茶店│動電話聯絡，約定購│        │行動電話壹支（搭配│
│  │文：99│          │門口      │買價格2 千元（監聽│        │0000000000號SIM 卡│
│  │偵8905│          │          │譯文中以：「2000元│        │壹張），沒收之；未│
│  │卷第49│          │          │」稱之）之第二級毒│        │扣案之販賣第二級毒│
│  │頁    │          │          │品甲基安非他命，許│        │品所得新臺幣貳仟元│
│  │      │          │          │利銘遂自以2 千元向│        │，沒收之，如全部或│
│  │      │          │          │調貨之藥頭購得之甲│        │一部不能沒收時，以│
│  │      │          │          │基安非他命中，扣得│        │其財產抵償之。    │
│  │      │          │          │約0.1至0.2公克供己│        │                  │
│  │      │          │          │施用，作為其販賣毒│        │                  │
│  │      │          │          │品之利得後，再於左│        │                  │
│  │      │          │          │列地點當場交付重約│        │                  │
│  │      │          │          │0.4 公克之甲基安非│        │                  │
│  │      │          │          │他命1 包予古健鈞，│        │                  │
│  │      │          │          │古健鈞則同時交付2 │        │                  │
│  │      │          │          │千元予許利銘。    │        │                  │
├─┼───┼─────┼─────┼─────────┼────┼─────────┤
│10│古健鈞│99年8月9日│新竹市中山│相對人古健鈞以所持│2千5百元│許利銘販賣第二級毒│
│  │      │21時許    │路獅子王遊│用之0000000000號（│        │品，累犯，處有期徒│
│  │      │          │藝場門口  │係古健鈞向友人「阿│        │刑肆年。扣案之黑色│
│  │監聽譯│          │          │木」之母親所借用）│        │行動電話壹支（搭配│
│  │文：99│          │          │行動電話，與許利銘│        │0000000000號SIM 卡│
│  │偵8905│          │          │所使用之0000000000│        │壹張），沒收之；未│
│  │卷第49│          │          │號行動電話聯絡，約│        │扣案之販賣第二級毒│
│  │頁    │          │          │定購買第二級毒品甲│        │品所得新臺幣貳仟伍│
│  │      │          │          │基安非他命1 公克、│        │佰元，沒收之，如全│
│  │      │          │          │價格2千5百元，且暫│        │部或一部不能沒收時│
│  │      │          │          │讓古健鈞賒欠5 百元│        │，以其財產抵償之。│
│  │      │          │          │（監聽譯文中以：「│        │                  │
│  │      │          │          │肉粽1 個、差5就2、│        │                  │
│  │      │          │          │25啦」稱之），許利│        │                  │
│  │      │          │          │銘遂自以2千5百元向│        │                  │
│  │      │          │          │調貨之藥頭購得約2 │        │                  │
│  │      │          │          │公克之甲基安非他命│        │                  │
│  │      │          │          │中，扣除約1 公克欲│        │                  │
│  │      │          │          │交予古健鈞之部分後│        │                  │
│  │      │          │          │，餘均供己施用，作│        │                  │
│  │      │          │          │為其販賣毒品之利得│        │                  │
│  │      │          │          │，再於左列地點當場│        │                  │
│  │      │          │          │交付重約1 公克之甲│        │                  │
│  │      │          │          │基安非他命1 包予古│        │                  │
│  │      │          │          │健鈞，古健鈞則同時│        │                  │
│  │      │          │          │交付2 千元予許利銘│        │                  │
│  │      │          │          │，至古健鈞所欠5 百│        │                  │
│  │      │          │          │元部分，已於同年月│        │                  │
│  │      │          │          │11日晚上，在新竹市│        │                  │
│  │      │          │          │西大路金莎遊藝場清│        │                  │
│  │      │          │          │償之。            │        │                  │
├─┼───┼─────┼─────┼─────────┼────┼─────────┤
│11│古健鈞│99年8 月20│新竹市林森│相對人古健鈞以所持│5 百元  │許利銘販賣第二級毒│
│  │      │日0時許   │路與勝利路│用之0000000000號（│        │品，累犯，處有期徒│
│  │      │          │口之水果攤│係古健鈞向友人「阿│        │刑參年捌月。扣案之│
│  │監聽譯│          │前        │木」所借用）行動電│        │黑色行動電話壹支（│
│  │文：99│          │          │話，與許利銘所使用│        │搭配0000000000號SI│
│  │偵8905│          │          │之0000000000號行動│        │M 卡壹張），沒收之│
│  │卷第50│          │          │電話聯絡，約定以價│        │；未扣案之販賣第二│
│  │頁    │          │          │格1千元，而賒欠5百│        │級毒品所得新臺幣伍│
│  │      │          │          │元之方式（監聽譯文│        │佰元，沒收之，如全│
│  │      │          │          │中以：「身上只有50│        │部或一部不能沒收時│
│  │      │          │          │0 元我要簽1000元」│        │，以其財產抵償之。│
│  │      │          │          │稱之），購買第二級│        │                  │
│  │      │          │          │毒品甲基安非他命，│        │                  │
│  │      │          │          │許利銘遂自向調貨之│        │                  │
│  │      │          │          │藥頭購買之甲基安非│        │                  │
│  │      │          │          │他命中，扣得供己施│        │                  │
│  │      │          │          │用部分，作為其販賣│        │                  │
│  │      │          │          │毒品之利得後，再於│        │                  │
│  │      │          │          │左列地點，當場交付│        │                  │
│  │      │          │          │價值5百元、重約0.1│        │                  │
│  │      │          │          │公克之甲基安非他命│        │                  │
│  │      │          │          │1 包予古健鈞，古健│        │                  │
│  │      │          │          │鈞則同時交付5 百元│        │                  │
│  │      │          │          │予許利銘。        │        │                  │
├─┼───┼─────┼─────┼─────────┼────┼─────────┤
│12│莊明縉│99年8月5日│新竹市東門│相對人莊明縉以所持│2 千元  │許利銘販賣第二級毒│
│  │      │22時許（起│街東寧宮附│用之0000000000號行│        │品，累犯，處有期徒│
│  │      │訴書誤載為│近        │動電話，與許利銘所│        │刑肆年。扣案之黑色│
│  │監聽譯│21時許）  │          │使用之0000000000號│        │行動電話壹支（搭配│
│  │文：99│          │          │行動電話聯絡，約定│        │0000000000號SIM 卡│
│  │偵8905│          │          │購買價格2 千元（監│        │壹張），沒收之；未│
│  │卷第44│          │          │聽譯文中以：「2 個│        │扣案之販賣第二級毒│
│  │頁正面│          │          │」稱之）之第二級毒│        │品所得新臺幣貳仟元│
│  │      │          │          │品甲基安非他命，許│        │，沒收之，如全部或│
│  │      │          │          │利銘遂自向調貨之藥│        │一部不能沒收時，以│
│  │      │          │          │頭購買之甲基安非他│        │其財產抵償之。    │
│  │      │          │          │命中，扣得約0.1 公│        │                  │
│  │      │          │          │克供己施用，作為其│        │                  │
│  │      │          │          │販賣毒品之利得後，│        │                  │
│  │      │          │          │再於左列地點當場交│        │                  │
│  │      │          │          │付重約0.5至0.6公克│        │                  │
│  │      │          │          │之甲基安非他命1 包│        │                  │
│  │      │          │          │予莊明縉，莊明縉則│        │                  │
│  │      │          │          │同時交付2 千元予許│        │                  │
│  │      │          │          │利銘。            │        │                  │
├─┼───┼─────┼─────┼─────────┼────┼─────────┤
│13│莊明縉│99年8 月17│新竹市西大│相對人莊明縉以所持│1 千元  │許利銘販賣第二級毒│
│  │      │日23時許  │路57號前  │用之0000000000號行│        │品，累犯，處有期徒│
│  │      │          │          │動電話，與許利銘所│        │刑肆年。扣案之黑色│
│  │監聽譯│          │          │使用之0000000000號│        │行動電話壹支（搭配│
│  │文：99│          │          │行動電話聯絡，約定│        │0000000000號SIM 卡│
│  │偵8905│          │          │購買價格1 千元（監│        │壹張），沒收之；未│
│  │卷第44│          │          │聽譯文中以：「簽10│        │扣案之販賣第二級毒│
│  │頁正面│          │          │」稱之）之第二級毒│        │品所得新臺幣壹仟元│
│  │      │          │          │品甲基安非他命，許│        │，沒收之，如全部或│
│  │      │          │          │利銘遂自向調貨之藥│        │一部不能沒收時，以│
│  │      │          │          │頭購買之甲基安非他│        │其財產抵償之。    │
│  │      │          │          │命中，扣得約0.1 公│        │                  │
│  │      │          │          │克供己施用，作為其│        │                  │
│  │      │          │          │販賣毒品之利得後，│        │                  │
│  │      │          │          │再於左列地點當場交│        │                  │
│  │      │          │          │付重約0.2至0.3公克│        │                  │
│  │      │          │          │之甲基安非他命1 包│        │                  │
│  │      │          │          │予莊明縉，莊明縉則│        │                  │
│  │      │          │          │同時交付1 千元予許│        │                  │
│  │      │          │          │利銘。            │        │                  │
├─┼───┼─────┼─────┼─────────┼────┼─────────┤
│14│莊明縉│99年8 月19│新竹市林森│相對人莊明縉以所持│1 千元  │許利銘共同販賣第二│
│  │      │日15時許  │路新明牛肉│用之0000000000號行│        │級毒品，累犯，處有│
│  │      │          │麵店附近巷│動電話，與許利銘所│        │期徒刑肆年。扣案之│
│  │監聽譯│          │內        │使用之0000000000號│        │黑色行動電話壹支（│
│  │文：99│          │（共犯古欣│行動電話聯絡，約定│        │搭配0000000000 號 │
│  │偵8905│          │方）      │購買價格1 千元（監│        │SIM卡壹張），沒收 │
│  │卷第44│          │          │聽譯文中以：「1000│        │之；未扣案之販賣第│
│  │頁正面│          │          │元」稱之）之第二級│        │二級毒品所得新臺幣│
│  │、背面│          │          │毒品甲基安非他命，│        │壹仟元與古欣方連帶│
│  │      │          │          │許利銘遂自向調貨之│        │沒收，如全部或一部│
│  │      │          │          │藥頭購買之甲基安非│        │不能沒收時，以其與│
│  │      │          │          │他命中，扣得約0.1 │        │古欣方之財產連帶抵│
│  │      │          │          │公克供己施用，作為│        │償之。            │
│  │      │          │          │其販賣毒品之利得後│        │                  │
│  │      │          │          │，再交由古欣方於左│        │                  │
│  │      │          │          │列地點交付重約0.2 │        │                  │
│  │      │          │          │至0.3 公克之甲基安│        │                  │
│  │      │          │          │非他命1 包予莊明縉│        │                  │
│  │      │          │          │，惟莊明縉當時並未│        │                  │
│  │      │          │          │付款，俟於翌日晚上│        │                  │
│  │      │          │          │始交付該1 千元予古│        │                  │
│  │      │          │          │欣方。            │        │                  │
├─┼───┼─────┼─────┼─────────┼────┼─────────┤
│15│莊明縉│99年8 月22│同上      │相對人莊明縉以所持│1 千元  │許利銘共同販賣第二│
│  │      │日0時許   │（共犯古欣│用之0000000000號行│        │級毒品，累犯，處有│
│  │      │          │方）      │動電話，與許利銘所│        │期徒刑肆年。扣案之│
│  │監聽譯│          │          │使用之0000000000號│        │黑色行動電話壹支（│
│  │文：99│          │          │行動電話聯絡（由古│        │搭配0000000000 號 │
│  │偵8905│          │          │欣方接聽），約定購│        │SIM卡壹張），沒收 │
│  │卷第44│          │          │買第二級毒品甲基安│        │之；未扣案之販賣第│
│  │頁背面│          │          │非他命，許利銘遂自│        │二級毒品所得新臺幣│
│  │      │          │          │向調貨之藥頭購買之│        │壹仟元與古欣方連帶│
│  │      │          │          │甲基安非他命中，扣│        │沒收，如全部或一部│
│  │      │          │          │得約0.1 公克供己施│        │不能沒收時，以其與│
│  │      │          │          │用，作為其販賣毒品│        │古欣方之財產連帶抵│
│  │      │          │          │之利得後，再交由古│        │償之。            │
│  │      │          │          │欣方於左列地點交付│        │                  │
│  │      │          │          │重約0.2至0.3公克之│        │                  │
│  │      │          │          │甲基安非他命1 包予│        │                  │
│  │      │          │          │莊明縉，莊明縉則同│        │                  │
│  │      │          │          │時交付1 千元予古欣│        │                  │
│  │      │          │          │方。              │        │                  │
├─┼───┼─────┼─────┼─────────┼────┼─────────┤
│16│莊明縉│99年8 月27│同上      │相對人莊明縉以所持│1 千元  │許利銘共同販賣第一│
│  │      │日3時許   │（共犯古欣│用之0000000000號行│        │級毒品，累犯，處有│
│  │      │          │方）      │動電話，與許利銘所│        │期徒刑捌年。扣案之│
│  │監聽譯│          │          │使用之0000000000號│        │黑色行動電話壹支（│
│  │文：99│          │          │行動電話聯絡（由古│        │搭配0000000000號  │
│  │偵8905│          │          │欣方接聽），約定購│        │SIM卡壹張），沒收 │
│  │卷第44│          │          │買第一級毒品海洛因│        │之；未扣案之販賣第│
│  │頁背面│          │          │（監聽譯文中以：「│        │一級毒品所得新臺幣│
│  │、第45│          │          │女的」稱之）後，再│        │壹仟元與古欣方連帶│
│  │頁正面│          │          │由古欣方於左列地點│        │沒收，如全部或一部│
│  │      │          │          │交付重約0.1至0.2公│        │不能沒收時，以其與│
│  │      │          │          │克之海洛因1 包予莊│        │古欣方之財產連帶抵│
│  │      │          │          │明縉，莊明縉則同時│        │償之。            │
│  │      │          │          │交付1 千元予古欣方│        │                  │
│  │      │          │          │，而許利銘即藉此免│        │                  │
│  │      │          │          │費獲得其調貨之藥頭│        │                  │
│  │      │          │          │所提供之安非他命予│        │                  │
│  │      │          │          │以施用，作為其仲介│        │                  │
│  │      │          │          │販賣毒品之代價。  │        │                  │
├─┼───┼─────┼─────┼─────────┼────┼─────────┤
│17│潘仁欽│99年8 月18│同上      │相對人潘仁欽以所持│1 千元  │許利銘販賣第一級毒│
│  │      │日6時許   │          │用之0000000000號行│        │品，累犯，處有期徒│
│  │      │          │          │動電話，與許利銘所│        │刑拾伍年貳月。扣案│
│  │監聽譯│          │          │使用之0000000000號│        │之黑色行動電話壹支│
│  │文：99│          │          │行動電話聯絡，約定│        │（搭配0000000000號│
│  │偵8905│          │          │購買價格1 千元（監│        │SIM卡壹張），沒收 │
│  │卷第46│          │          │聽譯文中以：「10」│        │之；未扣案之販賣第│
│  │頁背面│          │          │稱之）之第一級毒品│        │一級毒品所得新臺幣│
│  │      │          │          │海洛因後，許利銘遂│        │壹仟元，沒收之，如│
│  │      │          │          │於左列地點當場交付│        │全部或一部不能沒收│
│  │      │          │          │重約0.1 公克之海洛│        │時，以其財產抵償之│
│  │      │          │          │因1 包予潘仁欽，潘│        │。                │
│  │      │          │          │仁欽則同時交付1 千│        │                  │
│  │      │          │          │元予許利銘，而許利│        │                  │
│  │      │          │          │銘即藉此免費獲得其│        │                  │
│  │      │          │          │調貨之藥頭所提供之│        │                  │
│  │      │          │          │安非他命予以施用，│        │                  │
│  │      │          │          │作為其仲介販賣毒品│        │                  │
│  │      │          │          │之代價。          │        │                  │
├─┼───┼─────┼─────┼─────────┼────┼─────────┤
│18│潘仁欽│99年8 月20│同上      │相對人潘仁欽以所持│2 千元  │許利銘販賣第一級毒│
│  │      │日15時許  │          │用之0000000000號行│        │品，累犯，處有期徒│
│  │      │          │          │動電話，與許利銘所│        │刑拾伍年貳月。扣案│
│  │監聽譯│          │          │使用之0000000000號│        │之黑色行動電話壹支│
│  │文：99│          │          │行動電話聯絡，約定│        │（搭配0000000000號│
│  │偵8905│          │          │購買價格2 千元（監│        │SIM卡壹張），沒收 │
│  │卷第46│          │          │聽譯文中以：「2 個│        │之；未扣案之販賣第│
│  │頁背面│          │          │10」稱之）之第一級│        │一級毒品所得新臺幣│
│  │、正面│          │          │毒品海洛因後，許利│        │貳仟元，沒收之，如│
│  │      │          │          │銘遂於左列地點當場│        │全部或一部不能沒收│
│  │      │          │          │交付重約0.2 公克之│        │時，以其財產抵償之│
│  │      │          │          │海洛因1 包予潘仁欽│        │。                │
│  │      │          │          │，潘仁欽則同時交付│        │                  │
│  │      │          │          │2 千元予許利銘，而│        │                  │
│  │      │          │          │許利銘即藉此免費獲│        │                  │
│  │      │          │          │得其調貨之藥頭所提│        │                  │
│  │      │          │          │供之安非他命予以施│        │                  │
│  │      │          │          │用，作為其仲介販賣│        │                  │
│  │      │          │          │毒品之代價。      │        │                  │
├─┼───┼─────┼─────┼─────────┼────┼─────────┤
│19│潘仁欽│99年8 月21│新竹市西濱│相對人潘仁欽以所持│1 千元  │許利銘販賣第一級毒│
│  │      │日12時許  │路代天府附│用之0000000000號行│        │品，累犯，處有期徒│
│  │      │          │近        │動電話，與許利銘所│        │刑拾伍年貳月。扣案│
│  │監聽譯│          │          │使用之0000000000號│        │之黑色行動電話壹支│
│  │文：99│          │          │行動電話聯絡，約定│        │（搭配0000000000號│
│  │偵8905│          │          │購買價格1 千元（監│        │SIM卡壹張），沒收 │
│  │卷第46│          │          │聽譯文中以：「10」│        │之；未扣案之販賣第│
│  │頁正面│          │          │稱之）之第一級毒品│        │一級毒品所得新臺幣│
│  │      │          │          │海洛因後，許利銘遂│        │壹仟元，沒收之，如│
│  │      │          │          │於左列地點當場交付│        │全部或一部不能沒收│
│  │      │          │          │重約0.1 公克之海洛│        │時，以其財產抵償之│
│  │      │          │          │因1 包予潘仁欽，潘│        │。                │
│  │      │          │          │仁欽則同時交付1 千│        │                  │
│  │      │          │          │元予許利銘，而許利│        │                  │
│  │      │          │          │銘即藉此免費獲得其│        │                  │
│  │      │          │          │調貨之藥頭所提供之│        │                  │
│  │      │          │          │安非他命予以施用，│        │                  │
│  │      │          │          │作為其仲介販賣毒品│        │                  │
│  │      │          │          │之代價。          │        │                  │
├─┼───┼─────┼─────┼─────────┼────┼─────────┤
│20│潘仁欽│99年8 月24│新竹市西濱│相對人潘仁欽以所持│3 千元  │許利銘販賣第一級毒│
│  │      │日15時許  │路168 檳榔│用之0000000000號行│        │品，累犯，處有期徒│
│  │      │          │攤附近    │動電話，與許利銘所│        │刑拾伍年貳月。扣案│
│  │監聽譯│          │          │使用之0000000000號│        │之黑色行動電話壹支│
│  │文：99│          │          │行動電話聯絡，約定│        │（搭配0000000000號│
│  │偵8905│          │          │購買價格3 千元之第│        │SIM卡壹張），沒收 │
│  │卷第46│          │          │一級毒品海洛因（監│        │之；未扣案之販賣第│
│  │頁正面│          │          │聽譯文中以：「3000│        │一級毒品所得新臺幣│
│  │、第47│          │          │元、女生喔」稱之）│        │參仟元，沒收之，如│
│  │頁背面│          │          │後，許利銘遂於左列│        │全部或一部不能沒收│
│  │      │          │          │地點當場交付重約0.│        │時，以其財產抵償之│
│  │      │          │          │3公克之海洛因1包，│        │。                │
│  │      │          │          │同時並無償轉讓價值│        │                  │
│  │      │          │          │約1 千元份量之甲基│        │                  │
│  │      │          │          │安非他命禁藥1 包予│        │                  │
│  │      │          │          │潘仁欽，潘仁欽則交│        │                  │
│  │      │          │          │付3 千元予許利銘，│        │                  │
│  │      │          │          │而許利銘即藉此免費│        │                  │
│  │      │          │          │獲得其調貨之藥頭所│        │                  │
│  │      │          │          │提供之安非他命予以│        │                  │
│  │      │          │          │施用，作為其仲介販│        │                  │
│  │      │          │          │賣毒品之代價。    │        │                  │
├─┼───┼─────┼─────┼─────────┼────┼─────────┤
│21│潘仁欽│99年8 月25│新竹市經國│相對人潘仁欽以所持│3千5百元│許利銘販賣第一級毒│
│  │      │日8時許   │路笑傲江湖│用之0000000000號行│        │品，累犯，處有期徒│
│  │      │          │KTV前     │動電話，與許利銘所│        │刑捌年陸月。扣案之│
│  │監聽譯│          │          │使用之0000000000號│        │黑色行動電話壹支（│
│  │文：99│          │          │行動電話聯絡，約定│        │搭配0000000000號SI│
│  │偵8905│          │          │購買價格3千5百元之│        │M卡壹張），沒收之 │
│  │卷第47│          │          │第一級毒品海洛因（│        │；未扣案之販賣第一│
│  │頁背面│          │          │監聽譯文中以：「母│        │級毒品所得新臺幣參│
│  │      │          │          │的、35」稱之）後，│        │仟伍佰元，沒收之，│
│  │      │          │          │許利銘遂於左列地點│        │如全部或一部不能沒│
│  │      │          │          │當場交付重約0.4 公│        │收時，以其財產抵償│
│  │      │          │          │克之海洛因1 包，同│        │之。              │
│  │      │          │          │時並無償轉讓價值約│        │                  │
│  │      │          │          │1 千元份量之甲基安│        │                  │
│  │      │          │          │非他命禁藥1 包予潘│        │                  │
│  │      │          │          │仁欽，潘仁欽則交付│        │                  │
│  │      │          │          │3千5百元予許利銘，│        │                  │
│  │      │          │          │而許利銘即藉此免費│        │                  │
│  │      │          │          │獲得其調貨之藥頭所│        │                  │
│  │      │          │          │提供之安非他命予以│        │                  │
│  │      │          │          │施用，作為其仲介販│        │                  │
│  │      │          │          │賣毒品之代價。    │        │                  │
├─┼───┼─────┼─────┼─────────┼────┼─────────┤
│22│潘仁欽│99年8 月28│新竹市林森│相對人潘仁欽以所持│1 千元  │許利銘販賣第一級毒│
│  │      │日8時許   │路新明牛肉│用之0000000000號行│        │品，累犯，處有期徒│
│  │      │          │麵店附近巷│動電話，與許利銘所│        │刑捌年陸月。扣案之│
│  │監聽譯│          │內        │使用之0000000000號│        │黑色行動電話壹支（│
│  │文：99│          │          │行動電話聯絡，約定│        │搭配0000000000號SI│
│  │偵8905│          │          │購買第一級毒品海洛│        │M 卡壹張），沒收之│
│  │卷第47│          │          │因後，許利銘遂於左│        │；未扣案之販賣第一│
│  │頁背面│          │          │列地點當場交付重約│        │級毒品所得新臺幣壹│
│  │、正面│          │          │0.1公克之海洛因1包│        │仟元，沒收之，如全│
│  │      │          │          │予潘仁欽，潘仁欽則│        │部或一部不能沒收時│
│  │      │          │          │同時交付1 千元予許│        │，以其財產抵償之。│
│  │      │          │          │利銘，而許利銘即藉│        │                  │
│  │      │          │          │此免費獲得其調貨之│        │                  │
│  │      │          │          │藥頭所提供之安非他│        │                  │
│  │      │          │          │命予以施用，作為其│        │                  │
│  │      │          │          │仲介販賣毒品之代價│        │                  │
│  │      │          │          │。                │        │                  │
├─┼───┼─────┼─────┼─────────┼────┼─────────┤
│23│潘仁欽│99年9月5日│新竹市民生│相對人潘仁欽以所持│1 千元  │許利銘販賣第一級毒│
│  │      │10時許    │路侏儸紀遊│用之0000000000號行│        │品，累犯，處有期徒│
│  │      │          │藝場門口  │動電話，與許利銘所│        │刑捌年陸月。扣案之│
│  │監聽譯│          │          │使用之0000000000號│        │黑色行動電話壹支（│
│  │文：99│          │          │行動電話聯絡，約定│        │搭配0000000000號SI│
│  │偵8905│          │          │購買價格1 千元（監│        │M卡壹張），沒收之 │
│  │卷第48│          │          │聽譯文中以：「簽10│        │；未扣案之販賣第一│
│  │頁正面│          │          │」稱之）之第一級毒│        │級毒品所得新臺幣壹│
│  │      │          │          │品海洛因後，許利銘│        │仟元，沒收之，如全│
│  │      │          │          │遂於左列地點當場交│        │部或一部不能沒收時│
│  │      │          │          │付重約0.1 公克之海│        │，以其財產抵償之。│
│  │      │          │          │洛因1 包予潘仁欽，│        │                  │
│  │      │          │          │潘仁欽則同時交付1 │        │                  │
│  │      │          │          │千元予許利銘，而許│        │                  │
│  │      │          │          │利銘即藉此免費獲得│        │                  │
│  │      │          │          │其調貨之藥頭所提供│        │                  │
│  │      │          │          │之安非他命予以施用│        │                  │
│  │      │          │          │，作為其仲介販賣毒│        │                  │
│  │      │          │          │品之代價。        │        │                  │
├─┼───┼─────┼─────┼─────────┼────┼─────────┤
│24│潘仁欽│99年10月26│新竹市西濱│相對人潘仁欽以所持│2 千元  │許利銘販賣第一級毒│
│  │      │日16時許  │路代天府附│用之0000000000號行│        │品，累犯，處有期徒│
│  │      │          │近        │動電話，與許利銘所│        │刑捌年捌月。扣案之│
│  │監聽譯│          │          │使用之0000000000號│        │黑色行動電話壹支（│
│  │文：99│          │          │行動電話聯絡，約定│        │搭配0000000000號SI│
│  │偵8905│          │          │購買價格2 千元（監│        │M卡壹張），沒收之 │
│  │卷第48│          │          │聽譯文中以：「2 千│        │；未扣案之販賣第一│
│  │頁背面│          │          │阿」稱之）之第一級│        │級毒品所得新臺幣貳│
│  │      │          │          │毒品海洛因後，許利│        │仟元，沒收之，如全│
│  │      │          │          │銘遂於左列地點當場│        │部或一部不能沒收時│
│  │      │          │          │交付重約0.2 公克之│        │，以其財產抵償之。│
│  │      │          │          │海洛因1 包予潘仁欽│        │                  │
│  │      │          │          │，潘仁欽則同時交付│        │                  │
│  │      │          │          │2 千元予許利銘，而│        │                  │
│  │      │          │          │許利銘即藉此免費獲│        │                  │
│  │      │          │          │得其調貨之藥頭所提│        │                  │
│  │      │          │          │供之安非他命予以施│        │                  │
│  │      │          │          │用，作為其仲介販賣│        │                  │
│  │      │          │          │毒品之代價。      │        │                  │
├─┼───┼─────┼─────┼─────────┼────┼─────────┤
│25│黃淑靜│99年8月6日│新竹市林森│相對人黃淑靜以所持│1 千元  │許利銘販賣第一級毒│
│  │      │11時許    │路新明牛肉│用之0000000000號行│        │品，累犯，處有期徒│
│  │      │          │麵店附近巷│動電話，與許利銘所│        │刑拾伍年肆月。扣案│
│  │監聽譯│          │內        │使用之0000000000號│        │之黑色行動電話壹支│
│  │文：99│          │          │行動電話聯絡，約定│        │（搭配0000000000號│
│  │偵8905│          │          │購買價格1 千元（監│        │SI M卡壹張），沒收│
│  │卷第46│          │          │聽譯文中以：「1 張│        │之；未扣案之販賣第│
│  │頁背面│          │          │」稱之）之第一級毒│        │一級毒品所得新臺幣│
│  │      │          │          │品海洛因後，許利銘│        │壹仟元，沒收之，如│
│  │      │          │          │遂於左列地點當場交│        │全部或一部不能沒收│
│  │      │          │          │付重約0.1 公克之海│        │時，以其財產抵償之│
│  │      │          │          │洛因1 包予黃淑靜，│        │。                │
│  │      │          │          │黃淑靜則同時交付1 │        │                  │
│  │      │          │          │千元予許利銘，而許│        │                  │
│  │      │          │          │利銘即藉此免費獲得│        │                  │
│  │      │          │          │其調貨之藥頭所提供│        │                  │
│  │      │          │          │之安非他命予以施用│        │                  │
│  │      │          │          │，作為其仲介販賣毒│        │                  │
│  │      │          │          │品之代價。        │        │                  │
├─┼───┼─────┼─────┼─────────┼────┼─────────┤
│26│黃淑靜│99年8 月27│新竹市林森│相對人黃淑靜以所持│1 千元  │許利銘販賣第一級毒│
│  │      │日8時許   │路吉普賽餐│用之0000000000號行│        │品，累犯，處有期徒│
│  │      │          │廳旁之某網│動電話，與許利銘所│        │刑捌年拾月。扣案之│
│  │監聽譯│          │咖門口    │使用之0000000000號│        │黑色行動電話壹支（│
│  │文：99│          │          │行動電話聯絡，約定│        │搭配0000000000號SI│
│  │偵8905│          │          │購買價格1 千元（監│        │M卡壹張），沒收之 │
│  │卷第47│          │          │聽譯文中以：「1」 │        │；未扣案之販賣第一│
│  │頁背面│          │          │稱之）之第一級毒品│        │級毒品所得新臺幣壹│
│  │      │          │          │海洛因後，許利銘遂│        │仟元，沒收之，如全│
│  │      │          │          │於左列地點當場交付│        │部或一部不能沒收時│
│  │      │          │          │重約0.1 公克之海洛│        │，以其財產抵償之。│
│  │      │          │          │因1 包予黃淑靜，黃│        │                  │
│  │      │          │          │淑靜則同時交付1 千│        │                  │
│  │      │          │          │元予許利銘，而許利│        │                  │
│  │      │          │          │銘即藉此免費獲得其│        │                  │
│  │      │          │          │調貨之藥頭所提供之│        │                  │
│  │      │          │          │安非他命予以施用，│        │                  │
│  │      │          │          │作為其仲介販賣毒品│        │                  │
│  │      │          │          │之代價。          │        │                  │
├─┼───┼─────┼─────┼─────────┼────┼─────────┤
│27│黃淑靜│99年8 月31│新竹市林森│相對人黃淑靜與許利│1 千元  │許利銘販賣第一級毒│
│  │      │日9時許   │路新明牛肉│銘聯絡約定購買第一│        │品，累犯，處有期徒│
│  │      │          │麵店附近巷│級毒品海洛因後，許│        │刑捌年拾月。未扣案│
│  │監聽譯│          │內        │利銘遂於左列地點當│        │之販賣第一級毒品所│
│  │文：99│          │          │場交付重約0.1 公克│        │得新臺幣壹仟元，沒│
│  │偵8905│          │          │之海洛因1 包予黃淑│        │收之，如全部或一部│
│  │卷第47│          │          │靜，黃淑靜則同時交│        │不能沒收時，以其財│
│  │頁正面│          │          │付1 千元予許利銘，│        │產抵償之。        │
│  │      │          │          │而許利銘即藉此免費│        │                  │
│  │      │          │          │獲得其調貨之藥頭所│        │                  │
│  │      │          │          │提供之安非他命予以│        │                  │
│  │      │          │          │施用，作為其仲介販│        │                  │
│  │      │          │          │賣毒品之代價。    │        │                  │
├─┼───┼─────┼─────┼─────────┼────┼─────────┤
│28│黃淑靜│99年9月8日│新竹市西濱│相對人黃淑靜以所持│1 千元  │許利銘販賣第一級毒│
│  │      │17時許    │路代天府附│用之0000000000號行│        │品，累犯，處有期徒│
│  │      │          │近        │動電話，與許利銘所│        │刑捌年拾月。扣案之│
│  │監聽譯│          │          │使用之0000000000號│        │黑色行動電話壹支（│
│  │文：99│          │          │行動電話聯絡，約定│        │搭配0000000000號SI│
│  │偵8905│          │          │購買價格1 千元（監│        │M卡壹張），沒收之 │
│  │卷第48│          │          │聽譯文中以：「1 張│        │；未扣案之販賣第一│
│  │頁正面│          │          │阿」稱之）之第一級│        │級毒品所得新臺幣壹│
│  │      │          │          │毒品海洛因後，許利│        │仟元，沒收之，如全│
│  │      │          │          │銘遂於左列地點當場│        │部或一部不能沒收時│
│  │      │          │          │交付重約0.1 公克之│        │，以其財產抵償之。│
│  │      │          │          │海洛因1 包予黃淑靜│        │                  │
│  │      │          │          │，黃淑靜則同時交付│        │                  │
│  │      │          │          │1 千元予許利銘，而│        │                  │
│  │      │          │          │許利銘即藉此免費獲│        │                  │
│  │      │          │          │得其調貨之藥頭所提│        │                  │
│  │      │          │          │供之安非他命予以施│        │                  │
│  │      │          │          │用，作為其仲介販賣│        │                  │
│  │      │          │          │毒品之代價。      │        │                  │
├─┼───┼─────┼─────┼─────────┼────┼─────────┤
│29│林顯榮│99年7月2日│新竹市東前│相對人林顯榮（綽號│4 千元  │許利銘販賣第二級毒│
│  │      │20時許    │街華南商業│老爹）以所持用之09│        │品，累犯，處有期徒│
│  │      │          │銀行前    │00000000號行動電話│        │刑參年拾月。未扣案│
│  │監聽譯│          │          │，與許利銘所使用之│        │之販賣第二級毒品所│
│  │文：99│          │          │0000000000號（係許│        │得新臺幣肆仟元，沒│
│  │偵8856│          │          │利銘向友人所借用）│        │收之，如全部或一部│
│  │卷第15│          │          │行動電話聯絡，詢問│        │不能沒收時，以其財│
│  │8頁   │          │          │第二級毒品甲基安非│        │產抵償之。        │
│  │      │          │          │他命之價格並約定購│        │                  │
│  │      │          │          │買後，許利銘遂自向│        │                  │
│  │      │          │          │調貨之藥頭購買之甲│        │                  │
│  │      │          │          │基安非他命中，扣得│        │                  │
│  │      │          │          │約0.1 公克供己施用│        │                  │
│  │      │          │          │，作為其販賣毒品之│        │                  │
│  │      │          │          │利得後，再於左列地│        │                  │
│  │      │          │          │點當場交付重約2 公│        │                  │
│  │      │          │          │克之甲基安非他命1 │        │                  │
│  │      │          │          │包予林顯榮，林顯榮│        │                  │
│  │      │          │          │則同時交付4 千元予│        │                  │
│  │      │          │          │許利銘。          │        │                  │
├─┼───┼─────┼─────┼─────────┼────┼─────────┤
│30│許志│99年6 月25│新竹市經國│相對人許志以所持│2 千元  │許利銘販賣第二級毒│
│  │      │日14時許  │路某處    │用之0000000000號行│        │品，累犯，處有期徒│
│  │      │          │          │動電話，與許利銘所│        │刑參年捌月。扣案之│
│  │監聽譯│          │          │使用之0000000000號│        │黑色行動電話壹支（│
│  │文：99│          │          │行動電話聯絡，約定│        │搭配0000000000號SI│
│  │偵8855│          │          │購買第二級毒品甲基│        │M卡壹張），沒收之 │
│  │卷第17│          │          │安非他命，許利銘遂│        │；未扣案之販賣第二│
│  │頁正面│          │          │自向調貨之藥頭購買│        │級毒品所得新臺幣貳│
│  │      │          │          │之甲基安非他命中，│        │仟元，沒收之，如全│
│  │      │          │          │扣得約0.1 公克供己│        │部或一部不能沒收時│
│  │      │          │          │施用，作為其販賣毒│        │，以其財產抵償之。│
│  │      │          │          │品之利得後，再於左│        │                  │
│  │      │          │          │列地點當場交付重約│        │                  │
│  │      │          │          │1 公克之甲基安非他│        │                  │
│  │      │          │          │命1 包予許志，許│        │                  │
│  │      │          │          │志則同時交付2 千│        │                  │
│  │      │          │          │元予許利銘。      │        │                  │
├─┼───┼─────┼─────┼─────────┼────┼─────────┤
│31│許志│99年6 月27│新竹市林森│相對人許志以所持│4 千元  │許利銘販賣第二級毒│
│  │      │日23時許  │路東賓旅社│用之0000000000號行│        │品，累犯，處有期徒│
│  │      │          │          │動電話，與許利銘所│        │刑參年捌月。未扣案│
│  │監聽譯│          │          │使用之0000000000號│        │之販賣第二級毒品所│
│  │文：99│          │          │行動電話聯絡，約定│        │得新臺幣壹仟伍佰元│
│  │偵8855│          │          │購買第二級毒品甲基│        │，沒收之，如全部或│
│  │卷第17│          │          │安非他命，許利銘遂│        │一部不能沒收時，以│
│  │頁背面│          │          │自向調貨之藥頭購買│        │其財產抵償之。    │
│  │      │          │          │之甲基安非他命中，│        │                  │
│  │      │          │          │扣得約0.1 公克供己│        │                  │
│  │      │          │          │施用，作為其販賣毒│        │                  │
│  │      │          │          │品之利得後，再於左│        │                  │
│  │      │          │          │列地點當場交付重約│        │                  │
│  │      │          │          │2 公克之甲基安非他│        │                  │
│  │      │          │          │命1 包予許志，許│        │                  │
│  │      │          │          │志則僅先交付1千5│        │                  │
│  │      │          │          │百元予許利銘，其餘│        │                  │
│  │      │          │          │金額則欠著。      │        │                  │
├─┼───┼─────┼─────┼─────────┼────┼─────────┤
│32│許志│99年6 月29│新竹市東門│相對人許志以所持│4 千元  │許利銘販賣第二級毒│
│  │      │日20時許  │街東寧宮附│用之0000000000號行│        │品，累犯，處有期徒│
│  │      │          │近某網咖  │動電話，與許利銘所│        │刑參年捌月。未扣案│
│  │監聽譯│          │          │使用之0000000000號│        │之販賣第二級毒品所│
│  │文：99│          │          │（係許利銘向友人所│        │得新臺幣貳仟元，沒│
│  │偵8855│          │          │借用）行動電話聯絡│        │收之，如全部或一部│
│  │卷第18│          │          │，約定購買第二級毒│        │不能沒收時，以其財│
│  │頁正面│          │          │品甲基安非他命，且│        │產抵償之。        │
│  │、背面│          │          │許志僅先交付2 千│        │                  │
│  │      │          │          │元（監聽譯文中以：│        │                  │
│  │      │          │          │「男生、2 張」稱之│        │                  │
│  │      │          │          │），許利銘遂自向調│        │                  │
│  │      │          │          │貨之藥頭購買之甲基│        │                  │
│  │      │          │          │安非他命中，扣得約│        │                  │
│  │      │          │          │0.1 公克供己施用，│        │                  │
│  │      │          │          │作為其販賣毒品之利│        │                  │
│  │      │          │          │得後，再於左列地點│        │                  │
│  │      │          │          │當場交付重約2 公克│        │                  │
│  │      │          │          │之甲基安非他命1 包│        │                  │
│  │      │          │          │予許志，許志則│        │                  │
│  │      │          │          │僅交付2 千元予許利│        │                  │
│  │      │          │          │銘，其餘金額則欠著│        │                  │
│  │      │          │          │。                │        │                  │
├─┼───┼─────┼─────┼─────────┼────┼─────────┤
│33│許志│99年6 月30│新竹市北區│相對人許志以所持│1 千元  │許利銘販賣第一級毒│
│  │      │日0時許   │星河賓館  │用之0000000000號行│        │品，累犯，處有期徒│
│  │      │          │          │動電話，與許利銘所│        │刑捌年拾月。扣案之│
│  │監聽譯│          │          │使用之0000000000號│        │黑色行動電話壹支（│
│  │文：99│          │          │行動電話聯絡，約定│        │搭配0000000000號SI│
│  │偵8855│          │          │購買價格1千5百元之│        │M卡壹張），沒收之 │
│  │卷第18│          │          │第一級毒品海洛因（│        │；未扣案之販賣第一│
│  │頁背面│          │          │監聽譯文中以：「女│        │級毒品所得新臺幣壹│
│  │、第19│          │          │生、15」稱之）後，│        │仟元，沒收之，如全│
│  │頁正面│          │          │因許志僅攜帶1 千│        │部或一部不能沒收時│
│  │      │          │          │元至左列地點，許利│        │，以其財產抵償之。│
│  │      │          │          │銘遂當場交付重約0.│        │                  │
│  │      │          │          │1公克之海洛因1包予│        │                  │
│  │      │          │          │許志，許志則同│        │                  │
│  │      │          │          │時交付1 千元予許利│        │                  │
│  │      │          │          │銘，而許利銘即藉此│        │                  │
│  │      │          │          │免費獲得其調貨之藥│        │                  │
│  │      │          │          │頭所提供之安非他命│        │                  │
│  │      │          │          │予以施用，作為其仲│        │                  │
│  │      │          │          │介販賣毒品之代價。│        │                  │
├─┼───┼─────┼─────┼─────────┼────┼─────────┤
│34│許志│99年7月6日│新竹縣竹北│相對人許志以所持│2 千元  │許利銘販賣第二級毒│
│  │      │15時許（起│市○○路龍│用之0000000000號行│        │品，累犯，處有期徒│
│  │      │訴書誤載為│之脈汽車旅│動電話，與許利銘所│        │刑參年拾月。未扣案│
│  │監聽譯│16時許）  │館附近的麥│使用之0000000000號│        │之販賣第二級毒品所│
│  │文：99│          │當勞      │（係許利銘向友人所│        │得新臺幣貳仟元，沒│
│  │偵8855│          │          │借用）行動電話聯絡│        │收之，如全部或一部│
│  │卷第19│          │          │，約定購買價格2 千│        │不能沒收時，以其財│
│  │頁背面│          │          │元（監聽譯文中以：│        │產抵償之。        │
│  │      │          │          │「2 千」稱之）之第│        │                  │
│  │      │          │          │二級毒品甲基安非他│        │                  │
│  │      │          │          │命，許利銘遂自向調│        │                  │
│  │      │          │          │貨之藥頭購買之甲基│        │                  │
│  │      │          │          │安非他命中，扣得約│        │                  │
│  │      │          │          │0.1 公克供己施用，│        │                  │
│  │      │          │          │作為其販賣毒品之利│        │                  │
│  │      │          │          │得後，再於左列地點│        │                  │
│  │      │          │          │當場交付重約1 公克│        │                  │
│  │      │          │          │之甲基安非他命1 包│        │                  │
│  │      │          │          │予許志，許志則│        │                  │
│  │      │          │          │同時交付2 千元予許│        │                  │
│  │      │          │          │利銘。            │        │                  │
├─┼───┼─────┼─────┼─────────┼────┼─────────┤
│35│王淑美│99年10月10│新竹市湳雅│許利銘以所持用之09│2千5百元│許利銘販賣第二級毒│
│  │      │日14時許  │街313 巷27│00000000號行動電話│        │品，累犯，處有期徒│
│  │      │          │弄5 號王淑│，與相對人王淑美所│        │刑肆年貳月。未扣案│
│  │監聽譯│          │美住處    │使用之0000000000號│        │之販賣第二級毒品所│
│  │文：10│          │          │行動電話聯絡，約定│        │得新臺幣貳仟伍佰元│
│  │0偵緝3│          │          │交易第二級毒品甲基│        │，沒收之，如全部或│
│  │64卷第│          │          │安非他命，許利銘遂│        │一部不能沒收時，以│
│  │54頁  │          │          │自向調貨之藥頭購買│        │其財產抵償之。    │
│  │      │          │          │之甲基安非他命中，│        │                  │
│  │      │          │          │扣得約0.2 公克供己│        │                  │
│  │      │          │          │施用，作為其販賣毒│        │                  │
│  │      │          │          │品之利得後，再於左│        │                  │
│  │      │          │          │列地點當場交付含袋│        │                  │
│  │      │          │          │重約1 公克之甲基安│        │                  │
│  │      │          │          │非他命予王淑美，王│        │                  │
│  │      │          │          │淑美則僅先交付2 千│        │                  │
│  │      │          │          │元予許利銘，所欠之│        │                  │
│  │      │          │          │金額5 百元俟於同日│        │                  │
│  │      │          │          │16、17時許始清償之│        │                  │
│  │      │          │          │。                │        │                  │
├─┼───┼─────┼─────┼─────────┼────┼─────────┤
│36│王淑美│99年10月11│新竹市慈雲│許利銘以所持用之09│2 千元  │許利銘販賣第二級毒│
│  │      │日0時、1時│路加油站旁│00000000號行動電話│        │品，累犯，處有期徒│
│  │      │許        │檳榔攤    │，與相對人王淑美所│        │刑肆年貳月。未扣案│
│  │監聽譯│          │          │使用之0000000000號│        │之販賣第二級毒品所│
│  │文：10│          │          │行動電話聯絡，約定│        │得新臺幣貳仟元，沒│
│  │0偵緝3│          │          │交易重量1 公克（監│        │收之，如全部或一部│
│  │64卷第│          │          │聽譯文中以：「1 克│        │不能沒收時，以其財│
│  │54頁  │          │          │」稱之）之第二級毒│        │產抵償之。        │
│  │      │          │          │品甲基安非他命，許│        │                  │
│  │      │          │          │利銘遂自向調貨之藥│        │                  │
│  │      │          │          │頭購買之甲基安非他│        │                  │
│  │      │          │          │命中，扣得約0.2 公│        │                  │
│  │      │          │          │克供己施用，作為其│        │                  │
│  │      │          │          │販賣毒品之利得後，│        │                  │
│  │      │          │          │再於左列地點當場交│        │                  │
│  │      │          │          │付重約0.8公克、0.2│        │                  │
│  │      │          │          │公克之甲基安非他命│        │                  │
│  │      │          │          │2 包予王淑美，王淑│        │                  │
│  │      │          │          │美則同時交付2 千元│        │                  │
│  │      │          │          │予許利銘。        │        │                  │
├─┼───┼─────┼─────┼─────────┼────┼─────────┤
│37│王淑美│99年10月16│新竹市東門│相對人王淑美與許利│2 千元  │許利銘販賣第二級毒│
│  │      │日20、21時│街地球網咖│銘聯絡約定購買第二│        │品，累犯，處有期徒│
│  │      │許        │          │級毒品甲基安非他命│        │刑肆年貳月。未扣案│
│  │監聽譯│          │          │，許利銘遂自向調貨│        │之販賣第二級毒品所│
│  │文：10│          │          │之藥頭購買之甲基安│        │得新臺幣貳仟元，沒│
│  │0偵緝3│          │          │非他命中，扣得約0.│        │收之，如全部或一部│
│  │64卷第│          │          │2 公克供己施用，作│        │不能沒收時，以其財│
│  │55頁  │          │          │為其販賣毒品之利得│        │產抵償之。        │
│  │      │          │          │後，再於左列地點當│        │                  │
│  │      │          │          │場交付含袋重約1 公│        │                  │
│  │      │          │          │克之甲基安非他命予│        │                  │
│  │      │          │          │王淑美，王淑美則僅│        │                  │
│  │      │          │          │先交付1千5百元予許│        │                  │
│  │      │          │          │利銘，所欠之金額5 │        │                  │
│  │      │          │          │百元俟於同月21日始│        │                  │
│  │      │          │          │清償之。          │        │                  │
├─┼───┼─────┼─────┼─────────┼────┼─────────┤
│38│王淑美│99年11月5 │新竹市金竹│相對人王淑美以所持│3 千元  │許利銘販賣第二級毒│
│  │      │日22時許  │路與武陵路│用之0000000000號行│        │品，累犯，處有期徒│
│  │      │          │口全家便利│動電話，與許利銘所│        │刑肆年肆月。扣案之│
│  │監聽譯│          │超商      │使用之0000000000號│        │黑色行動電話壹支（│
│  │文：10│          │          │行動電話聯絡，約定│        │搭配0000000000號SI│
│  │0偵緝3│          │          │購買第二級毒品甲基│        │M卡壹張），沒收之 │
│  │64卷第│          │          │安非他命，許利銘遂│        │；未扣案之販賣第二│
│  │55頁  │          │          │自向調貨之藥頭購買│        │級毒品所得新臺幣壹│
│  │      │          │          │之甲基安非他命中，│        │仟元，沒收之，如全│
│  │      │          │          │扣得約0.2 公克供己│        │部或一部不能沒收時│
│  │      │          │          │施用，作為其販賣毒│        │，以其財產抵償之。│
│  │      │          │          │品之利得後，再於左│        │                  │
│  │      │          │          │列地點當場交付含袋│        │                  │
│  │      │          │          │重約1 公克之甲基安│        │                  │
│  │      │          │          │非他命予王淑美，惟│        │                  │
│  │      │          │          │王淑美當時並未付款│        │                  │
│  │      │          │          │，俟於同月10日始先│        │                  │
│  │      │          │          │清償1 千元（監聽譯│        │                  │
│  │      │          │          │文中以：「1 張」稱│        │                  │
│  │      │          │          │之）予許利銘。    │        │                  │
├─┼───┼─────┼─────┼─────────┼────┼─────────┤
│39│王淑美│99年11月10│新竹市民族│相對人王淑美以所持│3 千元  │許利銘販賣第二級毒│
│  │      │日23時許  │路微風賓館│用之0000000000號行│        │品，累犯，處有期徒│
│  │      │          │前        │動電話，與許利銘所│        │刑肆年肆月。扣案之│
│  │監聽譯│          │          │使用之0000000000號│        │黑色行動電話壹支（│
│  │文：10│          │          │行動電話聯絡，約定│        │搭配0000000000 號 │
│  │0偵緝3│          │          │購買價格3 千元（監│        │SI M卡壹張），沒收│
│  │64卷第│          │          │聽譯文中以：「3 張│        │之；未扣案之販賣第│
│  │55頁  │          │          │」稱之）之第二級毒│        │二級毒品所得新臺幣│
│  │      │          │          │品甲基安非他命，許│        │參仟元，沒收之，如│
│  │      │          │          │利銘遂自向調貨之藥│        │全部或一部不能沒收│
│  │      │          │          │頭購買之甲基安非他│        │時，以其財產抵償之│
│  │      │          │          │命中，扣得約0.2 公│        │。                │
│  │      │          │          │克供己施用，作為其│        │                  │
│  │      │          │          │販賣毒品之利得後，│        │                  │
│  │      │          │          │再於左列地點當場交│        │                  │
│  │      │          │          │付含袋重約1 公克之│        │                  │
│  │      │          │          │甲基安非他命予王淑│        │                  │
│  │      │          │          │美，王淑美則同時交│        │                  │
│  │      │          │          │付3 千元予許利銘。│        │                  │
└─┴───┴─────┴─────┴─────────┴────┴─────────┘
附表二（被告古欣方部分）：【即共犯許利銘部分附表一編號5
、14、15、16】
┌─┬───┬─────┬─────┬─────────┬────┬─────────┐
│編│相對人│交易時間  │ 交易地點 │  交易方式        │交易價格│    主     文     │
│號│      │          │          │                  │(新臺幣)│                  │
│  │      │          │          │                  │        │                  │
├─┼───┼─────┼─────┼─────────┼────┼─────────┤
│1 │劉益先│99年8 月20│新竹市林森│相對人劉益先（綽號│5 百元  │古欣方共同販賣第二│
│  │      │日1時許   │路新明牛肉│小劉）以所持用之09│        │級毒品，處有期徒刑│
│  │      │          │麵店附近巷│00000000號行動電話│        │壹年拾月。扣案之黑│
│  │監聽譯│          │內        │，與許利銘（綽號小│        │色行動電話壹支（搭│
│  │文：99│          │          │許）所使用之093835│        │配0000000000號SIM │
│  │偵8905│          │          │6418號行動電話聯絡│        │卡壹張），沒收之；│
│  │卷第43│          │          │，約定購買價格5 百│        │未扣案之販賣第二級│
│  │頁正面│          │          │元之第二級毒品甲基│        │毒品所得新臺幣伍佰│
│  │      │          │          │安非他命（監聽譯文│        │元與許利銘連帶沒收│
│  │      │          │          │中以：「簽牌、簽剛│        │，如全部或一部不能│
│  │      │          │          │才一樣的」稱之），│        │沒收時，以其與許利│
│  │      │          │          │許利銘遂自以5 百元│        │銘之財產連帶抵償之│
│  │      │          │          │向調貨之藥頭購得約│        │。                │
│  │      │          │          │0.3 公克之甲基安非│        │                  │
│  │      │          │          │他命中，扣得約0.1 │        │                  │
│  │      │          │          │公克供己施用，作為│        │                  │
│  │      │          │          │其販賣毒品之利得後│        │                  │
│  │      │          │          │，再交由古欣方（綽│        │                  │
│  │      │          │          │號小米）於左列地點│        │                  │
│  │      │          │          │交付重約0.2 公克之│        │                  │
│  │      │          │          │甲基安非他命1 包予│        │                  │
│  │      │          │          │劉益先，劉益先則同│        │                  │
│  │      │          │          │時交付5 百元予古欣│        │                  │
│  │      │          │          │方。              │        │                  │
├─┼───┼─────┼─────┼─────────┼────┼─────────┤
│2 │莊明縉│99年8 月19│同上      │相對人莊明縉以所持│1 千元  │古欣方共同販賣第二│
│  │      │日15時許  │          │用之0000000000號行│        │級毒品，處有期徒刑│
│  │      │          │          │動電話，與許利銘所│        │壹年拾月。扣案之黑│
│  │監聽譯│          │          │使用之0000000000號│        │色行動電話壹支（搭│
│  │文：99│          │          │行動電話聯絡，約定│        │配0000000000號SIM │
│  │偵8905│          │          │購買價格1 千元（監│        │卡壹張），沒收之；│
│  │卷第44│          │          │聽譯文中以：「1000│        │未扣案之販賣第二級│
│  │頁正面│          │          │元」稱之）之第二級│        │毒品所得新臺幣壹仟│
│  │、背面│          │          │毒品甲基安非他命，│        │元與許利銘連帶沒收│
│  │      │          │          │許利銘遂自向調貨之│        │，如全部或一部不能│
│  │      │          │          │藥頭購買之甲基安非│        │沒收時，以其與許利│
│  │      │          │          │他命中，扣得約0.1 │        │銘之財產連帶抵償之│
│  │      │          │          │公克供己施用，作為│        │。                │
│  │      │          │          │其販賣毒品之利得後│        │                  │
│  │      │          │          │，再交由古欣方於左│        │                  │
│  │      │          │          │列地點交付重約0.2 │        │                  │
│  │      │          │          │至0.3 公克之甲基安│        │                  │
│  │      │          │          │非他命1 包予莊明縉│        │                  │
│  │      │          │          │，惟莊明縉當時並未│        │                  │
│  │      │          │          │付款，俟於翌日晚上│        │                  │
│  │      │          │          │始交付該1 千元予古│        │                  │
│  │      │          │          │欣方。            │        │                  │
├─┼───┼─────┼─────┼─────────┼────┼─────────┤
│3 │莊明縉│99年8 月22│同上      │相對人莊明縉以所持│1 千元  │古欣方共同販賣第二│
│  │      │日0時許   │          │用之0000000000號行│        │級毒品，處有期徒刑│
│  │      │          │          │動電話，與許利銘所│        │壹年拾月。扣案之黑│
│  │監聽譯│          │          │使用之0000000000號│        │色行動電話壹支（搭│
│  │文：99│          │          │行動電話聯絡（由古│        │配0000000000號SIM │
│  │偵8905│          │          │欣方接聽），約定購│        │卡壹張），沒收之；│
│  │卷第44│          │          │買第二級毒品甲基安│        │未扣案之販賣第二級│
│  │頁背面│          │          │非他命，許利銘遂自│        │毒品所得新臺幣壹仟│
│  │      │          │          │向調貨之藥頭購買之│        │元與許利銘連帶沒收│
│  │      │          │          │甲基安非他命中，扣│        │，如全部或一部不能│
│  │      │          │          │得約0.1 公克供己施│        │沒收時，以其與許利│
│  │      │          │          │用，作為其販賣毒品│        │銘之財產連帶抵償之│
│  │      │          │          │之利得後，再交由古│        │。                │
│  │      │          │          │欣方於左列地點交付│        │                  │
│  │      │          │          │重約0.2至0.3公克之│        │                  │
│  │      │          │          │甲基安非他命1 包予│        │                  │
│  │      │          │          │莊明縉，莊明縉則同│        │                  │
│  │      │          │          │時交付1 千元予古欣│        │                  │
│  │      │          │          │方。              │        │                  │
├─┼───┼─────┼─────┼─────────┼────┼─────────┤
│4 │莊明縉│99年8 月27│同上      │相對人莊明縉以所持│1 千元  │古欣方共同販賣第一│
│  │      │日3時許   │          │用之0000000000號行│        │級毒品，處有期徒刑│
│  │      │          │          │動電話，與許利銘所│        │柒年陸月。扣案之黑│
│  │監聽譯│          │          │使用之0000000000號│        │色行動電話壹支（搭│
│  │文：99│          │          │行動電話聯絡（由古│        │配0000000000號SIM │
│  │偵8905│          │          │欣方接聽），約定購│        │卡壹張），沒收之；│
│  │卷第44│          │          │買第一級毒品海洛因│        │未扣案之販賣第一級│
│  │頁背面│          │          │（監聽譯文中以：「│        │毒品所得新臺幣壹仟│
│  │、第45│          │          │女的」稱之）後，再│        │元與許利銘連帶沒收│
│  │頁正面│          │          │由古欣方於左列地點│        │，如全部或一部不能│
│  │      │          │          │交付重約0.1至0.2公│        │沒收時，以其與許利│
│  │      │          │          │克之海洛因1 包予莊│        │銘之財產連帶抵償之│
│  │      │          │          │明縉，莊明縉則同時│        │。                │
│  │      │          │          │交付1 千元予古欣方│        │                  │
│  │      │          │          │，而許利銘即藉此免│        │                  │
│  │      │          │          │費獲得其調貨之藥頭│        │                  │
│  │      │          │          │所提供之安非他命予│        │                  │
│  │      │          │          │以施用，作為其仲介│        │                  │
│  │      │          │          │販賣毒品之代價。  │        │                  │
└─┴───┴─────┴─────┴─────────┴────┴─────────┘
附表三（被告邱豊文部分）：【即共犯許利銘部分附表一編號3
】
┌─┬───┬─────┬─────┬─────────┬────┬─────────┐
│編│相對人│交易時間  │ 交易地點 │  交易方式        │交易價格│    主     文     │
│號│      │          │          │                  │(新臺幣)│                  │
├─┼───┼─────┼─────┼─────────┼────┼─────────┤
│1 │劉益先│99年8 月18│新竹市林森│相對人劉益先與許利│5 百元  │邱豊文共同販賣第二│
│  │      │日晚上某時│路新明牛肉│銘聯絡約定購買第二│        │級毒品，處有期徒刑│
│  │      │許        │麵店附近巷│級毒品甲基安非他命│        │貳年。緩刑伍年，緩│
│  │監聽譯│          │內        │，許利銘遂自以5 百│        │刑期間付保護管束。│
│  │文：99│          │          │元向調貨之藥頭購得│        │扣案之黑色行動電話│
│  │偵8890│          │          │約0.3 公克之甲基安│        │壹支（搭配00000000│
│  │卷第19│          │          │非他命中，扣得約0.│        │18號SIM卡壹張）， │
│  │頁    │          │          │1 公克供己施用，作│        │沒收之；未扣案之販│
│  │      │          │          │為其販賣毒品之利得│        │賣第二級毒品所得新│
│  │      │          │          │後，再交由邱豊文（│        │臺幣伍佰元與許利銘│
│  │      │          │          │綽號呆魚、呆豊）於│        │連帶沒收，如全部或│
│  │      │          │          │左列地點交付重約0.│        │一部不能沒收時，以│
│  │      │          │          │1至0.2公克之甲基安│        │其與許利銘之財產連│
│  │      │          │          │非他命1 包予劉益先│        │帶抵償之。        │
│  │      │          │          │，惟劉益先當時並未│        │                  │
│  │      │          │          │付款，俟於翌（19）│        │                  │
│  │      │          │          │日晚上始交付5 百元│        │                  │
│  │      │          │          │予邱豊文，再由邱豊│        │                  │
│  │      │          │          │文轉交給許利銘。  │        │                  │
└─┴───┴─────┴─────┴─────────┴────┴─────────┘
附表四（被告許傳艷部分）：【即共犯許利銘部分附表一編號7
】
┌─┬───┬─────┬─────┬─────────┬────┬─────────┐
│編│相對人│交易時間  │交易地點  │  交易方式        │交易價格│    主     文     │
│號│      │          │          │                  │(新臺幣)│                  │
├─┼───┼─────┼─────┼─────────┼────┼─────────┤
│1 │劉益先│99年11月3 │新竹市千甲│相對人劉益先以所持│5 百元  │許傳艷共同販賣第二│
│  │      │日22時許  │路路旁某快│用之0000000000號行│        │級毒品，處有期徒刑│
│  │      │          │炒店前    │動電話，與許利銘所│        │壹年拾月。扣案之黑│
│  │監聽譯│          │          │使用之0000000000號│        │色行動電話壹支（搭│
│  │文：99│          │          │行動電話聯絡，約定│        │配0000000000號SIM │
│  │偵8905│          │          │購買價格5 百元之第│        │卡壹張），沒收之；│
│  │卷第43│          │          │二級毒品甲基安非他│        │未扣案之販賣第二級│
│  │頁背面│          │          │命（監聽譯文中以：│        │毒品所得新臺幣伍佰│
│  │      │          │          │「簽六合彩500 元」│        │元與許利銘連帶沒收│
│  │      │          │          │稱之），許利銘遂以│        │，如全部或一部不能│
│  │      │          │          │電話指示許傳艷將渠│        │沒收時，以其與許利│
│  │      │          │          │等向調貨之藥頭購買│        │銘之財產連帶抵償之│
│  │      │          │          │之甲基安非他命中拿│        │。                │
│  │      │          │          │5 百的量交予劉益先│        │                  │
│  │      │          │          │，而扣得其中約0.1 │        │                  │
│  │      │          │          │公克之甲基安非他命│        │                  │
│  │      │          │          │供己施用作為其販賣│        │                  │
│  │      │          │          │毒品之利得，許傳艷│        │                  │
│  │      │          │          │即於左列地點交付重│        │                  │
│  │      │          │          │約0.1 公克（起訴書│        │                  │
│  │      │          │          │誤載為0.2 公克，業│        │                  │
│  │      │          │          │經公訴檢察官當庭更│        │                  │
│  │      │          │          │正）之甲基安非他命│        │                  │
│  │      │          │          │1 包予劉益先，劉益│        │                  │
│  │      │          │          │先則同時交付5 百元│        │                  │
│  │      │          │          │予許傳艷。        │        │                  │
└─┴───┴─────┴─────┴─────────┴────┴─────────┘
附表五（被告林義庭部分）：
┌─┬───┬─────┬─────┬─────────┬────┬─────────┐
│編│相對人│交易時間  │ 交易地點 │  交易方式        │交易價格│    主     文     │
│號│      │          │          │                  │(新臺幣)│                  │
│  │      │          │          │                  │        │                  │
├─┼───┼─────┼─────┼─────────┼────┼─────────┤
│1 │林顯榮│99年6月5日│新竹市武昌│林義庭（綽號阿庭）│2 千元  │林義庭販賣第二級毒│
│  │      │22時許    │街建國公園│以所使用之00000000│        │品，累犯，處有期徒│
│  │      │          │附近      │02號行動電話，與相│        │刑參年捌月。未扣案│
│  │監聽譯│          │          │對人林顯榮（綽號老│        │之門號0000000000號│
│  │文：99│          │          │爹）所持用之098622│        │行動電話壹支（含SI│
│  │偵8853│          │          │2036號行動電話聯絡│        │M卡壹張），沒收之 │
│  │卷第82│          │          │，約定交易第二級毒│        │，如全部或一部不能│
│  │頁    │          │          │品甲基安非他命後，│        │沒收時，追徵其價額│
│  │      │          │          │林義庭遂於左列日期│        │；未扣案之販賣第二│
│  │      │          │          │同1 日，先後在左列│        │級毒品所得新臺幣貳│
│  │      │          │          │地點當場交付重量計│        │仟元，沒收之，如全│
│  │      │          │          │約0.8 公克之甲基安│        │部或一部不能沒收時│
│  │      │          │          │非他命共2 包予林顯│        │，以其財產抵償之。│
│  │      │          │          │榮，林顯榮則分次交│        │                  │
│  │      │          │          │付1 千元予林義庭，│        │                  │
│  │      │          │          │而林義庭即藉此獲得│        │                  │
│  │      │          │          │免費毒品施用，作為│        │                  │
│  │      │          │          │其販賣毒品之利得。│        │                  │
├─┼───┼─────┼─────┼─────────┼────┼─────────┤
│2 │林顯榮│99年6月6日│新竹市武昌│林義庭以所使用之09│3千5百元│林義庭販賣第二級毒│
│  │      │7時許     │街建國公園│00000000號行動電話│        │品，累犯，處有期徒│
│  │      │          │附近、新竹│，與相對人林顯榮所│        │刑參年捌月。未扣案│
│  │監聽譯│          │市○○街  │持用之0000000000號│        │之門號0000000000號│
│  │文：99│          │112巷內空 │行動電話聯絡，約定│        │行動電話壹支（含SI│
│  │偵8853│          │屋        │交易第二級毒品甲基│        │ M卡壹張），沒收之│
│  │卷第82│          │          │安非他命後，林義庭│        │，如全部或一部不能│
│  │頁    │          │          │遂先後在新竹市武昌│        │沒收時，追徵其價額│
│  │      │          │          │街建國公園附近及新│        │；未扣案之販賣第二│
│  │      │          │          │竹市○○街112 巷內│        │級毒品所得新臺幣參│
│  │      │          │          │空屋，當場交付重量│        │仟伍佰元，沒收之，│
│  │      │          │          │約0.8 公克之甲基安│        │如全部或一部不能沒│
│  │      │          │          │非他命各1 包予林顯│        │收時，以其財產抵償│
│  │      │          │          │榮，嗣林顯榮則於左│        │之。              │
│  │      │          │          │列時間、地點交付3 │        │                  │
│  │      │          │          │千5 百元予林義庭，│        │                  │
│  │      │          │          │而林義庭即藉此獲得│        │                  │
│  │      │          │          │免費毒品施用，作為│        │                  │
│  │      │          │          │其販賣毒品之利得。│        │                  │
├─┼───┼─────┼─────┼─────────┼────┼─────────┤
│3 │林顯榮│99年6月6日│新竹市武昌│林義庭以所使用之09│3 千元  │林義庭販賣第二級毒│
│  │      │19時許    │街112 巷內│00000000號行動電話│        │品，累犯，處有期徒│
│  │      │          │空屋      │，與相對人林顯榮所│        │刑參年捌月。未扣案│
│  │監聽譯│          │          │持用之0000000000號│        │之門號0000000000號│
│  │文：99│          │          │行動電話聯絡，約定│        │行動電話壹支（含SI│
│  │偵8853│          │          │交易價格3 千元（監│        │ M卡壹張），沒收之│
│  │卷第83│          │          │聽譯文中以：「3 張│        │，如全部或一部不能│
│  │頁    │          │          │」稱之）之第二級毒│        │沒收時，追徵其價額│
│  │      │          │          │品甲基安非他命後，│        │；未扣案之販賣第二│
│  │      │          │          │林義庭遂於左列地點│        │級毒品所得新臺幣參│
│  │      │          │          │當場交付重量共約1.│        │仟元，沒收之，如全│
│  │      │          │          │2 公克之甲基安非他│        │部或一部不能沒收時│
│  │      │          │          │命3 包予林顯榮，林│        │，以其財產抵償之。│
│  │      │          │          │顯榮則同時交付3 千│        │                  │
│  │      │          │          │元予林義庭，而林義│        │                  │
│  │      │          │          │庭即藉此獲得免費毒│        │                  │
│  │      │          │          │品施用，作為其販賣│        │                  │
│  │      │          │          │毒品之利得。      │        │                  │
│  │      │          │          │                  │        │                  │
│  │      │          │          │                  │        │                  │
│  │      │          │          │                  │        │                  │
│  │      │          │          │                  │        │                  │
│  │      │          │          │                  │        │                  │
├─┼───┼─────┼─────┼─────────┼────┼─────────┤
│4 │林顯榮│99年6月7日│新竹市自由│葉靜如以林義庭所使│2 千元  │林義庭共同販賣第二│
│  │      │6時許     │路監理站旁│用之0000000000號行│        │級毒品，累犯，處有│
│  │      │          │之便利超商│動電話，與相對人林│        │期徒刑參年捌月。未│
│  │監聽譯│          │前        │顯榮所持用之098622│        │扣案之門號00000000│
│  │文：99│          │（共犯葉靜│2036號行動電話聯絡│        │02號行動電話壹支（│
│  │偵8853│          │如）      │，約定交易價格2 千│        │含SIM卡壹張），與 │
│  │卷第84│          │          │元（監聽譯文中以：│        │葉靜如連帶沒收之，│
│  │頁    │          │          │「2 千多」稱之）之│        │如全部或一部不能沒│
│  │      │          │          │第二級毒品甲基安非│        │收時，與葉靜如連帶│
│  │      │          │          │他命後，再由林義庭│        │追徵其價額：未扣案│
│  │      │          │          │、葉靜如於左列地點│        │之販賣第二級毒品所│
│  │      │          │          │當場交付重約0.8 公│        │得新臺幣貳仟元，與│
│  │      │          │          │克之甲基安非他命1 │        │葉靜如連帶沒收之，│
│  │      │          │          │包予林顯榮，林顯榮│        │如全部或一部不能沒│
│  │      │          │          │則同時交付2 千元予│        │收時，以其財產連帶│
│  │      │          │          │林義庭，而林義庭即│        │抵償之。          │
│  │      │          │          │藉此獲得免費毒品施│        │                  │
│  │      │          │          │用，作為其販賣毒品│        │                  │
│  │      │          │          │之利得。          │        │                  │
│  │      │          │          │                  │        │                  │
├─┼───┼─────┼─────┼─────────┼────┼─────────┤
│5 │林顯榮│99年6月8日│新竹市武昌│林義庭以所使用之09│4 千元  │林義庭販賣第二級毒│
│  │      │1時許     │街建國公園│00000000號行動電話│        │品，累犯，處有期徒│
│  │      │          │附近      │，與相對人林顯榮所│        │刑參年拾月。未扣案│
│  │監聽譯│          │          │持用之0000000000號│        │之門號0000000000號│
│  │文：99│          │          │行動電話聯絡，約定│        │行動電話壹支（含SI│
│  │偵8853│          │          │交易價格4 千元（監│        │ M卡壹張），沒收之│
│  │卷第85│          │          │聽譯文中以：「4 千│        │，如全部或一部不能│
│  │頁    │          │          │多」稱之）之第二級│        │沒收時，追徵其價額│
│  │      │          │          │毒品甲基安非他命後│        │；未扣案之販賣第二│
│  │      │          │          │，林義庭遂於左列地│        │級毒品所得新臺幣肆│
│  │      │          │          │點當場交付重約2.5 │        │仟元，沒收之，如全│
│  │      │          │          │公克之甲基安非他命│        │部或一部不能沒收時│
│  │      │          │          │1 包予林顯榮，林顯│        │，以其財產抵償之。│
│  │      │          │          │榮則同時交付4 千元│        │                  │
│  │      │          │          │予林義庭，而林義庭│        │                  │
│  │      │          │          │即藉此獲得免費毒品│        │                  │
│  │      │          │          │施用，作為其販賣毒│        │                  │
│  │      │          │          │品之利得。        │        │                  │
├─┼───┼─────┼─────┼─────────┼────┼─────────┤
│6 │林顯榮│99年6 月12│林顯榮位於│林義庭以所使用之09│5 千元  │林義庭販賣第二級毒│
│  │      │日16時許  │新竹市田美│00000000號行動電話│        │品，累犯，處有期徒│
│  │      │          │三街33之1 │，與相對人林顯榮所│        │刑參年拾月。未扣案│
│  │監聽譯│          │號住處附近│持用之0000000000號│        │之門號0000000000號│
│  │文：99│          │          │行動電話聯絡，約定│        │行動電話壹支（含SI│
│  │偵8853│          │          │交易價格5 千元之第│        │ M卡壹張），沒收之│
│  │卷第85│          │          │二級毒品甲基安非他│        │，如全部或一部不能│
│  │頁    │          │          │命（監聽譯文中以：│        │沒收時，追徵其價額│
│  │      │          │          │「補貨、5 千」稱之│        │；未扣案之販賣第二│
│  │      │          │          │）後，林義庭遂於左│        │級毒品所得新臺幣伍│
│  │      │          │          │列地點當場交付重約│        │仟元，沒收之，如全│
│  │      │          │          │3 公克之甲基安非他│        │部或一部不能沒收時│
│  │      │          │          │命1 包予林顯榮，林│        │，以其財產抵償之。│
│  │      │          │          │顯榮則同時交付5 千│        │                  │
│  │      │          │          │元予林義庭，而林義│        │                  │
│  │      │          │          │庭即藉此獲得免費毒│        │                  │
│  │      │          │          │品施用，作為其販賣│        │                  │
│  │      │          │          │毒品之利得。      │        │                  │
├─┼───┼─────┼─────┼─────────┼────┼─────────┤
│7 │林顯榮│99年6 月13│新竹市武昌│葉靜如以所使用之09│4 千元  │林義庭共同販賣第二│
│  │      │日8時許   │街建國公園│00000000號行動電話│        │級毒品，累犯，處有│
│  │      │          │附近郵局  │，與相對人林顯榮所│        │期徒刑參年拾月。未│
│  │監聽譯│          │（共犯葉靜│持用之0000000000號│        │扣案之門號00000000│
│  │文：99│          │如）      │行動電話聯絡，約定│        │44號行動電話壹支（│
│  │偵8853│          │          │交易第二級毒品甲基│        │含SIM卡壹張），與 │
│  │卷第86│          │          │安非他命後，再由林│        │葉靜如連帶沒收之，│
│  │頁    │          │          │義庭於左列地點當場│        │如全部或一部不能沒│
│  │      │          │          │交付重約1.8 公克之│        │收時，與葉靜如連帶│
│  │      │          │          │甲基安非他命1 包予│        │追徵其價額：未扣案│
│  │      │          │          │林顯榮委由代為前往│        │之販賣第二級毒品所│
│  │      │          │          │交易之綽號「琦琦」│        │得新臺幣肆仟元，與│
│  │      │          │          │之女子，「琦琦」則│        │葉靜如連帶沒收之，│
│  │      │          │          │同時交付4 千元予林│        │如全部或一部不能沒│
│  │      │          │          │義庭，而林義庭即藉│        │收時，以其財產連帶│
│  │      │          │          │此獲得免費毒品施用│        │抵償之。          │
│  │      │          │          │，作為其販賣毒品之│        │                  │
│  │      │          │          │利得。            │        │                  │
├─┼───┼─────┼─────┼─────────┼────┼─────────┤
│8 │林顯榮│99年6 月15│新竹市自由│林義庭以所使用之09│1 千元  │林義庭販賣第二級毒│
│  │      │日18時許  │路監理站旁│00000000號行動電話│        │品，累犯，處有期徒│
│  │      │          │之便利超商│，與相對人林顯榮所│        │刑參年拾月。未扣案│
│  │監聽譯│          │前        │持用之0000000000號│        │之門號0000000000號│
│  │文：99│          │          │行動電話聯絡，約定│        │行動電話壹支（含SI│
│  │偵8853│          │          │交易價格1 千元（監│        │ M卡壹張），沒收之│
│  │卷第87│          │          │聽譯文中以：「1 張│        │，如全部或一部不能│
│  │頁    │          │          │」稱之）之第二級毒│        │沒收時，追徵其價額│
│  │      │          │          │品甲基安非他命後，│        │；未扣案之販賣第二│
│  │      │          │          │林義庭遂於左列地點│        │級毒品所得新臺幣壹│
│  │      │          │          │當場交付重約0.4 公│        │仟元，沒收之，如全│
│  │      │          │          │克之甲基安非他命1 │        │部或一部不能沒收時│
│  │      │          │          │包予林顯榮，林顯榮│        │，以其財產抵償之。│
│  │      │          │          │則同時交付1 千元予│        │                  │
│  │      │          │          │林義庭，而林義庭即│        │                  │
│  │      │          │          │藉此獲得免費毒品施│        │                  │
│  │      │          │          │用，作為其販賣毒品│        │                  │
│  │      │          │          │之利得。          │        │                  │
├─┼───┼─────┼─────┼─────────┼────┼─────────┤
│9 │林顯榮│99年6 月17│新竹市文昌│林義庭以所使用之09│無      │林義庭明知為禁藥而│
│  │      │日3時許   │街國際戲院│00000000號行動電話│        │轉讓，累犯，處有期│
│  │      │          │附近      │，與相對人林顯榮所│        │徒刑陸月。        │
│  │監聽譯│          │          │持用之0000000000號│        │                  │
│  │文：99│          │          │行動電話聯絡，約定│        │                  │
│  │偵8853│          │          │將提供品質比較好之│        │                  │
│  │卷第87│          │          │第二級毒品甲基安非│        │                  │
│  │、88頁│          │          │他命（監聽譯文中以│        │                  │
│  │      │          │          │：「大顆的」稱之）│        │                  │
│  │      │          │          │予林顯榮施用，嗣林│        │                  │
│  │      │          │          │義庭即於左列時間、│        │                  │
│  │      │          │          │地點，無償轉讓重約│        │                  │
│  │      │          │          │0.3 公克之甲基安非│        │                  │
│  │      │          │          │他命禁藥1 包予林顯│        │                  │
│  │      │          │          │榮。              │        │                  │
├─┼───┼─────┼─────┼─────────┼────┼─────────┤
│10│林顯榮│99年6 月29│新竹市武昌│葉靜如、林義庭先後│4千5百元│林義庭共同販賣第二│
│  │      │日19時許  │街112 巷內│以所使用之00000000│        │級毒品，累犯，處有│
│  │      │          │空屋      │21號行動電話，與相│        │期徒刑肆年。未扣案│
│  │監聽譯│          │（共犯葉靜│對人林顯榮所持用之│        │之門號0000000000號│
│  │文：99│          │如）      │0000000000號行動電│        │行動電話壹支（含SI│
│  │偵8853│          │          │話聯絡，約定交易重│        │M 卡壹張），與葉靜│
│  │卷第88│          │          │量2 公克（監聽譯文│        │如連帶沒收之，如全│
│  │、89頁│          │          │中以：「2 克」稱之│        │部或一部不能沒收時│
│  │      │          │          │）之第二級毒品甲基│        │，與葉靜如連帶追徵│
│  │      │          │          │安非他命後，再由林│        │其價額：未扣案之販│
│  │      │          │          │義庭、葉靜如於左列│        │賣第二級毒品所得新│
│  │      │          │          │地點當場交付重約2 │        │臺幣肆仟伍佰元，與│
│  │      │          │          │公克之甲基安非他命│        │葉靜如連帶沒收之，│
│  │      │          │          │1 包予林顯榮，林顯│        │如全部或一部不能沒│
│  │      │          │          │榮則同時交付4千5百│        │收時，以其財產連帶│
│  │      │          │          │元予林義庭，而林義│        │抵償之。          │
│  │      │          │          │庭即藉此獲得免費毒│        │                  │
│  │      │          │          │品施用，作為其販賣│        │                  │
│  │      │          │          │毒品之利得。      │        │                  │
├─┼───┼─────┼─────┼─────────┼────┼─────────┤
│11│林顯榮│99年7月2日│新竹市東前│林義庭以所使用之09│2千2百元│林義庭販賣第二級毒│
│  │      │0時許     │街華南商業│00000000號行動電話│        │品，累犯，處有期徒│
│  │      │          │銀行前    │，與相對人林顯榮所│        │刑肆年。未扣案之門│
│  │監聽譯│          │          │持用之0000000000號│        │號0000000000號行動│
│  │文：99│          │          │行動電話聯絡，約定│        │電話壹支（含SIM卡 │
│  │偵8853│          │          │交易重量1 公克，價│        │ 壹張），沒收之， │
│  │卷第89│          │          │格2千2百元（監聽譯│        │如全部或一部不能沒│
│  │頁    │          │          │文中以：「1 克、22│        │收時，追徵其價額；│
│  │      │          │          │00元」稱之）之第二│        │未扣案之販賣第二級│
│  │      │          │          │級毒品甲基安非他命│        │毒品所得新臺幣貳仟│
│  │      │          │          │後，林義庭遂於左列│        │貳佰元，沒收之，如│
│  │      │          │          │地點當場交付重約1 │        │全部或一部不能沒收│
│  │      │          │          │公克之甲基安非他命│        │時，以其財產抵償之│
│  │      │          │          │1 包予林顯榮，林顯│        │。                │
│  │      │          │          │榮則同時交付2千2百│        │                  │
│  │      │          │          │元予林義庭，而林義│        │                  │
│  │      │          │          │庭即藉此獲得免費毒│        │                  │
│  │      │          │          │品施用，作為其販賣│        │                  │
│  │      │          │          │毒品之利得。      │        │                  │
├─┼───┼─────┼─────┼─────────┼────┼─────────┤
│12│許志│99年7月5日│新竹市南寮│相對人許志以所使│2 千元  │林義庭販賣第二級毒│
│  │      │15時許    │地區某處  │用之0000000000號行│        │品，累犯，處有期徒│
│  │      │          │          │動電話，與林義庭所│        │刑肆年。未扣案之門│
│  │監聽譯│          │          │持用之0000000000號│        │號0000000000號行動│
│  │文：99│          │          │行動電話聯絡，約定│        │電話壹支（含SIM卡 │
│  │偵8855│          │          │購買重量1 公克，價│        │ 壹張），沒收之， │
│  │卷第15│          │          │格2 千元之第二級毒│        │如全部或一部不能沒│
│  │頁背面│          │          │品甲基安非他命（監│        │收時，追徵其價額；│
│  │      │          │          │聽譯文中以：「粗的│        │未扣案之販賣第二級│
│  │      │          │          │、1個、2千」稱之）│        │毒品所得新臺幣貳仟│
│  │      │          │          │後，林義庭遂於左列│        │元，沒收之，如全部│
│  │      │          │          │地點當場交付重約1 │        │或一部不能沒收時，│
│  │      │          │          │公克之甲基安非他命│        │以其財產抵償之。  │
│  │      │          │          │1 包予許志，許志│        │                  │
│  │      │          │          │則同時交付2 千元│        │                  │
│  │      │          │          │予林義庭，而林義庭│        │                  │
│  │      │          │          │即藉此獲得免費毒品│        │                  │
│  │      │          │          │施用，作為其販賣毒│        │                  │
│  │      │          │          │品之利得。        │        │                  │
├─┼───┼─────┼─────┼─────────┼────┼─────────┤
│13│許志│99年7月6日│新竹市武昌│相對人許志以所使│2 千元  │林義庭販賣第二級毒│
│  │      │21時許    │街112 巷內│用之0000000000號行│        │品，累犯，處有期徒│
│  │      │          │空屋附近  │動電話，與林義庭所│        │刑肆年。未扣案之門│
│  │監聽譯│          │          │持用之0000000000號│        │號0000000000號行動│
│  │文：99│          │          │行動電話聯絡，約定│        │電話壹支（含SIM卡 │
│  │偵8855│          │          │購買第二級毒品甲基│        │ 壹張），沒收之， │
│  │卷第16│          │          │安非他命（監聽譯文│        │如全部或一部不能沒│
│  │頁    │          │          │中以：「男生」稱之│        │收時，追徵其價額；│
│  │      │          │          │）後，林義庭遂於左│        │未扣案之販賣第二級│
│  │      │          │          │列地點當場交付重約│        │毒品所得新臺幣貳仟│
│  │      │          │          │1 公克之甲基安非他│        │元，沒收之，如全部│
│  │      │          │          │命1 包予許志，許│        │或一部不能沒收時，│
│  │      │          │          │志則同時交付2 千│        │以其財產抵償之。  │
│  │      │          │          │元予林義庭，而林義│        │                  │
│  │      │          │          │庭即藉此獲得免費毒│        │                  │
│  │      │          │          │品施用，作為其販賣│        │                  │
│  │      │          │          │毒品之利得。      │        │                  │
├─┼───┼─────┼─────┼─────────┼────┼─────────┤
│14│范聯勤│99年10月8 │行政院衛生│林義庭以所使用之09│6千5百元│林義庭販賣第二級毒│
│  │      │日19時30分│署新竹醫院│00000000號行動電話│        │品，累犯，處有期徒│
│  │      │許        │旁之7-11便│，與相對人范聯勤（│        │刑肆年貳月。未扣案│
│  │監聽譯│          │利超商前  │綽號小凱）所持用之│        │之門號0000000000號│
│  │文：99│          │          │0000000000號行動電│        │行動電話壹支（含SI│
│  │偵8853│          │          │話聯絡，約定交易重│        │M 卡壹張），沒收之│
│  │卷第31│          │          │量4 公克（監聽譯文│        │，如全部或一部不能│
│  │頁    │          │          │中以：「8 吧」稱之│        │沒收時，追徵其價額│
│  │      │          │          │）之第二級毒品甲基│        │；未扣案之販賣第二│
│  │      │          │          │安非他命後，林義庭│        │級毒品所得新臺幣陸│
│  │      │          │          │遂於左列地點僅先交│        │仟伍佰元，沒收之，│
│  │      │          │          │付重約2 公克之甲基│        │如全部或一部不能沒│
│  │      │          │          │安非他命予范聯勤，│        │收時，以其財產抵償│
│  │      │          │          │范聯勤則同時交付6 │        │之。              │
│  │      │          │          │千5 百元予林義庭，│        │                  │
│  │      │          │          │至賸餘之2 公克，林│        │                  │
│  │      │          │          │義庭俟於翌日、第4 │        │                  │
│  │      │          │          │日始先後交付各重約│        │                  │
│  │      │          │          │1 公克予范聯勤，而│        │                  │
│  │      │          │          │林義庭即藉此獲得免│        │                  │
│  │      │          │          │費毒品施用，作為其│        │                  │
│  │      │          │          │販賣毒品之利得。  │        │                  │
│  │      │          │          │                  │        │                  │
│  │      │          │          │                  │        │                  │
└─┴───┴─────┴─────┴─────────┴────┴─────────┘
附表六（被告葉靜如部分）：【即林義庭部分附表五編號4 、7
、10】
┌─┬───┬─────┬─────┬─────────┬────┬─────────┐
│編│相對人│交易時間  │ 交易地點 │  交易方式        │交易價格│    主     文     │
│號│      │          │          │                  │(新臺幣)│                  │
├─┼───┼─────┼─────┼─────────┼────┼─────────┤
│1 │林顯榮│99年6月7日│新竹市自由│葉靜如以林義庭所使│2 千元  │葉靜如共同販賣第二│
│  │      │6時許     │路監理站旁│用之0000000000號行│        │級毒品，累犯，處有│
│  │      │          │之便利超商│動電話，與相對人林│        │期徒刑參年捌月。未│
│  │監聽譯│          │前        │顯榮所持用之098622│        │扣案之門號00000000│
│  │文：99│          │          │2036號行動電話聯絡│        │02號行動電話壹支（│
│  │偵8853│          │          │，約定交易價格2 千│        │含SIM卡壹張），與 │
│  │卷第84│          │          │元（監聽譯文中以：│        │林義庭連帶沒收之，│
│  │頁    │          │          │「2 千多」稱之）之│        │如全部或一部不能沒│
│  │      │          │          │第二級毒品甲基安非│        │收時，與林義庭連帶│
│  │      │          │          │他命後，再由林義庭│        │追徵其價額：未扣案│
│  │      │          │          │、葉靜如於左列地點│        │之販賣第二級毒品所│
│  │      │          │          │當場交付重約0.8 公│        │得新臺幣貳仟元，與│
│  │      │          │          │克之甲基安非他命1 │        │林義庭連帶沒收之，│
│  │      │          │          │包予林顯榮，林顯榮│        │如全部或一部不能沒│
│  │      │          │          │則同時交付2 千元予│        │收時，以其財產連帶│
│  │      │          │          │林義庭，而林義庭即│        │抵償之。          │
│  │      │          │          │藉此獲得免費毒品施│        │                  │
│  │      │          │          │用，作為其販賣毒品│        │                  │
│  │      │          │          │之利得。          │        │                  │
├─┼───┼─────┼─────┼─────────┼────┼─────────┤
│2 │林顯榮│99年6 月13│新竹市武昌│葉靜如以所使用之09│4 千元  │葉靜如共同販賣第二│
│  │      │日8時許   │街建國公園│00000000號行動電話│        │級毒品，累犯，處有│
│  │      │          │附近郵局  │，與相對人林顯榮所│        │期徒刑參年拾月。未│
│  │監聽譯│          │          │持用之0000000000號│        │扣案之門號00000000│
│  │文：99│          │          │行動電話聯絡，約定│        │44號行動電話壹支（│
│  │偵8853│          │          │交易第二級毒品甲基│        │含SIM卡壹張），與 │
│  │卷第86│          │          │安非他命後，再由林│        │林義庭連帶沒收之，│
│  │頁    │          │          │義庭於左列地點當場│        │如全部或一部不能沒│
│  │      │          │          │交付重約1.8 公克之│        │收時，與林義庭連帶│
│  │      │          │          │甲基安非他命1 包予│        │追徵其價額：未扣案│
│  │      │          │          │林顯榮委由代為前往│        │之販賣第二級毒品所│
│  │      │          │          │交易之綽號「琦琦」│        │得新臺幣肆仟元，與│
│  │      │          │          │之女子，「琦琦」則│        │林義庭連帶沒收之，│
│  │      │          │          │同時交付4 千元予林│        │如全部或一部不能沒│
│  │      │          │          │義庭，而林義庭即藉│        │收時，以其財產連帶│
│  │      │          │          │此獲得免費毒品施用│        │抵償之。          │
│  │      │          │          │，作為其販賣毒品之│        │                  │
│  │      │          │          │利得。            │        │                  │
├─┼───┼─────┼─────┼─────────┼────┼─────────┤
│3 │林顯榮│99年6 月29│新竹市武昌│葉靜如、林義庭先後│4千5百元│葉靜如共同販賣第二│
│  │      │日19時許  │街112 巷內│以所使用之00000000│        │級毒品，累犯，處有│
│  │      │          │空屋      │21號行動電話，與相│        │期徒刑參年拾月。未│
│  │監聽譯│          │          │對人林顯榮所持用之│        │扣案之門號00000000│
│  │文：99│          │          │0000000000號行動電│        │21 號行動電話壹支 │
│  │偵8853│          │          │話聯絡，約定交易重│        │（含SIM卡壹張）， │
│  │卷第88│          │          │量2 公克（監聽譯文│        │與林義庭連帶沒收之│
│  │、89頁│          │          │中以：「2 克」稱之│        │，如全部或一部不能│
│  │      │          │          │）之第二級毒品甲基│        │沒收時，與林義庭連│
│  │      │          │          │安非他命後，再由林│        │帶追徵其價額：未扣│
│  │      │          │          │義庭、葉靜如於左列│        │案之販賣第二級毒品│
│  │      │          │          │地點當場交付重約2 │        │所得新臺幣肆仟伍佰│
│  │      │          │          │公克之甲基安非他命│        │元，與林義庭連帶沒│
│  │      │          │          │1 包予林顯榮，林顯│        │收之，如全部或一部│
│  │      │          │          │榮則同時交付4千5百│        │不能沒收時，以其財│
│  │      │          │          │元予林義庭，而林義│        │產連帶抵償之。    │
│  │      │          │          │庭即藉此獲得免費毒│        │                  │
│  │      │          │          │品施用，作為其販賣│        │                  │
│  │      │          │          │毒品之利得。      │        │                  │
├─┼───┼─────┼─────┼─────────┼────┼─────────┤
│4 │范聯勤│99年11月8 │新竹市自由│相對人范聯勤以所使│750元   │葉靜如販賣第一級毒│
│  │      │日3、4時  │路民泓加油│用之0000000000號行│        │品，累犯，處有期徒│
│  │監聽譯│          │站旁之便利│動電話，撥打林義庭│        │刑拾伍年肆月。未扣│
│  │文：99│          │商店      │所持用之0000000000│        │案之販賣第一級毒品│
│  │偵8853│          │          │號行動電話聯絡，因│        │所得新臺幣柒佰伍拾│
│  │卷第31│          │          │林義庭在睡覺，由葉│        │元，沒收之，如全部│
│  │頁    │          │          │靜如接聽，范聯勤原│        │或一部不能沒收時，│
│  │      │          │          │欲購買價格1000元之│        │以其財產抵償之。  │
│  │本院勘│          │          │第一級毒品海洛因，│        │                  │
│  │驗監聽│          │          │嗣僅籌得750元，葉 │        │                  │
│  │光碟譯│          │          │靜如仍允賣之（監聽│        │                  │
│  │文：本│          │          │譯文中以：「女生、│        │                  │
│  │院訴字│          │          │1張、750元」稱之）│        │                  │
│  │卷一第│          │          │後，葉靜如遂於左列│        │                  │
│  │191 頁│          │          │地點當場交付重約0.│        │                  │
│  │背面至│          │          │3公克之海洛因1 包 │        │                  │
│  │194 頁│          │          │予范聯勤，范聯勤則│        │                  │
│  │      │          │          │同時交付750元予葉 │        │                  │
│  │      │          │          │靜如。            │        │                  │
│  │      │          │          │（林義庭部分，經本│        │                  │
│  │      │          │          │院諭知無罪，如言所│        │                  │
│  │      │          │          │述）              │        │                  │
│  │      │          │          │                  │        │                  │
└─┴───┴─────┴─────┴─────────┴────┴─────────┘
附表七（被告羅運展部分）：
┌─┬───┬─────┬─────┬─────────┬────┬─────────┐
│編│相對人│交易時間  │交易地點  │  交易方式        │交易價格│    主     文     │
│號│      │          │          │                  │(新臺幣)│                  │
├─┼───┼─────┼─────┼─────────┼────┼─────────┤
│1 │林義庭│99年10月7 │新竹市東大│相對人林義庭以所使│3千元   │羅運展販賣第二級毒│
│  │      │日5、6時  │路與南大路│用之0000000000號行│        │品，累犯，處有期徒│
│  │      │許        │口之便利超│動電話，與羅運展（│        │刑柒年肆月。未扣案│
│  │      │          │商前      │綽號阿典）所持用之│        │之門號0000000000號│
│  │      │          │          │0000000000號行動電│        │行動電話壹支（含SI│
│  │監聽譯│          │          │話聯絡，約定購買第│        │M卡壹張），沒收之 │
│  │文：99│          │          │二級毒品甲基安非他│        │，如全部或一部不能│
│  │偵8886│          │          │命（監聽譯文中林義│        │沒收時，追徵其價額│
│  │卷第15│          │          │庭向羅運展稱：「我│        │；未扣案之販賣第二│
│  │頁    │          │          │人很辛苦」，羅運展│        │級毒品所得新臺幣參│
│  │      │          │          │回稱要再等一下，差│        │仟元，沒收之，如全│
│  │本院勘│          │          │不多半小時）後，羅│        │部或一部不能沒收時│
│  │驗監聽│          │          │運展遂於左列地點當│        │，以其財產抵償之。│
│  │光碟譯│          │          │場交付重約2公克之 │        │                  │
│  │文：本│          │          │甲基安非他命1包予 │        │                  │
│  │院訴字│          │          │林義庭，林義庭交付│        │                  │
│  │卷三第│          │          │3千元予羅運展。   │        │                  │
│  │110頁 │          │          │                  │        │                  │
│  │背面至│          │          │                  │        │                  │
│  │113頁 │          │          │                  │        │                  │
│  │      │          │          │                  │        │                  │
│  │      │          │          │                  │        │                  │
│  │      │          │          │                  │        │                  │
│  │      │          │          │                  │        │                  │
├─┼───┼─────┼─────┼─────────┼────┼─────────┤
│2 │林義庭│99年10月  │新竹市自由│羅運展以所持用之09│3千元   │羅運展販賣第二級毒│
│  │      │10日1、2時│路監理站附│00000000號行動電話│        │品，累犯，處有期徒│
│  │      │許        │近        │與林義庭所持用之09│        │刑柒年肆月。未扣案│
│  │監聽譯│          │          │00000000聯絡，監聽│        │之門號0000000000號│
│  │文：99│          │          │譯文中約定見面交付│        │行動電話壹支（含SI│
│  │偵8853│          │          │毒品之地點為「監理│        │M卡壹張），沒收之 │
│  │卷第33│          │          │站」，羅運展遂於左│        │，如全部或一部不能│
│  │頁    │          │          │列地點當場交付重約│        │沒收時，追徵其價額│
│  │      │          │          │2公克之甲基安非他 │        │；未扣案之販賣第二│
│  │本院勘│          │          │命1包予林義庭，林 │        │級毒品所得新臺幣參│
│  │驗監聽│          │          │義庭交付3千元予羅 │        │仟元，沒收之，如全│
│  │光碟譯│          │          │運展。            │        │部或一部不能沒收時│
│  │文：本│          │          │                  │        │，以其財產抵償之。│
│  │院訴字│          │          │                  │        │                  │
│  │卷三第│          │          │                  │        │                  │
│  │116頁 │          │          │                  │        │                  │
│  │      │          │          │                  │        │                  │
│  │      │          │          │                  │        │                  │
├─┼───┼─────┼─────┼─────────┼────┼─────────┤
│3 │林義庭│99年10月  │新竹市北大│相對人林義庭以所使│2千元   │羅運展販賣第二級毒│
│  │      │14日0時許 │路西門國小│用之0000000000號行│        │品，累犯，處有期徒│
│  │      │          │附近      │動電話，與羅運展所│        │刑柒年陸月。未扣案│
│  │監聽譯│          │          │持用之0000000000號│        │之門號0000000000號│
│  │文：99│          │          │行動電話聯絡，約定│        │行動電話壹支（含SI│
│  │偵    │          │          │在西門國小見面，羅│        │ M卡壹張），沒收之│
│  │8886卷│          │          │運展遂於左列地點當│        │，如全部或一部不能│
│  │第15頁│          │          │場交付重約1公克之 │        │沒收時，追徵其價額│
│  │背面  │          │          │甲基安非他命1包予 │        │；未扣案之販賣第二│
│  │本院勘│          │          │林義庭，林義庭交付│        │級毒品所得新臺幣貳│
│  │驗監聽│          │          │2 千元予羅運展。  │        │仟元，沒收之，如全│
│  │光碟譯│          │          │                  │        │部或一部不能沒收時│
│  │文：本│          │          │                  │        │，以其財產抵償之。│
│  │院訴字│          │          │                  │        │                  │
│  │卷三第│          │          │                  │        │                  │
│  │118至 │          │          │                  │        │                  │
│  │119頁 │          │          │                  │        │                  │
├─┼───┼─────┼─────┼─────────┼────┼─────────┤
│4 │林義庭│99年10月14│新竹市天公│相對人林義庭以所使│2千元   │羅運展販賣第二級毒│
│  │      │日22時許  │壇旁涼亭  │用之0000000000號行│        │品，累犯，處有期徒│
│  │      │          │          │動電話，與羅運展所│        │刑柒年陸月。未扣案│
│  │監聽譯│          │          │持用之0000000000號│        │之門號0000000000號│
│  │文：99│          │          │行動電話聯絡，監聽│        │行動電話壹支（含SI│
│  │偵8886│          │          │譯文中甲基安非他命│        │ M卡壹張），沒收之│
│  │卷第16│          │          │以「男生」稱之，約│        │，如全部或一部不能│
│  │頁    │          │          │定在天公壇旁涼亭見│        │沒收時，追徵其價額│
│  │本院勘│          │          │面，羅運展遂於左列│        │；未扣案之販賣第二│
│  │驗監聽│          │          │地點當場交付重約1 │        │級毒品所得新臺幣貳│
│  │光碟譯│          │          │公克之甲基安非他命│        │仟元，沒收之，如全│
│  │文：  │          │          │1包予林義庭，林義 │        │部或一部不能沒收時│
│  │本院訴│          │          │庭交付2千元予羅運 │        │，以其財產抵償之。│
│  │字卷三│          │          │展。              │        │                  │
│  │第120 │          │          │                  │        │                  │
│  │頁背面│          │          │                  │        │                  │
│  │至121 │          │          │                  │        │                  │
│  │頁    │          │          │                  │        │                  │
├─┼───┼─────┼─────┼─────────┼────┼─────────┤
│5 │黃鼎倫│99年10月11│新竹市東大│相對人黃鼎倫以所使│3 千元  │羅運展販賣第二級毒│
│  │      │日20時許  │路與南大路│用之0000000000號行│        │品，累犯，處有期徒│
│  │      │          │口之便利超│動電話，與羅運展所│        │刑參年捌月。未扣案│
│  │監聽譯│          │商前      │持用之0000000000號│        │之門號0000000000號│
│  │文：99│          │          │行動電話聯絡，約定│        │行動電話壹支（含SI│
│  │偵8886│          │          │購買重量1公克（監 │        │ M卡壹張），沒收之│
│  │卷第66│          │          │聽譯文中以：「1個 │        │，如全部或一部不能│
│  │頁    │          │          │」稱之）之第二級毒│        │沒收時，追徵其價額│
│  │      │          │          │品甲基安非他命後，│        │；未扣案之販賣第二│
│  │      │          │          │羅運展遂於左列地點│        │級毒品所得新臺幣參│
│  │      │          │          │當場交付重約1公克 │        │仟元，沒收之，如全│
│  │      │          │          │之甲基安非他命1包 │        │部或一部不能沒收時│
│  │      │          │          │予黃鼎倫，黃鼎倫則│        │，以其財產抵償之。│
│  │      │          │          │於嗣後在新竹市東大│        │                  │
│  │      │          │          │路與西濱路口之便利│        │                  │
│  │      │          │          │超商交付3千元（監 │        │                  │
│  │      │          │          │聽譯文中以：「3千 │        │                  │
│  │      │          │          │」稱之）予羅運展，│        │                  │
│  │      │          │          │而羅運展即自其中賺│        │                  │
│  │      │          │          │取3、5百元，作為其│        │                  │
│  │      │          │          │販賣毒品之利得。  │        │                  │
│  │      │          │          │                  │        │                  │
├─┼───┼─────┼─────┼─────────┼────┼─────────┤
│6 │黃鼎倫│99年10月12│新竹市中山│相對人黃鼎倫以所使│3 千元  │羅運展販賣第二級毒│
│  │      │日0時許   │路與四維路│用之0000000000號行│        │品，累犯，處有期徒│
│  │      │          │口之便利超│動電話，與羅運展所│        │刑參年捌月。未扣案│
│  │監聽譯│          │商前      │持用之0000000000號│        │之門號0000000000號│
│  │文：99│          │          │行動電話聯絡，約定│        │行動電話壹支（含SI│
│  │偵8886│          │          │購買第二級毒品甲基│        │ M卡壹張），沒收之│
│  │卷第66│          │          │安非他命後，羅運展│        │，如全部或一部不能│
│  │頁    │          │          │遂於左列地點當場交│        │沒收時，追徵其價額│
│  │      │          │          │付重約1 公克之甲基│        │；未扣案之販賣第二│
│  │      │          │          │安非他命1 包予黃鼎│        │級毒品所得新臺幣參│
│  │      │          │          │倫，黃鼎倫則僅先交│        │仟元，沒收之，如全│
│  │      │          │          │付1千2百元（監聽譯│        │部或一部不能沒收時│
│  │      │          │          │文中以：「1200元」│        │，以其財產抵償之。│
│  │      │          │          │稱之）予羅運展，其│        │                  │
│  │      │          │          │餘所欠金額1千8百元│        │                  │
│  │      │          │          │於日後業已清償，而│        │                  │
│  │      │          │          │羅運展即自其中賺取│        │                  │
│  │      │          │          │3、5百元，作為其販│        │                  │
│  │      │          │          │賣毒品之利得。    │        │                  │
├─┼───┼─────┼─────┼─────────┼────┼─────────┤
│7 │張家誠│99年10月7 │新竹市經國│相對人張家誠以所使│1千元   │羅運展販賣第二級毒│
│  │      │日16時許  │路與中和路│用之0000000000號行│        │品，累犯，處有期徒│
│  │監聽譯│          │口附近    │動電話，與羅運展所│        │刑柒年拾月。未扣案│
│  │文：99│          │          │持用之0000000000號│        │之門號0000000000號│
│  │偵8886│          │          │行動電話聯絡，監聽│        │行動電話壹支（含SI│
│  │卷第20│          │          │譯文中甲基安非他命│        │ M卡壹張），沒收之│
│  │頁    │          │          │以「公的」稱之，羅│        │，如全部或一部不能│
│  │      │          │          │運展遂於左列地點當│        │沒收時，追徵其價額│
│  │      │          │          │場交付重約0.7公克 │        │；未扣案之販賣第二│
│  │      │          │          │之甲基安非他命1包 │        │級毒品所得新臺幣壹│
│  │      │          │          │予張家誠，張家誠交│        │仟元，沒收之，如全│
│  │      │          │          │付1千元予羅運展。 │        │部或一部不能沒收時│
│  │      │          │          │10張家誠於10分鐘後│        │，以其財產抵償之。│
│  │      │          │          │，撥打上開電話給羅│        │                  │
│  │      │          │          │運展表示拿的毒品數│        │                  │
│  │      │          │          │量不夠，羅運展應允│        │                  │
│  │      │          │          │補之。            │        │                  │
├─┼───┼─────┼─────┼─────────┼────┼─────────┤
│8 │張家誠│99年10月8 │新竹市東大│羅運展以所持用之09│5千元   │羅運展販賣第二級毒│
│  │      │日1、2時許│路與水田街│00000000號行動電話│        │品，累犯，處有期徒│
│  │監聽譯│          │口附近    │與張家誠所持用之09│        │刑柒年拾月。未扣案│
│  │文：99│          │          │00000000號聯絡，監│        │之門號0000000000號│
│  │偵8886│          │          │聽譯文中約定見面交│        │行動電話壹支（含SI│
│  │卷第20│          │          │付毒品之地點為「天│        │ M卡壹張），沒收之│
│  │頁    │          │          │橋下的國小」，羅運│        │，如全部或一部不能│
│  │      │          │          │展遂於左列地點當場│        │沒收時，追徵其價額│
│  │      │          │          │交付重約4公克之甲 │        │；未扣案之販賣第二│
│  │      │          │          │基安非他命1包予張 │        │級毒品所得新臺幣伍│
│  │      │          │          │家誠，張家誠交付5 │        │仟元，沒收之，如全│
│  │      │          │          │千元予羅運展。    │        │部或一部不能沒收時│
│  │      │          │          │                  │        │，以其財產抵償之。│
│  │      │          │          │                  │        │                  │
│  │      │          │          │                  │        │                  │
│  │      │          │          │                  │        │                  │
│  │      │          │          │                  │        │                  │
│  │      │          │          │                  │        │                  │
├─┼───┼─────┼─────┼─────────┼────┼─────────┤
│9 │張家誠│99年10月11│新竹市東大│相對人張家誠以所使│5千元   │羅運展販賣第二級毒│
│  │      │日15、16時│路與南大路│用之0000000000號行│        │品，累犯，處有期徒│
│  │監聽譯│許        │口之便利超│動電話，與羅運展所│        │刑捌年。未扣案之門│
│  │文：99│          │商前      │持用之0000000000號│        │號0000000000號行動│
│  │偵8886│          │          │行動電話聯絡，監聽│        │電話壹支（含SIM卡 │
│  │卷第20│          │          │譯文中張家誠表示「│        │ 壹張），沒收之， │
│  │頁    │          │          │兩種都要」（海洛因│        │如全部或一部不能沒│
│  │      │          │          │及甲基安非他命），│        │收時，追徵其價額；│
│  │      │          │          │羅運展遂於左列地點│        │未扣案之販賣第二級│
│  │      │          │          │當場交付重約4公克 │        │毒品所得新臺幣伍仟│
│  │      │          │          │之甲基安非他命1包 │        │元，沒收之，如全部│
│  │      │          │          │予張家誠，張家誠交│        │或一部不能沒收時，│
│  │      │          │          │付5千元予羅運展。 │        │以其財產抵償之。  │
│  │      │          │          │                  │        │                  │
│  │      │          │          │                  │        │                  │
│  │      │          │          │                  │        │                  │
├─┼───┼─────┼─────┼─────────┼────┼─────────┤
│  │張家誠│99年10月18│新竹市食品│相對人張家誠以所使│8千元   │羅運展販賣第二級毒│
│10│      │日22時許  │路頂好超市│用之0000000000號行│        │品，累犯，處有期徒│
│  │監聽譯│          │旁巷子內  │動電話，與羅運展所│        │刑捌年。未扣案之門│
│  │文：99│          │          │持用之0000000000號│        │號0000000000號行動│
│  │偵8886│          │          │行動電話聯絡，監聽│        │電話壹支（含SIM卡 │
│  │卷第20│          │          │譯文中張家誠表示「│        │ 壹張），沒收之， │
│  │頁背面│          │          │我在食品路頂好、現│        │如全部或一部不能沒│
│  │      │          │          │金一萬元、多久到」│        │收時，追徵其價額；│
│  │      │          │          │，羅運展遂於左列地│        │未扣案之販賣第二級│
│  │      │          │          │點當場交付重約5公 │        │毒品所得新臺幣捌仟│
│  │      │          │          │克之甲基安非他命1 │        │元，沒收之，如全部│
│  │      │          │          │包予張家誠，張家誠│        │或一部不能沒收時，│
│  │      │          │          │交付8千元予羅運展 │        │以其財產抵償之。  │
│  │      │          │          │。                │        │                  │
│  │      │          │          │                  │        │                  │
└─┴───┴─────┴─────┴─────────┴────┴─────────┘
附表八（被告陳成貴部分）：
┌─┬───┬─────┬─────┬─────────┬────┬─────────┐
│編│相對人│交易時間  │ 交易地點 │  交易方式        │交易價格│   主     文      │
│號│      │          │          │                  │(新臺幣)│                  │
├─┼───┼─────┼─────┼─────────┼────┼─────────┤
│1 │林顯榮│99年6月8日│新竹市武昌│陳成貴（綽號歐貴、│無      │陳成貴明知為禁藥而│
│  │      │16時及18時│街建國公園│黑貴）以所使用之09│        │轉讓，累犯，處有期│
│  │      │許        │附近      │00000000號（係陳成│        │徒刑陸月。扣案之Mo│
│  │監聽譯│          │          │貴向他人所借用）行│        │bile phone廠牌行  │
│  │文：99│          │          │動電話，與相對人林│        │動電話壹支（不含左│
│  │偵8856│          │          │顯榮所持用之098622│        │列門號SIM 卡），沒│
│  │卷第15│          │          │2036號行動電話聯絡│        │收之。            │
│  │9 頁正│          │          │，向林顯榮借貸金錢│        │                  │
│  │面    │          │          │週轉使用，並約定將│        │                  │
│  │      │          │          │提供毒品（監聽譯文│        │                  │
│  │      │          │          │中以：「東西」稱之│        │                  │
│  │      │          │          │）予林顯榮作為答謝│        │                  │
│  │      │          │          │之用，嗣陳成貴即於│        │                  │
│  │      │          │          │左列時間、地點，無│        │                  │
│  │      │          │          │償轉讓重約0.5公克 │        │                  │
│  │      │          │          │（起訴書誤載為2.5 │        │                  │
│  │      │          │          │公克）之甲基安非他│        │                  │
│  │      │          │          │命禁藥1包予林顯榮 │        │                  │
│  │      │          │          │。                │        │                  │
├─┼───┼─────┼─────┼─────────┼────┼─────────┤
│2 │林顯榮│99年6月9日│新竹市武昌│陳成貴先向相對人林│1 千元  │陳成貴販賣第二級毒│
│  │      │2時許     │街112 巷內│顯榮收取販賣毒品之│        │品，累犯，處有期徒│
│  │      │          │空屋      │對價1 千元，而賺取│        │刑參年捌月。扣案之│
│  │監聽譯│          │          │其中2百元至3百元，│        │藥鏟壹支、分裝袋拾│
│  │文：99│          │          │作為其販賣毒品之利│        │柒個，均沒收之；未│
│  │偵8856│          │          │得後，再以所使用之│        │扣案之販賣第二級毒│
│  │卷第15│          │          │0000000000號（係陳│        │品所得新臺幣壹仟元│
│  │9 頁正│          │          │成貴向他人所借用）│        │，沒收之，如全部或│
│  │面、背│          │          │行動電話，與林顯榮│        │一部不能沒收時，以│
│  │面    │          │          │所持用之0000000000│        │其財產抵償之。    │
│  │      │          │          │號行動電話聯絡，約│        │                  │
│  │      │          │          │定交付重約0.5 公克│        │                  │
│  │      │          │          │（監聽譯文中以：「│        │                  │
│  │      │          │          │05」稱之）之毒品予│        │                  │
│  │      │          │          │林顯榮，嗣陳成貴即│        │                  │
│  │      │          │          │於左列時間、地點當│        │                  │
│  │      │          │          │場交付重約0.4至0.5│        │                  │
│  │      │          │          │公克之第二級毒品甲│        │                  │
│  │      │          │          │基安非他命1 包予林│        │                  │
│  │      │          │          │顯榮。            │        │                  │
├─┼───┼─────┼─────┼─────────┼────┼─────────┤
│3 │范聯勤│99年9 月11│新竹市自由│相對人范聯勤（綽號│2千5百元│陳成貴販賣第二級毒│
│  │      │日21時許  │路上之7-11│小凱）以所持用之09│        │品，累犯，處有期徒│
│  │      │          │便利超商前│00000000號行動電話│        │刑參年拾月。扣案之│
│  │監聽譯│          │          │，與陳成貴所使用之│        │藥鏟壹支、分裝袋拾│
│  │文：99│          │          │0000000000號行動電│        │柒個及Mobile phone│
│  │偵8854│          │          │話聯絡，約定購買重│        │廠牌行動電話壹支（│
│  │卷第39│          │          │量1公克，價格2千餘│        │不含左列門號SIM卡 │
│  │頁    │          │          │元，（監聽譯文中以│        │），均沒收之；未扣│
│  │      │          │          │：「1克、2千多」稱│        │案之販賣第二級毒品│
│  │      │          │          │之）之第二級毒品甲│        │所得新臺幣貳仟伍佰│
│  │      │          │          │基安非他命後，陳成│        │元，沒收之，如全部│
│  │      │          │          │貴遂於左列地點當場│        │或一部不能沒收時，│
│  │      │          │          │交付重約1 公克之甲│        │以其財產抵償之。  │
│  │      │          │          │基安非他命1 包予范│        │                  │
│  │      │          │          │聯勤，范聯勤則同時│        │                  │
│  │      │          │          │交付2千5百元予陳成│        │                  │
│  │      │          │          │貴，而陳成貴即自其│        │                  │
│  │      │          │          │中賺取5 百元，作為│        │                  │
│  │      │          │          │其販賣毒品之利得。│        │                  │
├─┼───┼─────┼─────┼─────────┼────┼─────────┤
│4 │范聯勤│99年9 月27│新竹市慈雲│相對人范聯勤以所持│2千5百元│陳成貴販賣第二級毒│
│  │      │日20時許  │路高架橋下│用之0000000000號行│        │品，累犯，處有期徒│
│  │      │          │之7-11便利│動電話，與陳成貴所│        │刑參年拾月。扣案之│
│  │監聽譯│          │超商前    │使用之0000000000號│        │藥鏟壹支、分裝袋拾│
│  │文：99│          │          │行動電話聯絡，約定│        │柒個及Mobile phone│
│  │偵8854│          │          │購買價格2千5百元（│        │廠牌行動電話壹支（│
│  │卷第40│          │          │監聽譯文中以：「25│        │不含左列門號SIM卡 │
│  │頁    │          │          │」稱之）之第二級毒│        │），均沒收之；未扣│
│  │      │          │          │品甲基安非他命後，│        │案之販賣第二級毒品│
│  │      │          │          │陳成貴遂於左列地點│        │所得新臺幣貳仟伍佰│
│  │      │          │          │當場交付重約1 公克│        │元，沒收之，如全部│
│  │      │          │          │之甲基安非他命1 包│        │或一部不能沒收時，│
│  │      │          │          │予范聯勤，范聯勤則│        │以其財產抵償之。  │
│  │      │          │          │同時交付2千5百元予│        │                  │
│  │      │          │          │陳成貴，而陳成貴即│        │                  │
│  │      │          │          │自其中賺取5 百元，│        │                  │
│  │      │          │          │作為其販賣毒品之利│        │                  │
│  │      │          │          │得。              │        │                  │
├─┼───┼─────┼─────┼─────────┼────┼─────────┤
│5 │范聯勤│99年9 月29│新竹市光復│相對人范聯勤以所持│3千8百元│陳成貴販賣第二級毒│
│  │      │日18時許  │路國立清華│用之0000000000號行│        │品，累犯，處有期徒│
│  │      │          │大學門口  │動電話，與陳成貴所│        │刑參年拾月。扣案之│
│  │監聽譯│          │          │使用之0000000000號│        │藥鏟壹支、分裝袋拾│
│  │文：99│          │          │行動電話聯絡，約定│        │柒個及Mobile phone│
│  │偵8854│          │          │購買重量2 公克，價│        │廠牌行動電話壹支（│
│  │卷第40│          │          │格3千8百元（監聽譯│        │不含左列門號SIM卡 │
│  │頁    │          │          │文中以：「2個3千5 │        │），均沒收之；未扣│
│  │      │          │          │、3千8啦讓我賺一點│        │案之販賣第二級毒品│
│  │      │          │          │」稱之）之第二級毒│        │所得新臺幣參仟捌佰│
│  │      │          │          │品甲基安非他命後，│        │元，沒收之，如全部│
│  │      │          │          │陳成貴遂於左列地點│        │或一部不能沒收時，│
│  │      │          │          │當場交付重約2 公克│        │以其財產抵償之。  │
│  │      │          │          │之甲基安非他命1 包│        │                  │
│  │      │          │          │予范聯勤，范聯勤則│        │                  │
│  │      │          │          │同時交付3千8百元予│        │                  │
│  │      │          │          │陳成貴，而陳成貴即│        │                  │
│  │      │          │          │自其中賺取7、8百元│        │                  │
│  │      │          │          │，作為其販賣毒品之│        │                  │
│  │      │          │          │利得。            │        │                  │
├─┼───┼─────┼─────┼─────────┼────┼─────────┤
│6 │范聯勤│99年9 月13│新竹市武昌│相對人范聯勤以所持│5 百元  │陳成貴販賣第二級毒│
│  │      │日18、19時│街建國公園│用之0000000000號行│        │品，累犯，處有期徒│
│  │      │許        │附近      │動電話，與陳成貴所│        │刑參年拾月。扣案之│
│  │監聽譯│          │          │使用之0000000000號│        │藥鏟壹支、分裝袋拾│
│  │文：99│          │          │行動電話聯絡，約定│        │柒個及Mobile phone│
│  │偵8854│          │          │購買價格5 百元（監│        │廠牌行動電話壹支（│
│  │卷第39│          │          │聽譯文中以：「500 │        │不含左列門號SIM卡 │
│  │頁    │          │          │元」稱之）之第二級│        │），均沒收之；未扣│
│  │      │          │          │毒品甲基安非他命後│        │案之販賣第二級毒品│
│  │      │          │          │，陳成貴遂於左列地│        │所得新臺幣伍佰元，│
│  │      │          │          │點當場交付重約0.2 │        │沒收之，如全部或一│
│  │      │          │          │公克之甲基安非他命│        │部不能沒收時，以其│
│  │      │          │          │1 包予范聯勤，范聯│        │財產抵償之。      │
│  │      │          │          │勤則同時交付5 百元│        │                  │
│  │      │          │          │予陳成貴，而陳成貴│        │                  │
│  │      │          │          │即自其中賺取1 百元│        │                  │
│  │      │          │          │左右作為其販賣毒品│        │                  │
│  │      │          │          │之利得。          │        │                  │
├─┼───┼─────┼─────┼─────────┼────┼─────────┤
│7 │林義庭│99年9 月12│陳成貴位於│陳成貴以所使用之09│無      │陳成貴明知為禁藥而│
│  │      │日20時許  │新竹市金竹│00000000號行動電話│        │轉讓，累犯，處有期│
│  │      │          │路102巷9號│，與相對人林義庭所│        │徒刑陸月。扣案之Mo│
│  │監聽譯│          │7 樓之租屋│持用之0000000000號│        │bile phone廠牌行動│
│  │文：99│          │處樓下    │行動電話聯絡，約定│        │電話壹支（不含左列│
│  │偵8854│          │          │將提供林義庭第二級│        │門號SIM卡），沒收 │
│  │卷第34│          │          │毒品甲基安非他命（│        │之。              │
│  │至35頁│          │          │監聽譯文中以：「粗│        │                  │
│  │      │          │          │的」稱之），嗣陳成│        │                  │
│  │      │          │          │貴即於左列時間、地│        │                  │
│  │      │          │          │點，無償轉讓重約0.│        │                  │
│  │      │          │          │1至0.2公克之甲基安│        │                  │
│  │      │          │          │非命禁藥1 包予林義│        │                  │
│  │      │          │          │庭。              │        │                  │
├─┼───┼─────┼─────┼─────────┼────┼─────────┤
│8 │林義庭│99年10月25│行政院衛生│陳成貴以所使用之09│1 千元  │陳成貴販賣第二級毒│
│  │      │日18時許  │署新竹醫院│00000000號行動電話│        │品，累犯，處有期徒│
│  │      │          │旁之7-11便│，與相對人林義庭所│        │刑肆年。扣案之甲基│
│  │監聽譯│          │利超商前  │持用之0000000000號│        │安非他命壹包（驗後│
│  │文：99│          │          │行動電話聯絡，約定│        │餘重參點玖陸參柒公│
│  │偵8854│          │          │販賣毒品之對價為1 │        │克），沒收銷燬之，│
│  │卷第35│          │          │千元（監聽譯文中以│        │藥鏟壹支、分裝袋拾│
│  │至36頁│          │          │：「1 千」稱之），│        │柒個及Mobile phone│
│  │      │          │          │並先向林義庭收取該│        │廠牌行動電話壹支（│
│  │      │          │          │1千元，而賺取其中2│        │不含左列門號SIM卡 │
│  │      │          │          │百元至3 百元，作為│        │），均沒收之；未扣│
│  │      │          │          │其販賣毒品之利得後│        │案之販賣第二級毒品│
│  │      │          │          │，再於左列時間、地│        │所得新臺幣壹仟元，│
│  │      │          │          │點當場交付重約0.4 │        │沒收之，如全部或一│
│  │      │          │          │至0.5 公克之甲基安│        │部不能沒收時，以其│
│  │      │          │          │非他命1 包予林義庭│        │財產抵償之。      │
│  │      │          │          │。                │        │                  │
├─┼───┼─────┼─────┼─────────┼────┼─────────┤
│9 │洪政和│99年9 月19│陳成貴位於│相對人洪政和（綽號│1 千元  │陳成貴共同販賣第二│
│  │      │日5時許   │新竹市金竹│山貓）以所持用之09│        │級毒品，累犯，處有│
│  │      │          │路102巷9號│00000000號行動電話│        │期徒刑參年拾月。扣│
│  │監聽譯│          │7 樓之租屋│，與陳成貴所使用之│        │案之藥鏟壹支、分裝│
│  │文：99│          │處樓下    │0000000000號行動電│        │袋拾柒個及Mobileph│
│  │偵8854│          │          │話聯絡，約定購買價│        │one廠牌行動電話   │
│  │卷第30│          │          │格1 千元（監聽譯文│        │壹支（不含左列門號│
│  │頁    │          │          │中以：「1000元」稱│        │SIM卡），均沒收之 │
│  │      │          │          │之）之第二級毒品甲│        │；未扣案之販賣第二│
│  │      │          │          │基安非他命，並至陳│        │級毒品所得新臺幣壹│
│  │      │          │          │成貴租屋處交付價金│        │仟元，沒收之，如全│
│  │      │          │          │1 千元後，陳成貴即│        │部或一部不能沒收時│
│  │      │          │          │以電話指示綽號「阿│        │，以其財產抵償之。│
│  │      │          │          │宏」之成年男子拿1 │        │                  │
│  │      │          │          │千元的毒品予洪政和│        │                  │
│  │      │          │          │，「阿宏」遂於左列│        │                  │
│  │      │          │          │地點交付重約0.2 公│        │                  │
│  │      │          │          │克之甲基安非他命1 │        │                  │
│  │      │          │          │包予洪政和，而陳成│        │                  │
│  │      │          │          │貴則賺取1 千元對價│        │                  │
│  │      │          │          │中之2百元至3百元，│        │                  │
│  │      │          │          │作為其販賣毒品之利│        │                  │
│  │      │          │          │得。              │        │                  │
├─┼───┼─────┼─────┼─────────┼────┼─────────┤
│10│洪政和│99年9 月26│新竹市北區│相對人洪政和以所持│1 千元  │陳成貴販賣第二級毒│
│  │      │日21時許  │水晶溫泉汽│用之0000000000號行│        │品，累犯，處有期徒│
│  │      │（起訴書誤│車賓館路旁│動電話，與陳成貴所│        │刑參年拾月。扣案之│
│  │監聽譯│載為99年10│          │使用之0000000000號│        │藥鏟壹支、分裝袋拾│
│  │文：99│月18日22時│          │行動電話聯絡，約定│        │柒個及Mobile phone│
│  │偵8854│許）      │          │購買價格1 千元（監│        │廠牌行動電話壹支（│
│  │卷第31│          │          │聽譯文中以：「1000│        │不含左列門號SIM卡 │
│  │頁    │          │          │元」稱之）之第二級│        │），均沒收之；未扣│
│  │      │          │          │毒品甲基安非他命後│        │案之販賣第二級毒品│
│  │      │          │          │，陳成貴遂於左列地│        │所得新臺幣壹仟元，│
│  │      │          │          │點當場交付重約0.4 │        │沒收之，如全部或一│
│  │      │          │          │公克之甲基安非他命│        │部不能沒收時，以其│
│  │      │          │          │1 包予洪政和，洪政│        │財產抵償之。      │
│  │      │          │          │和則同時交付1 千元│        │                  │
│  │      │          │          │予陳成貴，而陳成貴│        │                  │
│  │      │          │          │即自其中賺取2 百元│        │                  │
│  │      │          │          │至3 百元，作為其販│        │                  │
│  │      │          │          │賣毒品之利得。    │        │                  │
└─┴───┴─────┴─────┴─────────┴────┴─────────┘
附表九（被告林顯榮部分）：
┌─┬───┬─────┬─────┬─────────┬────┬─────────┐
│編│相對人│交易時間  │ 交易地點 │  交易方式        │交易價格│   主     文      │
│號│      │          │          │                  │(新臺幣)│                  │
├─┼───┼─────┼─────┼─────────┼────┼─────────┤
│1 │蔡坤江│99年6 月29│新竹市武昌│相對人蔡坤江（綽號│7 百元  │林顯榮共同販賣第二│
│  │      │日14時許  │街建國公園│阿弟仔）以所使用之│        │級毒品，累犯，處有│
│  │      │          │附近      │0000000000號行動電│        │期徒刑參年捌月。未│
│  │監聽譯│          │          │話，與許志所持用│        │扣案之門號00000000│
│  │文：99│          │          │之0000000000號行動│        │24號行動電話壹支（│
│  │偵8855│          │          │電話聯絡，約定購買│        │含SIM卡壹張），與 │
│  │卷第22│          │          │價格1 千元（監聽譯│        │許志連帶沒收之，│
│  │頁    │          │          │文中以：「1 張」稱│        │如全部或一部不能沒│
│  │      │          │          │之）之第二級毒品甲│        │收時，與許志連帶│
│  │      │          │          │基安非他命後，許志│        │追徵其價額：未扣案│
│  │      │          │          │隨即以電話指示林│        │之販賣第二級毒品所│
│  │      │          │          │顯榮（綽號老爹）於│        │得新臺幣柒佰元，與│
│  │      │          │          │左列地點與蔡坤江進│        │許志連帶沒收之，│
│  │      │          │          │行交易，惟因當時蔡│        │如全部或一部不能沒│
│  │      │          │          │坤江身上僅存現金7 │        │收時，以其財產連帶│
│  │      │          │          │百元，林顯榮遂當場│        │抵償之。          │
│  │      │          │          │交付重約0.2 公克公│        │                  │
│  │      │          │          │克之甲基安非他命1 │        │                  │
│  │      │          │          │包予蔡坤江，蔡坤江│        │                  │
│  │      │          │          │則同時交付7 百元予│        │                  │
│  │      │          │          │林顯榮，而林顯榮即│        │                  │
│  │      │          │          │藉此免費獲得許志│        │                  │
│  │      │          │          │所提供之毒品予以施│        │                  │
│  │      │          │          │用，作為其販賣毒品│        │                  │
│  │      │          │          │之利得。          │        │                  │
├─┼───┼─────┼─────┼─────────┼────┼─────────┤
│2 │鄭焜仁│99年7 月16│新竹市延平│相對人鄭焜仁以所使│7 百元  │林顯榮共同販賣第二│
│  │      │日9時許   │路虎林國小│用之0000000000號行│        │級毒品，累犯，處有│
│  │      │          │附近      │動電話，與許志所│        │期徒刑參年拾月。未│
│  │監聽譯│          │          │持用之0000000000號│        │扣案之門號00000000│
│  │文：99│          │          │行動電話聯絡，約定│        │24號行動電話壹支（│
│  │偵8855│          │          │購買價格7 百元之第│        │含SIM卡壹張），與 │
│  │卷第23│          │          │二級毒品甲基安非他│        │許志連帶沒收之，│
│  │頁    │          │          │命後，許志隨即指│        │如全部或一部不能沒│
│  │      │          │          │示林顯榮於左列地點│        │收時，與許志連帶│
│  │      │          │          │與鄭焜仁進行交易，│        │追徵其價額：未扣案│
│  │      │          │          │林顯榮遂當場交付重│        │之販賣第二級毒品所│
│  │      │          │          │約0.3 公克之甲基安│        │得新臺幣柒佰元，與│
│  │      │          │          │非他命1 包予鄭焜仁│        │許志連帶沒收之，│
│  │      │          │          │，鄭焜仁則同時交付│        │如全部或一部不能沒│
│  │      │          │          │7 百元予林顯榮，而│        │收時，以其財產連帶│
│  │      │          │          │林顯榮即藉此免費獲│        │抵償之。          │
│  │      │          │          │得許志所提供之毒│        │                  │
│  │      │          │          │品予以施用，作為其│        │                  │
│  │      │          │          │販賣毒品之利得。  │        │                  │
├─┼───┼─────┼─────┼─────────┼────┼─────────┤
│3 │黃國男│99年5 月31│黃國男及林│相對人黃國男（綽號│3 千元  │林顯榮販賣第二級毒│
│  │林金海│日18時許  │金海位於新│阿男）、林金海（綽│        │品，累犯，處有期徒│
│  │      │          │竹市○○路│號小海）2 人以其等│        │刑肆年。未扣案之門│
│  │      │          │178 巷2之2│所使用之0000000000│        │號0000000000號行動│
│  │監聽譯│          │號6樓之租 │號行動電話，與林顯│        │電話壹支（含SIM卡 │
│  │文：99│          │屋處      │榮所持用之00000000│        │ 壹張），沒收之， │
│  │偵8856│          │          │36號行動電話聯絡，│        │如全部或一部不能沒│
│  │卷第15│          │          │約定購買價格3 千元│        │收時，追徵其價額；│
│  │2 頁背│          │          │（監聽譯文中以：「│        │未扣案之販賣第二級│
│  │面    │          │          │3 張」稱之）之第二│        │毒品所得新臺幣參仟│
│  │      │          │          │級毒品甲基安非他命│        │元，沒收之，如全部│
│  │      │          │          │後，林顯榮遂於左列│        │或一部不能沒收時，│
│  │      │          │          │地點當場交付重約1.│        │以其財產抵償之。  │
│  │      │          │          │4 公克之甲基安非他│        │                  │
│  │      │          │          │命1包予上開2人，其│        │                  │
│  │      │          │          │等則同時交付3 千元│        │                  │
│  │      │          │          │予林顯榮，而林顯榮│        │                  │
│  │      │          │          │即自其中賺取2百5十│        │                  │
│  │      │          │          │元或5 百元作為其販│        │                  │
│  │      │          │          │賣毒品之利得。    │        │                  │
├─┼───┼─────┼─────┼─────────┼────┼─────────┤
│4 │黃國男│99年6月4日│黃國男及林│相對人黃國男、林金│3 千元  │林顯榮販賣第二級毒│
│  │林金海│1時許     │金海位於新│海2 人以其等所使用│        │品，累犯，處有期徒│
│  │      │          │竹市○○路│之0000000000號行動│        │刑肆年。未扣案之門│
│  │      │          │178 巷2之2│電話，與林顯榮所持│        │號0000000000號行動│
│  │監聽譯│          │號6樓之租 │用之0000000000號行│        │電話壹支（含SIM卡 │
│  │文：99│          │屋處      │動電話聯絡，約定購│        │ 壹張），沒收之， │
│  │偵8856│          │          │買價格3 千元（監聽│        │如全部或一部不能沒│
│  │卷第15│          │          │譯文中以：「3 張」│        │收時，追徵其價額；│
│  │2 頁背│          │          │稱之）之第二級毒品│        │未扣案之販賣第二級│
│  │面    │          │          │甲基安非他命後，林│        │毒品所得新臺幣參仟│
│  │      │          │          │顯榮遂於左列地點當│        │元，沒收之，如全部│
│  │      │          │          │場交付重約1.4 公克│        │或一部不能沒收時，│
│  │      │          │          │之甲基安非他命1 包│        │以其財產抵償之。  │
│  │      │          │          │予上開2 人，其等則│        │                  │
│  │      │          │          │同時交付3 千元予林│        │                  │
│  │      │          │          │顯榮，而林顯榮即自│        │                  │
│  │      │          │          │其中賺取2百50元或5│        │                  │
│  │      │          │          │百元作為其販賣毒品│        │                  │
│  │      │          │          │之利得。          │        │                  │
└─┴───┴─────┴─────┴─────────┴────┴─────────┘
附表十（被告鄒武雄部分）：
┌─┬───┬─────┬─────┬─────────┬────┬─────────┐
│編│相對人│交易時間  │ 交易地點 │  交易方式        │交易價格│   主     文      │
│號│      │          │          │                  │(新臺幣)│                  │
├─┼───┼─────┼─────┼─────────┼────┼─────────┤
│1 │林顯榮│99年5月29 │新竹市武昌│鄒武雄以所使用之09│2千元   │鄒武雄販賣第二級毒│
│  │      │日11、12時│街112巷內 │00000000號行動電話│（起訴書│品，累犯，處有期徒│
│  │監聽譯│許        │空屋      │，與相對人林顯榮所│載為2千5│刑柒年肆月。未扣案│
│  │文：99│          │          │持用之0000000000號│百元，業│之門號0000000000號│
│  │偵8856│          │          │行動電話聯絡，監聽│經檢察官│行動電話壹支（含SI│
│  │卷第16│          │          │譯文中以：「拿2千 │於本院審│M 卡壹張），沒收之│
│  │3頁   │          │          │元」稱之，另以「圓│理時當庭│ ，如全部或一部不 │
│  │      │          │          │圈」表示1公克，鄒 │更正）  │能沒收時，追徵其價│
│  │本院勘│          │          │武雄再於左列時間、│        │額；未扣案之販賣第│
│  │驗監聽│          │          │地點當場交付重約1 │        │二級毒品所得新臺幣│
│  │光碟譯│          │          │公克之甲基安非他命│        │貳仟元，沒收之，如│
│  │文：  │          │          │予林顯榮，林顯榮則│        │全部或一部不能沒收│
│  │本院訴│          │          │交付2千元予鄒武雄 │        │時，以其財產抵償之│
│  │字卷四│          │          │。                │        │。                │
│  │第64頁│          │          │                  │        │                  │
│  │至67頁│          │          │                  │        │                  │
│  │      │          │          │                  │        │                  │
│  │      │          │          │                  │        │                  │
│  │      │          │          │                  │        │                  │
├─┼───┼─────┼─────┼─────────┼────┼─────────┤
│2 │林顯榮│99年6月18 │新竹市東前│鄒武雄以所使用之09│1千5百元│鄒武雄販賣第二級毒│
│  │      │日11時許  │街華南商業│00000000號行動電話│        │品，累犯，處有期徒│
│  │監聽譯│          │銀行附近  │，與相對人林顯榮所│        │刑柒年陸月。未扣案│
│  │文：99│          │          │持用之0000000000號│        │之門號0000000000號│
│  │偵8856│          │          │行動電話聯絡，監聽│        │行動電話壹支（含SI│
│  │卷第16│          │          │譯文中毒品以：「東│        │ M卡壹張），沒收之│
│  │3頁背 │          │          │西」稱之，鄒武雄於│        │ ，如全部或一部不 │
│  │面    │          │          │左列時間、地點當場│        │能沒收時，追徵其價│
│  │      │          │          │交付重約0.7公克之 │        │額；未扣案之販賣第│
│  │本院勘│          │          │甲基安非他命1包予 │        │二級毒品所得新臺幣│
│  │驗監聽│          │          │林顯榮，林顯榮則交│        │壹仟伍佰元，沒收之│
│  │光碟譯│          │          │付1千5百元予鄒武雄│        │，如全部或一部不能│
│  │文：  │          │          │。                │        │沒收時，以其財產抵│
│  │本院訴│          │          │                  │        │償之。            │
│  │字卷四│          │          │                  │        │                  │
│  │第67至│          │          │                  │        │                  │
│  │68頁  │          │          │                  │        │                  │
│  │      │          │          │                  │        │                  │
└─┴───┴─────┴─────┴─────────┴────┴─────────┘